---
title: "lm_scr_pref"
output: html_document
---

```{r setup, include=FALSE}
library(tidyverse)
library(DAAG)

```


#up40s----


```{r setting dataset}
merge1 <- merge(mergecscr_h28_up40, merged_variables3, by = c("pref","sex"), all = T) %>% 
  select(year,pref,sex, everything() )

merge1 %>% names()

merge1 %>% 
  select( -contains("_lc"), -contains("lc_"),
          -contains("_crc"), -contains("crc_"),
          -contains("_bc"), -contains("bc_"),
          -contains("_cvc"), -contains("cvc_")) ->merge1_gc

merge1 %>% 
  select( -contains("_gc"), -contains("gc_"),
          -contains("_crc"), -contains("crc_"),
          -contains("_bc"), -contains("bc_"),
          -contains("_cvc"), -contains("cvc_")) ->merge1_lc

merge1 %>% 
  select( -contains("_lc"), -contains("lc_"),
          -contains("_gc"), -contains("gc_"),
          -contains("_bc"), -contains("bc_"),
          -contains("_cvc"), -contains("cvc_")) ->merge1_crc

merge1 %>% 
  select( -contains("_lc"), -contains("lc_"),
          -contains("_crc"), -contains("crc_"),
          -contains("_gc"), -contains("gc_"),
          -contains("_cvc"), -contains("cvc_")) ->merge1_bc


merge1_gc %>% 
  filter(pref != "熊本") %>% 
  filter(year == "2016") -> gc2016_male_prefmod 

merge1_gc %>% 
  filter(year == "2016") %>% 
  filter(pref != "熊本") %>% 
  filter(pref != "宮城") %>%
    filter(pref != "福島") %>%  
    filter(pref != "岩手") -> gc2016_male_prefmod_prefmod

merge1_lc %>% 
  filter(pref != "熊本") %>% 
  filter(year == "2016") -> lc2016_male_prefmod 

merge1_lc %>% 
  filter(year == "2016") %>% 
  filter(pref != "熊本") %>% 
  filter(pref != "宮城") %>%
    filter(pref != "福島") %>%  
    filter(pref != "岩手") -> lc2016_male_prefmod_prefmod

merge1_crc %>% 
  filter(pref != "熊本") %>% 
  filter(year == "2016") -> crc2016_male_prefmod 

merge1_crc %>% 
  filter(year == "2016") %>% 
  filter(pref != "熊本") %>% 
  filter(pref != "宮城") %>%
    filter(pref != "福島") %>%  
    filter(pref != "岩手") -> crc2016_male_prefmod_prefmod

merge1_bc %>% 
  filter(pref != "熊本") %>% 
  filter(year == "2016") -> bc2016_male_prefmod 

merge1_bc %>% 
  filter(year == "2016") %>% 
  filter(pref != "熊本") %>% 
  filter(pref != "宮城") %>%
    filter(pref != "福島") %>%  
    filter(pref != "岩手") -> bc2016_male_prefmod_prefmod



```

# making dataset for female----

```{r setting dataset for fefemale }

merge1_gc %>% 
  filter(pref != "熊本") %>% 
  filter(year == "2016") -> gc2016_female_prefmod 

merge1_gc %>% 
  filter(year == "2016") %>% 
  filter(pref != "熊本") %>% 
  filter(pref != "宮城") %>%
    filter(pref != "福島") %>%  
    filter(pref != "岩手") -> gc2016_female_prefmod_prefmod

merge1_lc %>% 
  filter(pref != "熊本") %>% 
  filter(year == "2016") -> lc2016_female_prefmod 

merge1_lc %>% 
  filter(year == "2016") %>% 
  filter(pref != "熊本") %>% 
  filter(pref != "宮城") %>%
    filter(pref != "福島") %>%  
    filter(pref != "岩手") -> lc2016_female_prefmod_prefmod

merge1_crc %>% 
  filter(pref != "熊本") %>% 
  filter(year == "2016") -> crc2016_female_prefmod 

merge1_crc %>% 
  filter(year == "2016") %>% 
  filter(pref != "熊本") %>% 
  filter(pref != "宮城") %>%
    filter(pref != "福島") %>%  
    filter(pref != "岩手") -> crc2016_female_prefmod_prefmod

merge1_bc %>% 
  filter(pref != "熊本") %>% 
  filter(year == "2016") -> bc2016_female_prefmod 

merge1_bc %>% 
  filter(year == "2016") %>% 
  filter(pref != "熊本") %>% 
  filter(pref != "宮城") %>%
    filter(pref != "福島") %>%  
    filter(pref != "岩手") -> bc2016_female_prefmod_prefmod



```


# こっから重回帰----
# male ----
cscr_totalgc_2016 + cscr_totalgc_mod_2016 + cscr_govgc_2016 + cscr_govgc_mod_2016 +
cscr_workgc_2016 +    cscr_workgc_mod_2016 +cscr_othergc_2016 + cscr_othergc_mod_2016 +


incomediffexpenceperpop_milyen + incomediffexpenceperpop_milyen*haslimit_gc +
safetynetperpop_milyen + pref_eiseihi_milyen + city_eiseihi_milyen +
GDP_milyen + 
gdpperperson_milyen + PD_1000perkm2 + elder_rate +midrate +
maritalrate + totalassets_pure + 
annualincome_milyen + haslimit_gc +  forfree_gc +   
othercity_gc +  offhours_gc + asmrgc2018

```{r lm cscrgc_total male}
gc2016_male_prefmod %>% names()

res_gc2016_male_prefmod_total <- lm(data = gc2016_male_prefmod, cscr_totalgc_2016 ~ 
                             incomediffexpenceperpop_milyen + safetynetperpop_milyen + 
    midrate + maritalrate + totalassets_pure + annualincome_milyen + 
    othercity_gc + offhours_gc


,subset =  sex == "male")
summary(res_gc2016_male_prefmod_total)
vif(res_gc2016_male_prefmod_total)
step(res_gc2016_male_prefmod_total)

```




```{r cscrgc_gov male}


res_gc2016_male_prefmod_gov <- lm(data = gc2016_male_prefmod, cscr_govgc_2016 ~ 
                   incomediffexpenceperpop_milyen + safetynetperpop_milyen + 
    gdpperperson_milyen + elder_rate + totalassets_pure + annualincome_milyen + 
    forfree_gc + othercity_gc + offhours_gc + incomediffexpenceperpop_milyen:haslimit_gc

, subset =  sex == "male")
summary(res_gc2016_male_prefmod_gov)
vif(res_gc2016_male_prefmod_gov)
step(res_gc2016_male_prefmod_gov)


```

```{r cscrgc_work male}


res_gc2016_male_prefmod_work <- lm(data = gc2016_male_prefmod, cscr_workgc_2016 ~ 
                incomediffexpenceperpop_milyen + midrate + 
    maritalrate + annualincome_milyen + forfree_gc + othercity_gc + 
    offhours_gc
, subset =  sex == "male")
summary(res_gc2016_male_prefmod_work)
vif(res_gc2016_male_prefmod_work)
step(res_gc2016_male_prefmod_work)

```


```{r cscrgc_other male}


res_gc2016_male_prefmod_other <- lm(data = gc2016_male_prefmod, cscr_othergc_2016 ~ 
                     incomediffexpenceperpop_milyen + haslimit_gc + 
    incomediffexpenceperpop_milyen:haslimit_gc

, subset =  sex == "male")
summary(res_gc2016_male_prefmod_other)
vif(res_gc2016_male_prefmod_other)
step(res_gc2016_male_prefmod_other)

# 全部無相関でstepしたら全部吹っ飛んだ。
```
現時点での結論は、
gov,male,gcでは歳出-歳入が受診率に影響し、work,male,gcではstepすると吹っ飛んで消える。otherは無相関。
ということで、市町村検診では財政状況が影響するらしいことの確認ができたのと、職域検診はその影響を受けないようだ、ということの示唆ができた。

では、こないだ話したみたいに外れ値の東北３件を削るとどうなるのか？




```{r}
gc2016data2016_male_prefmod <- tab_model(res_gc2016_male_prefmod_total,res_gc2016_male_prefmod_gov,res_gc2016_male_prefmod_work,res_gc2016_male_prefmod_other,
                      dv.labels = c("total_male","gov_male", "work_male",  "other_male"),
                      string.pred = "Coeffcient",
                      string.ci = "Conf. Int (95%)",
                      string.p = "P-Value", 
                      linebreak = TRUE,
                      digits = 3, digits.p = 2,
                      title = "crude screening rate (GC, 2016), data = 2016",
                      file = "C:\\Users\\megme\\Documents\\cleaning variables\\gc2016data2016_male_prefmod.html" )
gc2016data2016_male_prefmod
```

incomediffexpenceperpop_milyen + incomediffexpenceperpop_milyen*haslimit_gc +
safetynetperpop_milyen +pref_eiseihi_milyen + city_eiseihi_milyen +
GDP_milyen + 
gdpperperson_milyen + PD_1000perkm2 + elder_rate +midrate +
maritalrate + totalassets_pure + 
annualincome_milyen + haslimit_gc +  forfree_gc +   
othercity_gc +  offhours_gc   + asmr2019

    


# gc female ----
cscr_totalgc_2016 + cscr_totalgc_mod_2016 + cscr_govgc_2016 + cscr_govgc_mod_2016 +
cscr_workgc_2016 +    cscr_workgc_mod_2016 +cscr_othergc_2016 + cscr_othergc_mod_2016 +


incomediffexpenceperpop_milyen + incomediffexpenceperpop_milyen*haslimit_gc +
safetynetperpop_milyen + pref_eiseihi_milyen + city_eiseihi_milyen +
GDP_milyen + 
gdpperperson_milyen + PD_1000perkm2 + elder_rate +midrate +
maritalrate + totalassets_pure + 
annualincome_milyen + haslimit_gc +  forfree_gc +   
othercity_gc +  offhours_gc + asmrgc2018

```{r lm cscrgc_total female}

res_gc2016_female_prefmod_total <- lm(data = gc2016_female_prefmod, cscr_totalgc_2016 ~ 
                                safetynetperpop_milyen + pref_eiseihi_milyen + 
    elder_rate + maritalrate + totalassets_pure + annualincome_milyen + 
    othercity_gc
,subset =  sex == "female")
summary(res_gc2016_female_prefmod_total)
vif(res_gc2016_female_prefmod_total)
step(res_gc2016_female_prefmod_total)
```




```{r cscrgc_gov female}


res_gc2016_female_prefmod_gov <- lm(data = gc2016_female_prefmod, cscr_govgc_2016 ~ 
                             safetynetperpop_milyen + elder_rate + totalassets_pure + 
    annualincome_milyen + forfree_gc + othercity_gc + offhours_gc
, subset =  sex == "female")
summary(res_gc2016_female_prefmod_gov)

vif(res_gc2016_female_prefmod_gov)
step(res_gc2016_female_prefmod_gov)


```

```{r cscrgc_work female}


res_gc2016_female_prefmod_work <- lm(data = gc2016_female_prefmod, cscr_workgc_2016 ~ 
                               safetynetperpop_milyen + pref_eiseihi_milyen + 
    elder_rate + maritalrate + annualincome_milyen + forfree_gc

, subset =  sex == "female")
summary(res_gc2016_female_prefmod_work)
vif(res_gc2016_female_prefmod_work)
step(res_gc2016_female_prefmod_work)

```


```{r cscrgc_other female}


res_gc2016_female_prefmod_other <- lm(data = gc2016_female_prefmod, cscr_othergc_2016 ~ 
                              incomediffexpenceperpop_milyen + haslimit_gc + 
    safetynetperpop_milyen + maritalrate

, subset =  sex == "female")
summary(res_gc2016_female_prefmod_other)
vif(res_gc2016_female_prefmod_other)
step(res_gc2016_female_prefmod_other)

# 全部無相関でstepしたら全部吹っ飛んだ。
```
現時点での結論は、
gov,female,gcでは歳出-歳入が受診率に影響し、work,female,gcではstepすると吹っ飛んで消える。otherは無相関。
ということで、市町村検診では財政状況が影響するらしいことの確認ができたのと、職域検診はその影響を受けないようだ、ということの示唆ができた。

では、こないだ話したみたいに外れ値の東北３件を削るとどうなるのか？




```{r}
gc2016data2016_female_prefmod <- tab_model(res_gc2016_female_prefmod_total,res_gc2016_female_prefmod_gov,res_gc2016_female_prefmod_work,res_gc2016_female_prefmod_other,
                      dv.labels = c("total_female","gov_female", "work_female",  "other_female"),
                      string.pred = "Coeffcient",
                      string.ci = "Conf. Int (95%)",
                      string.p = "P-Value", 
                      linebreak = TRUE,
                      digits = 3, digits.p = 2,
                      title = "crude screening rate (GC, 2016), data = 2016",
                      file = "C:\\Users\\megme\\Documents\\cleaning variables\\gc2016data2016_female_prefmod.html" )
gc2016data2016_female_prefmod
```


incomediffexpenceperpop_milyen +
safetynetperpop_milyen + pref_eiseihi_milyen + city_eiseihi_milyen +
GDP_milyen + 
gdpperperson_milyen + PD_1000perkm2 + elder_rate +midrate +
maritalrate + totalassets_pure + 
annualincome_milyen + haslimit_gc +  forfree_gc +   
othercity_gc +  offhours_gc +  
asmr2019

# lc male ----

cscr_totallc_2016 + cscr_totallc_mod_2016 + cscr_govlc_2016 + cscr_govlc_mod_2016 +
cscr_worklc_2016 +    cscr_worklc_mod_2016 +cscr_otherlc_2016 + cscr_otherlc_mod_2016 +


incomediffexpenceperpop_milyen + incomediffexpenceperpop_milyen*haslimit_lc +
safetynetperpop_milyen + pref_eiseihi_milyen + city_eiseihi_milyen +
GDP_milyen + 
gdpperperson_milyen + PD_1000perkm2 + elder_rate +midrate +
maritalrate + totalassets_pure + 
annualincome_milyen + haslimit_lc +  forfree_lc +   
othercity_lc +  offhours_lc +  
asmrlc2018
```{r lm cscrlc_total male}
lc2016_male_prefmod %>% names()

res_lc2016_male_prefmod_total <- lm(data = lc2016_male_prefmod, cscr_totallc_2016 ~ 
                               incomediffexpenceperpop_milyen + safetynetperpop_milyen + 
    GDP_milyen + totalassets_pure + forfree_lc + othercity_lc
,subset =  sex == "male")
summary(res_lc2016_male_prefmod_total)
vif(res_lc2016_male_prefmod_total)
step(res_lc2016_male_prefmod_total)

```




```{r cscrlc_gov male}


res_lc2016_male_prefmod_gov <- lm(data = lc2016_male_prefmod, cscr_govlc_2016 ~ 
                     incomediffexpenceperpop_milyen + safetynetperpop_milyen + 
    PD_1000perkm2 + elder_rate + totalassets_pure + forfree_lc + 
    othercity_lc + asmrlc2018
, subset =  sex == "male")
summary(res_lc2016_male_prefmod_gov)
vif(res_lc2016_male_prefmod_gov)
step(res_lc2016_male_prefmod_gov)


```

```{r cscrlc_work male}


res_lc2016_male_prefmod_work <- lm(data = lc2016_male_prefmod, cscr_worklc_2016 ~ 
                    incomediffexpenceperpop_milyen + safetynetperpop_milyen + 
    pref_eiseihi_milyen + GDP_milyen + elder_rate + totalassets_pure + 
    forfree_lc + othercity_lc + asmrlc2018

, subset =  sex == "male")
summary(res_lc2016_male_prefmod_work)
vif(res_lc2016_male_prefmod_work)
step(res_lc2016_male_prefmod_work)

```


```{r cscrlc_other male}


res_lc2016_male_prefmod_other <- lm(data = lc2016_male_prefmod, cscr_otherlc_2016 ~ 
                      incomediffexpenceperpop_milyen + city_eiseihi_milyen + 
    othercity_lc + offhours_lc + incomediffexpenceperpop_milyen:haslimit_lc
, subset =  sex == "male")
summary(res_lc2016_male_prefmod_other)
vif(res_lc2016_male_prefmod_other)
step(res_lc2016_male_prefmod_other)

# 全部無相関でstepしたら全部吹っ飛んだ。
```
現時点での結論は、
gov,male,lcでは歳出-歳入が受診率に影響し、work,male,lcではstepすると吹っ飛んで消える。otherは無相関。
ということで、市町村検診では財政状況が影響するらしいことの確認ができたのと、職域検診はその影響を受けないようだ、ということの示唆ができた。

では、こないだ話したみたいに外れ値の東北３件を削るとどうなるのか？




```{r}
lc2016data2016_male_prefmod <- tab_model(res_lc2016_male_prefmod_total,res_lc2016_male_prefmod_gov,res_lc2016_male_prefmod_work,res_lc2016_male_prefmod_other,
                      dv.labels = c("total_male","gov_male", "work_male",  "other_male"),
                      string.pred = "Coeffcient",
                      string.ci = "Conf. Int (95%)",
                      string.p = "P-Value", 
                      linebreak = TRUE,
                      digits = 3, digits.p = 2,
                      title = "crude screening rate (lc, 2016), data = 2016",
                      file = "C:\\Users\\megme\\Documents\\cleaning variables\\lc2016data2016_male_prefmod.html" )
lc2016data2016_male_prefmod
```

# lc female ----
cscr_totallc_2016 + cscr_totallc_mod_2016 + cscr_govlc_2016 + cscr_govlc_mod_2016 +
cscr_worklc_2016 +    cscr_worklc_mod_2016 +cscr_otherlc_2016 + cscr_otherlc_mod_2016 +


 incomediffexpenceperpop_milyen + incomediffexpenceperpop_milyen*haslimit_lc +
safetynetperpop_milyen + pref_eiseihi_milyen + city_eiseihi_milyen +
GDP_milyen + 
gdpperperson_milyen + PD_1000perkm2 + elder_rate +midrate +
maritalrate + totalassets_pure + 
annualincome_milyen + haslimit_lc +  forfree_lc +   
othercity_lc +  offhours_lc +  
asmrlc2018
 
```{r lm cscrlc_total female}

res_lc2016_female_prefmod_total <- lm(data = lc2016_female_prefmod, cscr_totallc_2016 ~ 
                               haslimit_lc + safetynetperpop_milyen + PD_1000perkm2 + 
    elder_rate + totalassets_pure + annualincome_milyen + forfree_lc + 
    othercity_lc
,subset =  sex == "female")
summary(res_lc2016_female_prefmod_total)
vif(res_lc2016_female_prefmod_total)
step(res_lc2016_female_prefmod_total)
```




```{r cscrlc_gov female}


res_lc2016_female_prefmod_gov <- lm(data = lc2016_female_prefmod, cscr_govlc_2016 ~ 
                               safetynetperpop_milyen + PD_1000perkm2 + elder_rate + 
    totalassets_pure + forfree_lc + othercity_lc

, subset =  sex == "female")
summary(res_lc2016_female_prefmod_gov)
vif(res_lc2016_female_prefmod_gov)
step(res_lc2016_female_prefmod_gov)


```

```{r cscrlc_work female}


res_lc2016_female_prefmod_work <- lm(data = lc2016_female_prefmod, cscr_worklc_2016 ~ 
                                haslimit_lc + PD_1000perkm2 + totalassets_pure + 
    annualincome_milyen + othercity_lc + asmrlc2018

, subset =  sex == "female")
summary(res_lc2016_female_prefmod_work)
vif(res_lc2016_female_prefmod_work)
step(res_lc2016_female_prefmod_work)

```


```{r cscrlc_other female}


res_lc2016_female_prefmod_other <- lm(data = lc2016_female_prefmod, cscr_otherlc_2016 ~ 
                               incomediffexpenceperpop_milyen + haslimit_lc + 
    elder_rate + offhours_lc + asmrlc2018 + incomediffexpenceperpop_milyen:haslimit_lc
, subset =  sex == "female")
summary(res_lc2016_female_prefmod_other)
vif(res_lc2016_female_prefmod_other)
step(res_lc2016_female_prefmod_other)

# 全部無相関でstepしたら全部吹っ飛んだ。
```
現時点での結論は、
gov,female,lcでは歳出-歳入が受診率に影響し、work,female,lcではstepすると吹っ飛んで消える。otherは無相関。
ということで、市町村検診では財政状況が影響するらしいことの確認ができたのと、職域検診はその影響を受けないようだ、ということの示唆ができた。

では、こないだ話したみたいに外れ値の東北３件を削るとどうなるのか？




```{r}
lc2016data2016_female_prefmod <- tab_model(res_lc2016_female_prefmod_total,res_lc2016_female_prefmod_gov,res_lc2016_female_prefmod_work,res_lc2016_female_prefmod_other,
                      dv.labels = c("total_female","gov_female", "work_female",  "other_female"),
                      string.pred = "Coeffcient",
                      string.ci = "Conf. Int (95%)",
                      string.p = "P-Value", 
                      linebreak = TRUE,
                      digits = 3, digits.p = 2,
                      title = "crude screening rate (lc, 2016), data = 2016",
                      file = "C:\\Users\\megme\\Documents\\cleaning variables\\lc2016data2016_female_prefmod.html" )
lc2016data2016_female_prefmod
```


# crc male ----
# male ----
cscr_totalcrc_2016 + cscr_totalcrc_mod_2016 + cscr_govcrc_2016 + cscr_govcrc_mod_2016 +
cscr_workcrc_2016 +    cscr_workcrc_mod_2016 +cscr_othercrc_2016 + cscr_othercrc_mod_2016 +


incomediffexpenceperpop_milyen +
safetynetperpop_milyen + pref_eiseihi_milyen + city_eiseihi_milyen +
GDP_milyen + 
gdpperperson_milyen + PD_1000perkm2 + elder_rate +midrate +
maritalrate + totalassets_pure + 
annualincome_milyen + haslimit_crc +  forfree_crc +   
othercity_crc +  offhours_crc +  
asmrcrc2018
```{r lm cscrcrc_total male}
crc2016_male_prefmod %>% names()

res_crc2016_male_prefmod_total <- lm(data = crc2016_male_prefmod, cscr_totalcrc_2016 ~ 
                              safetynetperpop_milyen + GDP_milyen + gdpperperson_milyen + 
    elder_rate + totalassets_pure + annualincome_milyen + othercity_crc + 
    offhours_crc + asmrcrc2018

,subset =  sex == "male")
summary(res_crc2016_male_prefmod_total)
vif(res_crc2016_male_prefmod_total)
step(res_crc2016_male_prefmod_total)

```




```{r cscrcrc_gov male}


res_crc2016_male_prefmod_gov <- lm(data = crc2016_male_prefmod, cscr_govcrc_2016 ~ 
                    safetynetperpop_milyen + GDP_milyen + gdpperperson_milyen + 
    totalassets_pure + annualincome_milyen + forfree_crc + othercity_crc + 
    asmrcrc2018
, subset =  sex == "male")
summary(res_crc2016_male_prefmod_gov)
vif(res_crc2016_male_prefmod_gov)
step(res_crc2016_male_prefmod_gov)


```

```{r cscrcrc_work male}


res_crc2016_male_prefmod_work <- lm(data = crc2016_male_prefmod, cscr_workcrc_2016 ~ 
                  incomediffexpenceperpop_milyen + pref_eiseihi_milyen + 
    totalassets_pure + annualincome_milyen + othercity_crc + 
    offhours_crc
, subset =  sex == "male")
summary(res_crc2016_male_prefmod_work)
vif(res_crc2016_male_prefmod_work)
step(res_crc2016_male_prefmod_work)

```


```{r cscrcrc_other male}


res_crc2016_male_prefmod_other <- lm(data = crc2016_male_prefmod, cscr_othercrc_2016 ~ 
                    incomediffexpenceperpop_milyen + haslimit_crc + 
    midrate + totalassets_pure + offhours_crc + asmrcrc2018 + 
    incomediffexpenceperpop_milyen:haslimit_crc
, subset =  sex == "male")
summary(res_crc2016_male_prefmod_other)
vif(res_crc2016_male_prefmod_other)
step(res_crc2016_male_prefmod_other)

# 全部無相関でstepしたら全部吹っ飛んだ。
```
現時点での結論は、
gov,male,crcでは歳出-歳入が受診率に影響し、work,male,crcではstepすると吹っ飛んで消える。otherは無相関。
ということで、市町村検診では財政状況が影響するらしいことの確認ができたのと、職域検診はその影響を受けないようだ、ということの示唆ができた。

では、こないだ話したみたいに外れ値の東北３件を削るとどうなるのか？




```{r}
crc2016data2016_male_prefmod <- tab_model(res_crc2016_male_prefmod_total,res_crc2016_male_prefmod_gov,res_crc2016_male_prefmod_work,res_crc2016_male_prefmod_other,
                      dv.labels = c("total_male","gov_male", "work_male",  "other_male"),
                      string.pred = "Coeffcient",
                      string.ci = "Conf. Int (95%)",
                      string.p = "P-Value", 
                      linebreak = TRUE,
                      digits = 3, digits.p = 2,
                      title = "crude screening rate (crc, 2016), data = 2016",
                      file = "C:\\Users\\megme\\Documents\\cleaning variables\\crc2016data2016_male_prefmod.html" )
crc2016data2016_male_prefmod
```



# crc female ----
cscr_totalcrc_2016 + cscr_totalcrc_mod_2016 + cscr_govcrc_2016 + cscr_govcrc_mod_2016 +
cscr_workcrc_2016 +    cscr_workcrc_mod_2016 +cscr_othercrc_2016 + cscr_othercrc_mod_2016 +


incomediffexpenceperpop_milyen + incomediffexpenceperpop_milyen*haslimit_crc +
safetynetperpop_milyen + pref_eiseihi_milyen + city_eiseihi_milyen +
GDP_milyen + 
gdpperperson_milyen + PD_1000perkm2 + elder_rate +midrate +
maritalrate + totalassets_pure + 
annualincome_milyen + haslimit_crc +  forfree_crc +   
othercity_crc +  offhours_crc +  
asmrcrc2018
 
```{r lm cscrcrc_total female}

res_crc2016_female_prefmod_total <- lm(data = crc2016_female_prefmod, cscr_totalcrc_2016 ~ 
                              safetynetperpop_milyen + PD_1000perkm2 + 
    totalassets_pure + annualincome_milyen + othercity_crc + 
    offhours_crc
,subset =  sex == "female")
summary(res_crc2016_female_prefmod_total)
vif(res_crc2016_female_prefmod_total)
step(res_crc2016_female_prefmod_total)
```




```{r cscrcrc_gov female}


res_crc2016_female_prefmod_gov <- lm(data = crc2016_female_prefmod, cscr_govcrc_2016 ~ 
                              safetynetperpop_milyen + GDP_milyen + gdpperperson_milyen + 
    totalassets_pure + annualincome_milyen + forfree_crc + othercity_crc + 
    asmrcrc2018
, subset =  sex == "female")
summary(res_crc2016_female_prefmod_gov)
vif(res_crc2016_female_prefmod_gov)
step(res_crc2016_female_prefmod_gov)


```

```{r cscrcrc_work female}


res_crc2016_female_prefmod_work <- lm(data = crc2016_female_prefmod, cscr_workcrc_2016 ~ 
                               maritalrate + annualincome_milyen + forfree_crc + 
    othercity_crc + offhours_crc
, subset =  sex == "female")
summary(res_crc2016_female_prefmod_work)
vif(res_crc2016_female_prefmod_work)
step(res_crc2016_female_prefmod_work)

```


```{r cscrcrc_other female}


res_crc2016_female_prefmod_other <- lm(data = crc2016_female_prefmod, cscr_othercrc_2016 ~ 
                               PD_1000perkm2 + elder_rate + totalassets_pure + 
    forfree_crc + offhours_crc
, subset =  sex == "female")
summary(res_crc2016_female_prefmod_other)
vif(res_crc2016_female_prefmod_other)
step(res_crc2016_female_prefmod_other)

# 全部無相関でstepしたら全部吹っ飛んだ。
```
現時点での結論は、
gov,female,crcでは歳出-歳入が受診率に影響し、work,female,crcではstepすると吹っ飛んで消える。otherは無相関。
ということで、市町村検診では財政状況が影響するらしいことの確認ができたのと、職域検診はその影響を受けないようだ、ということの示唆ができた。

では、こないだ話したみたいに外れ値の東北３件を削るとどうなるのか？




```{r}
crc2016data2016_female_prefmod <- tab_model(res_crc2016_female_prefmod_total,res_crc2016_female_prefmod_gov,res_crc2016_female_prefmod_work,res_crc2016_female_prefmod_other,
                      dv.labels = c("total_female","gov_female", "work_female",  "other_female"),
                      string.pred = "Coeffcient",
                      string.ci = "Conf. Int (95%)",
                      string.p = "P-Value", 
                      linebreak = TRUE,
                      digits = 3, digits.p = 2,
                      title = "crude screening rate (crc, 2016), data = 2016",
                      file = "C:\\Users\\megme\\Documents\\cleaning variables\\crc2016data2016_female_prefmod.html" )
crc2016data2016_female_prefmod
```


# bc female----
cscr_totalbc_2016 + cscr_totalbc_mod_2016 + cscr_govbc_2016 + cscr_govbc_mod_2016 +
cscr_workbc_2016 +    cscr_workbc_mod_2016 +cscr_otherbc_2016 + cscr_otherbc_mod_2016 +


incomediffexpenceperpop_milyen +
safetynetperpop_milyen + pref_eiseihi_milyen + city_eiseihi_milyen +
GDP_milyen + 
gdpperperson_milyen + PD_1000perkm2 + elder_rate +midrate +
maritalrate + totalassets_pure + 
annualincome_milyen + haslimit_bc +  forfree_bc +   
othercity_bc +  offhours_bc +  
asmrbc2018
 
```{r lm cscrbc_total female}

res_bc2016_female_prefmod_total <- lm(data = bc2016_female_prefmod, cscr_totalbc_2016 ~ 
                               incomediffexpenceperpop_milyen + PD_1000perkm2 + 
    elder_rate + totalassets_pure + annualincome_milyen + forfree_bc
,subset =  sex == "female")
summary(res_bc2016_female_prefmod_total)
vif(res_bc2016_female_prefmod_total)
step(res_bc2016_female_prefmod_total)
```




```{r cscrbc_gov female}


res_bc2016_female_prefmod_gov <- lm(data = bc2016_female_prefmod, cscr_govbc_2016 ~ 
                             incomediffexpenceperpop_milyen + haslimit_bc + 
    safetynetperpop_milyen + PD_1000perkm2 + maritalrate + totalassets_pure + 
    forfree_bc + offhours_bc + asmrbc2018

, subset =  sex == "female")
summary(res_bc2016_female_prefmod_gov)
vif(res_bc2016_female_prefmod_gov)
step(res_bc2016_female_prefmod_gov)


```

```{r cscrbc_work female}


res_bc2016_female_prefmod_work <- lm(data = bc2016_female_prefmod, cscr_workbc_2016 ~ 
                                incomediffexpenceperpop_milyen + PD_1000perkm2 + 
    forfree_bc
, subset =  sex == "female")
summary(res_bc2016_female_prefmod_work)
vif(res_bc2016_female_prefmod_work)
step(res_bc2016_female_prefmod_work)

```


```{r cscrbc_other female}


res_bc2016_female_prefmod_other <- lm(data = bc2016_female_prefmod, cscr_otherbc_2016 ~ 
                               haslimit_bc + GDP_milyen + PD_1000perkm2 + 
    elder_rate + midrate + annualincome_milyen + forfree_bc + 
    othercity_bc
, subset =  sex == "female")
summary(res_bc2016_female_prefmod_other)
vif(res_bc2016_female_prefmod_other)
step(res_bc2016_female_prefmod_other)

# 全部無相関でstepしたら全部吹っ飛んだ。
```
現時点での結論は、
gov,female,bcでは歳出-歳入が受診率に影響し、work,female,bcではstepすると吹っ飛んで消える。otherは無相関。
ということで、市町村検診では財政状況が影響するらしいことの確認ができたのと、職域検診はその影響を受けないようだ、ということの示唆ができた。

では、こないだ話したみたいに外れ値の東北３件を削るとどうなるのか？




```{r}
bc2016data2016_female_prefmod <- tab_model(res_bc2016_female_prefmod_total,res_bc2016_female_prefmod_gov,res_bc2016_female_prefmod_work,res_bc2016_female_prefmod_other,
                      dv.labels = c("total_female","gov_female", "work_female",  "other_female"),
                      string.pred = "Coeffcient",
                      string.ci = "Conf. Int (95%)",
                      string.p = "P-Value", 
                      linebreak = TRUE,
                      digits = 3, digits.p = 2,
                      title = "crude screening rate (bc, 2016), data = 2016",
                      file = "C:\\Users\\megme\\Documents\\cleaning variables\\bc2016data2016_female_prefmod.html" )
bc2016data2016_female_prefmod
```

# cvc female----
cscr_totalcvc_2016 + cscr_totalcvc_mod_2016 + cscr_govcvc_2016 + cscr_govcvc_mod_2016 +
cscr_workcvc_2016 +    cscr_workcvc_mod_2016 +cscr_othercvc_2016 + cscr_othercvc_mod_2016 +


incomediffexpenceperpop_milyen +incomediffexpenceperpop_milyen*haslimit_cvc+
safetynetperpop_milyen + pref_eiseihi_milyen + city_eiseihi_milyen +
GDP_milyen + 
gdpperperson_milyen + PD_1000perkm2 + elder_rate +midrate +
maritalrate + totalassets_pure + 
annualincome_milyen + haslimit_cvc +  forfree_cvc +   
othercity_cvc +  offhours_cvc +  
asmrcvc2018
 
```{r lm cscrcvc_total female}

res_cvc2016_female_prefmod_total <- lm(data = cvc2016_female_prefmod, cscr_totalcvc_2016 ~ 
                                incomediffexpenceperpop_milyen + haslimit_cvc + 
    city_eiseihi_milyen + GDP_milyen + PD_1000perkm2 + annualincome_milyen + 
    othercity_cvc + asmrcvc2018
,subset =  sex == "female")
summary(res_cvc2016_female_prefmod_total)
vif(res_cvc2016_female_prefmod_total)
step(res_cvc2016_female_prefmod_total)
```




```{r cscrcvc_gov female}


res_cvc2016_female_prefmod_gov <- lm(data = cvc2016_female_prefmod, cscr_govcvc_2016 ~ 
                            haslimit_cvc + city_eiseihi_milyen + midrate + 
    annualincome_milyen + othercity_cvc + offhours_cvc + asmrcvc2018
 
, subset =  sex == "female")
summary(res_cvc2016_female_prefmod_gov)
vif(res_cvc2016_female_prefmod_gov)
step(res_cvc2016_female_prefmod_gov)


```

```{r cscrcvc_work female}


res_cvc2016_female_prefmod_work <- lm(data = cvc2016_female_prefmod, cscr_workcvc_2016 ~ 
                                       incomediffexpenceperpop_milyen + elder_rate + 
    maritalrate + totalassets_pure + forfree_cvc + othercity_cvc
, subset =  sex == "female")
summary(res_cvc2016_female_prefmod_work)
vif(res_cvc2016_female_prefmod_work)
step(res_cvc2016_female_prefmod_work)

```


```{r cscrcvc_other female}


res_cvc2016_female_prefmod_other <- lm(data = cvc2016_female_prefmod, cscr_othercvc_2016 ~ 
                              incomediffexpenceperpop_milyen + safetynetperpop_milyen + 
    gdpperperson_milyen + totalassets_pure + forfree_cvc + asmrcvc2018 + 
    incomediffexpenceperpop_milyen:haslimit_cvc
, subset =  sex == "female")
summary(res_cvc2016_female_prefmod_other)
vif(res_cvc2016_female_prefmod_other)
step(res_cvc2016_female_prefmod_other)

# 全部無相関でstepしたら全部吹っ飛んだ。
```
現時点での結論は、
gov,female,cvcでは歳出-歳入が受診率に影響し、work,female,cvcではstepすると吹っ飛んで消える。otherは無相関。
ということで、市町村検診では財政状況が影響するらしいことの確認ができたのと、職域検診はその影響を受けないようだ、ということの示唆ができた。

では、こないだ話したみたいに外れ値の東北３件を削るとどうなるのか？




```{r}
cvc2016data2016_female_prefmod <- tab_model(res_cvc2016_female_prefmod_total,res_cvc2016_female_prefmod_gov,res_cvc2016_female_prefmod_work,res_cvc2016_female_prefmod_other,
                      dv.labels = c("total_female","gov_female", "work_female",  "other_female"),
                      string.pred = "Coeffcient",
                      string.ci = "Conf. Int (95%)",
                      string.p = "P-Value", 
                      linebreak = TRUE,
                      digits = 3, digits.p = 2,
                      title = "crude screening rate (cvc, 2016), data = 2016",
                      file = "C:\\Users\\megme\\Documents\\cleaning variables\\cvc2016data2016_female_prefmod.html" )
cvc2016data2016_female_prefmod
```
