---
title: "lm_scr_pref"
output: html_document
---

```{r setup, include=FALSE}
library(tidyverse)
library(DAAG)

```


#up40s----


```{r setting dataset}
merge1 <- merge(mergecscr_h28_up40, merged_variables3, by = c("pref","sex"), all = T) %>% 
  select(year,pref,sex, everything() )

merge1 %>% names()

merge1 %>% 
  select( -contains("_lc"), -contains("lc_"),
          -contains("_crc"), -contains("crc_"),
          -contains("_bc"), -contains("bc_"),
          -contains("_cvc"), -contains("cvc_")) ->merge1_gc

merge1 %>% 
  select( -contains("_gc"), -contains("gc_"),
          -contains("_crc"), -contains("crc_"),
          -contains("_bc"), -contains("bc_"),
          -contains("_cvc"), -contains("cvc_")) ->merge1_lc

merge1 %>% 
  select( -contains("_lc"), -contains("lc_"),
          -contains("_gc"), -contains("gc_"),
          -contains("_bc"), -contains("bc_"),
          -contains("_cvc"), -contains("cvc_")) ->merge1_crc

merge1 %>% 
  select( -contains("_lc"), -contains("lc_"),
          -contains("_crc"), -contains("crc_"),
          -contains("_gc"), -contains("gc_"),
          -contains("_cvc"), -contains("cvc_")) ->merge1_bc


merge1_gc %>% 
  filter(pref != "熊本") %>% 
  filter(year == "2016") -> gc2016_male 

merge1_gc %>% 
  filter(year == "2016") %>% 
  filter(pref != "熊本") %>% 
  filter(pref != "宮城") %>%
    filter(pref != "福島") %>%  
    filter(pref != "岩手") -> gc2016_male_prefmod

merge1_lc %>% 
  filter(pref != "熊本") %>% 
  filter(year == "2016") -> lc2016_male 

merge1_lc %>% 
  filter(year == "2016") %>% 
  filter(pref != "熊本") %>% 
  filter(pref != "宮城") %>%
    filter(pref != "福島") %>%  
    filter(pref != "岩手") -> lc2016_male_prefmod

merge1_crc %>% 
  filter(pref != "熊本") %>% 
  filter(year == "2016") -> crc2016_male 

merge1_crc %>% 
  filter(year == "2016") %>% 
  filter(pref != "熊本") %>% 
  filter(pref != "宮城") %>%
    filter(pref != "福島") %>%  
    filter(pref != "岩手") -> crc2016_male_prefmod

merge1_bc %>% 
  filter(pref != "熊本") %>% 
  filter(year == "2016") -> bc2016_male 

merge1_bc %>% 
  filter(year == "2016") %>% 
  filter(pref != "熊本") %>% 
  filter(pref != "宮城") %>%
    filter(pref != "福島") %>%  
    filter(pref != "岩手") -> bc2016_male_prefmod



```

# making dataset for female----

```{r setting dataset for fefemale }

merge1_gc %>% 
  filter(pref != "熊本") %>% 
  filter(year == "2016") -> gc2016_female 

merge1_gc %>% 
  filter(year == "2016") %>% 
  filter(pref != "熊本") %>% 
  filter(pref != "宮城") %>%
    filter(pref != "福島") %>%  
    filter(pref != "岩手") -> gc2016_female_prefmod

merge1_lc %>% 
  filter(pref != "熊本") %>% 
  filter(year == "2016") -> lc2016_female 

merge1_lc %>% 
  filter(year == "2016") %>% 
  filter(pref != "熊本") %>% 
  filter(pref != "宮城") %>%
    filter(pref != "福島") %>%  
    filter(pref != "岩手") -> lc2016_female_prefmod

merge1_crc %>% 
  filter(pref != "熊本") %>% 
  filter(year == "2016") -> crc2016_female 

merge1_crc %>% 
  filter(year == "2016") %>% 
  filter(pref != "熊本") %>% 
  filter(pref != "宮城") %>%
    filter(pref != "福島") %>%  
    filter(pref != "岩手") -> crc2016_female_prefmod

merge1_bc %>% 
  filter(pref != "熊本") %>% 
  filter(year == "2016") -> bc2016_female 

merge1_bc %>% 
  filter(year == "2016") %>% 
  filter(pref != "熊本") %>% 
  filter(pref != "宮城") %>%
    filter(pref != "福島") %>%  
    filter(pref != "岩手") -> bc2016_female_prefmod



```


# こっから重回帰----
# male ----
cscr_totalgc_2016 + cscr_totalgc_mod_2016 + cscr_govgc_2016 + cscr_govgc_mod_2016 +
cscr_workgc_2016 +    cscr_workgc_mod_2016 +cscr_othergc_2016 + cscr_othergc_mod_2016 +


 incomediffexpenceperpop_milyen + incomediffexpenceperpop_milyen*haslimit_gc +
safetynetperpop_milyen + pref_eiseihi_milyen + city_eiseihi_milyen +
GDP_milyen + 
gdpperperson_milyen + PD_1000perkm2 + elder_rate +midrate +
maritalrate + totalassets_pure + 
annualincome_milyen + haslimit_gc +  forfree_gc +   
othercity_gc +  offhours_gc + asmrgc2018


```{r lm cscrgc_total male}
gc2016_male %>% names()

res_gc2016_male_total <- lm(data = gc2016_male, cscr_totalgc_2016 ~ 
                              incomediffexpenceperpop_milyen + haslimit_gc + 
    safetynetperpop_milyen + maritalrate + totalassets_pure + 
    annualincome_milyen + othercity_gc + incomediffexpenceperpop_milyen:haslimit_gc

,subset =  sex == "male")
summary(res_gc2016_male_total)
vif(res_gc2016_male_total)
step(res_gc2016_male_total)

```




```{r cscrgc_gov male}


res_gc2016_male_gov <- lm(data = gc2016_male, cscr_govgc_2016 ~  
                             incomediffexpenceperpop_milyen + safetynetperpop_milyen + 
    pref_eiseihi_milyen + elder_rate + totalassets_pure + annualincome_milyen + 
    forfree_gc + othercity_gc
, subset =  sex == "male")
summary(res_gc2016_male_gov)
vif(res_gc2016_male_gov)
step(res_gc2016_male_gov)


```

```{r cscrgc_work male}


res_gc2016_male_work <- lm(data = gc2016_male, cscr_workgc_2016 ~ haslimit_gc + maritalrate + totalassets_pure + 
    annualincome_milyen + forfree_gc + othercity_gc
, subset =  sex == "male")
summary(res_gc2016_male_work)
vif(res_gc2016_male_work)
step(res_gc2016_male_work)

```


```{r cscrgc_other male}


res_gc2016_male_other <- lm(data = gc2016_male, cscr_othergc_2016 ~  haslimit_gc + offhours_gc

, subset =  sex == "male")
summary(res_gc2016_male_other)
vif(res_gc2016_male_other)
step(res_gc2016_male_other)

# 全部無相関でstepしたら全部吹っ飛んだ。
```
現時点での結論は、
gov,male,gcでは歳出-歳入が受診率に影響し、work,male,gcではstepすると吹っ飛んで消える。otherは無相関。
ということで、市町村検診では財政状況が影響するらしいことの確認ができたのと、職域検診はその影響を受けないようだ、ということの示唆ができた。

では、こないだ話したみたいに外れ値の東北３件を削るとどうなるのか？




```{r}
gc2016data2016_male <- tab_model(res_gc2016_male_total,res_gc2016_male_gov,res_gc2016_male_work,res_gc2016_male_other,
                      dv.labels = c("total_male","gov_male", "work_male",  "other_male"),
                      string.pred = "Coeffcient",
                      string.ci = "Conf. Int (95%)",
                      string.p = "P-Value", 
                      linebreak = TRUE,
                      digits = 3, digits.p = 2,
                      title = "crude screening rate (GC, 2016), data = 2016",
                      file = "C:\\Users\\megme\\Documents\\cleaning variables\\gc2016data2016_male.html" )
gc2016data2016_male
```

incomediffexpenceperpop_milyen +
safetynetperpop_milyen +pref_eiseihi_milyen + city_eiseihi_milyen +
GDP_milyen + 
gdpperperson_milyen + PD_1000perkm2 + elder_rate +midrate +
maritalrate + totalassets_pure + 
annualincome_milyen + haslimit_gc +  forfree_gc +   
othercity_gc +  offhours_gc   + asmr2019

    


# gc female ----
cscr_totalgc_2016 + cscr_totalgc_mod_2016 + cscr_govgc_2016 + cscr_govgc_mod_2016 +
cscr_workgc_2016 +    cscr_workgc_mod_2016 +cscr_othergc_2016 + cscr_othergc_mod_2016 +


incomediffexpenceperpop_milyen +
safetynetperpop_milyen + pref_eiseihi_milyen + city_eiseihi_milyen +
GDP_milyen + 
gdpperperson_milyen + PD_1000perkm2 + elder_rate +midrate +
maritalrate + totalassets_pure + 
annualincome_milyen + haslimit_gc +  forfree_gc +   
othercity_gc +  offhours_gc +  
asmrgc2018
 
```{r lm cscrgc_total female}

res_gc2016_female_total <- lm(data = gc2016_female, cscr_totalgc_2016 ~ incomediffexpenceperpop_milyen + safetynetperpop_milyen + 
    PD_1000perkm2 + totalassets_pure + annualincome_milyen + 
    forfree_gc + othercity_gc

,subset =  sex == "female")
summary(res_gc2016_female_total)
vif(res_gc2016_female_total)
step(res_gc2016_female_total)
```




```{r cscrgc_gov female}


res_gc2016_female_gov <- lm(data = gc2016_female, cscr_govgc_2016 ~ incomediffexpenceperpop_milyen + gdpperperson_milyen + 
    PD_1000perkm2 + midrate + totalassets_pure + annualincome_milyen + 
    haslimit_gc + forfree_gc + asmrgc2018
, subset =  sex == "female")
summary(res_gc2016_female_gov)

vif(res_gc2016_female_gov)
step(res_gc2016_female_gov)


```

```{r cscrgc_work female}


res_gc2016_female_work <- lm(data = gc2016_female, cscr_workgc_2016 ~  safetynetperpop_milyen + elder_rate + maritalrate + 
    annualincome_milyen + forfree_gc + othercity_gc + offhours_gc
, subset =  sex == "female")
summary(res_gc2016_female_work)
vif(res_gc2016_female_work)
step(res_gc2016_female_work)

```


```{r cscrgc_other female}


res_gc2016_female_other <- lm(data = gc2016_female, cscr_othergc_2016 ~ safetynetperpop_milyen + PD_1000perkm2 + 
    elder_rate + maritalrate + totalassets_pure + haslimit_gc
, subset =  sex == "female")
summary(res_gc2016_female_other)
vif(res_gc2016_female_other)
step(res_gc2016_female_other)

# 全部無相関でstepしたら全部吹っ飛んだ。
```
現時点での結論は、
gov,female,gcでは歳出-歳入が受診率に影響し、work,female,gcではstepすると吹っ飛んで消える。otherは無相関。
ということで、市町村検診では財政状況が影響するらしいことの確認ができたのと、職域検診はその影響を受けないようだ、ということの示唆ができた。

では、こないだ話したみたいに外れ値の東北３件を削るとどうなるのか？




```{r}
gc2016data2016_female <- tab_model(res_gc2016_female_total,res_gc2016_female_gov,res_gc2016_female_work,res_gc2016_female_other,
                      dv.labels = c("total_female","gov_female", "work_female",  "other_female"),
                      string.pred = "Coeffcient",
                      string.ci = "Conf. Int (95%)",
                      string.p = "P-Value", 
                      linebreak = TRUE,
                      digits = 3, digits.p = 2,
                      title = "crude screening rate (GC, 2016), data = 2016",
                      file = "C:\\Users\\megme\\Documents\\cleaning variables\\gc2016data2016_female.html" )
gc2016data2016_female
```


incomediffexpenceperpop_milyen +
safetynetperpop_milyen + pref_eiseihi_milyen + city_eiseihi_milyen +
GDP_milyen + 
gdpperperson_milyen + PD_1000perkm2 + elder_rate +midrate +
maritalrate + totalassets_pure + 
annualincome_milyen + haslimit_gc +  forfree_gc +   
othercity_gc +  offhours_gc +  
asmr2019

# lc male ----

cscr_totallc_2016 + cscr_totallc_mod_2016 + cscr_govlc_2016 + cscr_govlc_mod_2016 +
cscr_worklc_2016 +    cscr_worklc_mod_2016 +cscr_otherlc_2016 + cscr_otherlc_mod_2016 +


incomediffexpenceperpop_milyen +
safetynetperpop_milyen + pref_eiseihi_milyen + city_eiseihi_milyen +
GDP_milyen + 
gdpperperson_milyen + PD_1000perkm2 + elder_rate +midrate +
maritalrate + totalassets_pure + 
annualincome_milyen + haslimit_lc +  forfree_lc +   
othercity_lc +  offhours_lc +  
asmrlc2018

cscr_totalgc_2016 ~ incomediffexpenceperpop_milyen + incomediffexpenceperpop_milyen*haslimit_gc +

```{r lm cscrlc_total male}
lc2016_male %>% names()

res_lc2016_male_total <- lm(data = lc2016_male, cscr_totallc_2016 ~  incomediffexpenceperpop_milyen + haslimit_lc + 
    safetynetperpop_milyen + GDP_milyen + gdpperperson_milyen + 
    midrate + totalassets_pure + annualincome_milyen + forfree_lc + 
    othercity_lc + incomediffexpenceperpop_milyen:haslimit_lc

,subset =  sex == "male")
summary(res_lc2016_male_total)
vif(res_lc2016_male_total)
step(res_lc2016_male_total)

```



```{r cscrlc_gov male}


res_lc2016_male_gov <- lm(data = lc2016_male, cscr_govlc_2016 ~ incomediffexpenceperpop_milyen + safetynetperpop_milyen + 
    GDP_milyen + gdpperperson_milyen + midrate + maritalrate + 
    totalassets_pure + annualincome_milyen + forfree_lc + othercity_lc 

, subset =  sex == "male")
summary(res_lc2016_male_gov)
vif(res_lc2016_male_gov)
step(res_lc2016_male_gov)


```

```{r cscrlc_work male}


res_lc2016_male_work <- lm(data = lc2016_male, cscr_worklc_2016 ~ incomediffexpenceperpop_milyen + haslimit_lc + 
    safetynetperpop_milyen + GDP_milyen + totalassets_pure + 
    othercity_lc + incomediffexpenceperpop_milyen:haslimit_lc
, subset =  sex == "male")
summary(res_lc2016_male_work)
vif(res_lc2016_male_work)
step(res_lc2016_male_work)

```


```{r cscrlc_other male}


res_lc2016_male_other <- lm(data = lc2016_male, cscr_otherlc_2016 ~ elder_rate + asmrlc2018
, subset =  sex == "male")
summary(res_lc2016_male_other)
vif(res_lc2016_male_other)
step(res_lc2016_male_other)

# 全部無相関でstepしたら全部吹っ飛んだ。
```
現時点での結論は、
gov,male,lcでは歳出-歳入が受診率に影響し、work,male,lcではstepすると吹っ飛んで消える。otherは無相関。
ということで、市町村検診では財政状況が影響するらしいことの確認ができたのと、職域検診はその影響を受けないようだ、ということの示唆ができた。

では、こないだ話したみたいに外れ値の東北３件を削るとどうなるのか？




```{r}
lc2016data2016_male <- tab_model(res_lc2016_male_total,res_lc2016_male_gov,res_lc2016_male_work,res_lc2016_male_other,
                      dv.labels = c("total_male","gov_male", "work_male",  "other_male"),
                      string.pred = "Coeffcient",
                      string.ci = "Conf. Int (95%)",
                      string.p = "P-Value", 
                      linebreak = TRUE,
                      digits = 3, digits.p = 2,
                      title = "crude screening rate (lc, 2016), data = 2016",
                      file = "C:\\Users\\megme\\Documents\\cleaning variables\\lc2016data2016_male.html" )
lc2016data2016_male
```

# lc female ----
cscr_totallc_2016 + cscr_totallc_mod_2016 + cscr_govlc_2016 + cscr_govlc_mod_2016 +
cscr_worklc_2016 +    cscr_worklc_mod_2016 +cscr_otherlc_2016 + cscr_otherlc_mod_2016 +


incomediffexpenceperpop_milyen +
safetynetperpop_milyen + pref_eiseihi_milyen + city_eiseihi_milyen +
GDP_milyen + 
gdpperperson_milyen + PD_1000perkm2 + elder_rate +midrate +
maritalrate + totalassets_pure + 
annualincome_milyen + haslimit_lc +  forfree_lc +   
othercity_lc +  offhours_lc +  
asmrlc2018
 
```{r lm cscrlc_total female}

res_lc2016_female_total <- lm(data = lc2016_female, cscr_totallc_2016 ~  incomediffexpenceperpop_milyen + haslimit_lc + 
    safetynetperpop_milyen + PD_1000perkm2 + midrate + totalassets_pure + 
    annualincome_milyen + forfree_lc + othercity_lc

,subset =  sex == "female")
summary(res_lc2016_female_total)
vif(res_lc2016_female_total)
step(res_lc2016_female_total)
```




```{r cscrlc_gov female}


res_lc2016_female_gov <- lm(data = lc2016_female, cscr_govlc_2016 ~  incomediffexpenceperpop_milyen + haslimit_lc + 
    safetynetperpop_milyen + gdpperperson_milyen + PD_1000perkm2 + 
    midrate + totalassets_pure + annualincome_milyen + forfree_lc + 
    othercity_lc

, subset =  sex == "female")
summary(res_lc2016_female_gov)
vif(res_lc2016_female_gov)
step(res_lc2016_female_gov)


```

```{r cscrlc_work female}


res_lc2016_female_work <- lm(data = lc2016_female, cscr_worklc_2016 ~ incomediffexpenceperpop_milyen + haslimit_lc + 
    PD_1000perkm2 + totalassets_pure + annualincome_milyen + 
    othercity_lc + asmrlc2018
, subset =  sex == "female")
summary(res_lc2016_female_work)
vif(res_lc2016_female_work)
step(res_lc2016_female_work)

```


```{r cscrlc_other female}


res_lc2016_female_other <- lm(data = lc2016_female, cscr_otherlc_2016 ~ 
                              totalassets_pure + othercity_lc + offhours_lc + 
    asmrlc2018
, subset =  sex == "female")
summary(res_lc2016_female_other)
vif(res_lc2016_female_other)
step(res_lc2016_female_other)

# 全部無相関でstepしたら全部吹っ飛んだ。
```
現時点での結論は、
gov,female,lcでは歳出-歳入が受診率に影響し、work,female,lcではstepすると吹っ飛んで消える。otherは無相関。
ということで、市町村検診では財政状況が影響するらしいことの確認ができたのと、職域検診はその影響を受けないようだ、ということの示唆ができた。

では、こないだ話したみたいに外れ値の東北３件を削るとどうなるのか？




```{r}
lc2016data2016_female <- tab_model(res_lc2016_female_total,res_lc2016_female_gov,res_lc2016_female_work,res_lc2016_female_other,
                      dv.labels = c("total_female","gov_female", "work_female",  "other_female"),
                      string.pred = "Coeffcient",
                      string.ci = "Conf. Int (95%)",
                      string.p = "P-Value", 
                      linebreak = TRUE,
                      digits = 3, digits.p = 2,
                      title = "crude screening rate (lc, 2016), data = 2016",
                      file = "C:\\Users\\megme\\Documents\\cleaning variables\\lc2016data2016_female.html" )
lc2016data2016_female
```


# crc male ----
cscr_totalcrc_2016 + cscr_totalcrc_mod_2016 + cscr_govcrc_2016 + cscr_govcrc_mod_2016 +
cscr_workcrc_2016 +    cscr_workcrc_mod_2016 +cscr_othercrc_2016 + cscr_othercrc_mod_2016 +


incomediffexpenceperpop_milyen + incomediffexpenceperpop_milyen*haslimit_crc
safetynetperpop_milyen + pref_eiseihi_milyen + city_eiseihi_milyen +
GDP_milyen + 
gdpperperson_milyen + PD_1000perkm2 + elder_rate +midrate +
maritalrate + totalassets_pure + 
annualincome_milyen + haslimit_crc +  forfree_crc +   
othercity_crc +  offhours_crc +  
asmrcrc2018
```{r lm cscrcrc_total male}
crc2016_male %>% names()

res_crc2016_male_total <- lm(data = crc2016_male, cscr_totalcrc_2016 ~ incomediffexpenceperpop_milyen + haslimit_crc + 
    safetynetperpop_milyen + GDP_milyen + maritalrate + totalassets_pure + 
    annualincome_milyen + othercity_crc + offhours_crc + asmrcrc2018 + 
    incomediffexpenceperpop_milyen:haslimit_crc

,subset =  sex == "male")
summary(res_crc2016_male_total)
vif(res_crc2016_male_total)
step(res_crc2016_male_total)

```




```{r cscrcrc_gov male}


res_crc2016_male_gov <- lm(data = crc2016_male, cscr_govcrc_2016 ~ 
                             incomediffexpenceperpop_milyen + safetynetperpop_milyen + 
    GDP_milyen + gdpperperson_milyen + totalassets_pure + annualincome_milyen + 
    othercity_crc + asmrcrc2018
, subset =  sex == "male")
summary(res_crc2016_male_gov)
vif(res_crc2016_male_gov)
step(res_crc2016_male_gov)


```

```{r cscrcrc_work male}


res_crc2016_male_work <- lm(data = crc2016_male, cscr_workcrc_2016 ~ 
                              incomediffexpenceperpop_milyen + haslimit_crc + 
    safetynetperpop_milyen + GDP_milyen + totalassets_pure + 
    annualincome_milyen + othercity_crc + offhours_crc + incomediffexpenceperpop_milyen:haslimit_crc
, subset =  sex == "male")
summary(res_crc2016_male_work)
vif(res_crc2016_male_work)
step(res_crc2016_male_work)

```


```{r cscrcrc_other male}


res_crc2016_male_other <- lm(data = crc2016_male, cscr_othercrc_2016 ~
                               incomediffexpenceperpop_milyen + haslimit_crc + 
    PD_1000perkm2 + annualincome_milyen + forfree_crc + offhours_crc + 
    incomediffexpenceperpop_milyen:haslimit_crc
, subset =  sex == "male")
summary(res_crc2016_male_other)
vif(res_crc2016_male_other)
step(res_crc2016_male_other)

# 全部無相関でstepしたら全部吹っ飛んだ。
```
現時点での結論は、
gov,male,crcでは歳出-歳入が受診率に影響し、work,male,crcではstepすると吹っ飛んで消える。otherは無相関。
ということで、市町村検診では財政状況が影響するらしいことの確認ができたのと、職域検診はその影響を受けないようだ、ということの示唆ができた。

では、こないだ話したみたいに外れ値の東北３件を削るとどうなるのか？




```{r}
crc2016data2016_male <- tab_model(res_crc2016_male_total,res_crc2016_male_gov,res_crc2016_male_work,res_crc2016_male_other,
                      dv.labels = c("total_male","gov_male", "work_male",  "other_male"),
                      string.pred = "Coeffcient",
                      string.ci = "Conf. Int (95%)",
                      string.p = "P-Value", 
                      linebreak = TRUE,
                      digits = 3, digits.p = 2,
                      title = "crude screening rate (crc, 2016), data = 2016",
                      file = "C:\\Users\\megme\\Documents\\cleaning variables\\crc2016data2016_male.html" )
crc2016data2016_male
```



# crc female ----
cscr_totalcrc_2016 + cscr_totalcrc_mod_2016 + cscr_govcrc_2016 + cscr_govcrc_mod_2016 +
cscr_workcrc_2016 +    cscr_workcrc_mod_2016 +cscr_othercrc_2016 + cscr_othercrc_mod_2016 +


incomediffexpenceperpop_milyen +
safetynetperpop_milyen + pref_eiseihi_milyen + city_eiseihi_milyen +
GDP_milyen + 
gdpperperson_milyen + PD_1000perkm2 + elder_rate +midrate +
maritalrate + totalassets_pure + 
annualincome_milyen + haslimit_crc +  forfree_crc +   
othercity_crc +  offhours_crc +  
asmrcrc2018
 
```{r lm cscrcrc_total female}

res_crc2016_female_total <- lm(data = crc2016_female, cscr_totalcrc_2016 ~ 
                                 incomediffexpenceperpop_milyen + safetynetperpop_milyen + 
    elder_rate + totalassets_pure + annualincome_milyen + othercity_crc + 
    offhours_crc
,subset =  sex == "female")
summary(res_crc2016_female_total)
vif(res_crc2016_female_total)
step(res_crc2016_female_total)
```




```{r cscrcrc_gov female}


res_crc2016_female_gov <- lm(data = crc2016_female, cscr_govcrc_2016 ~ 
                               incomediffexpenceperpop_milyen + maritalrate + 
    totalassets_pure + annualincome_milyen + forfree_crc + othercity_crc

, subset =  sex == "female")
summary(res_crc2016_female_gov)
vif(res_crc2016_female_gov)
step(res_crc2016_female_gov)


```

```{r cscrcrc_work female}


res_crc2016_female_work <- lm(data = crc2016_female, cscr_workcrc_2016 ~ 
                                incomediffexpenceperpop_milyen + gdpperperson_milyen + 
    PD_1000perkm2 + totalassets_pure + annualincome_milyen + 
    forfree_crc + othercity_crc + offhours_crc
, subset =  sex == "female")
summary(res_crc2016_female_work)
vif(res_crc2016_female_work)
step(res_crc2016_female_work)

```


```{r cscrcrc_other female}


res_crc2016_female_other <- lm(data = crc2016_female, cscr_othercrc_2016 ~ 
                               safetynetperpop_milyen + elder_rate + forfree_crc + 
    offhours_crc

, subset =  sex == "female")
summary(res_crc2016_female_other)
vif(res_crc2016_female_other)
step(res_crc2016_female_other)

# 全部無相関でstepしたら全部吹っ飛んだ。
```
現時点での結論は、
gov,female,crcでは歳出-歳入が受診率に影響し、work,female,crcではstepすると吹っ飛んで消える。otherは無相関。
ということで、市町村検診では財政状況が影響するらしいことの確認ができたのと、職域検診はその影響を受けないようだ、ということの示唆ができた。

では、こないだ話したみたいに外れ値の東北３件を削るとどうなるのか？




```{r}
crc2016data2016_female <- tab_model(res_crc2016_female_total,res_crc2016_female_gov,res_crc2016_female_work,res_crc2016_female_other,
                      dv.labels = c("total_female","gov_female", "work_female",  "other_female"),
                      string.pred = "Coeffcient",
                      string.ci = "Conf. Int (95%)",
                      string.p = "P-Value", 
                      linebreak = TRUE,
                      digits = 3, digits.p = 2,
                      title = "crude screening rate (crc, 2016), data = 2016",
                      file = "C:\\Users\\megme\\Documents\\cleaning variables\\crc2016data2016_female.html" )
crc2016data2016_female
```


# bc female----
cscr_totalbc_2016 + cscr_totalbc_mod_2016 + cscr_govbc_2016 + cscr_govbc_mod_2016 +
cscr_workbc_2016 +    cscr_workbc_mod_2016 +cscr_otherbc_2016 + cscr_otherbc_mod_2016 +


incomediffexpenceperpop_milyen+ incomediffexpenceperpop_milyen*haslimit_bc+
safetynetperpop_milyen + pref_eiseihi_milyen + city_eiseihi_milyen +
GDP_milyen + 
gdpperperson_milyen + PD_1000perkm2 + elder_rate +midrate +
maritalrate + totalassets_pure + 
annualincome_milyen + haslimit_bc +  forfree_bc +   
othercity_bc +  offhours_bc +  
asmrbc2018
 
```{r lm cscrbc_total female}

res_bc2016_female_total <- lm(data = bc2016_female, cscr_totalbc_2016 ~ 
                                incomediffexpenceperpop_milyen + haslimit_bc + 
    PD_1000perkm2 + elder_rate + maritalrate + forfree_bc + othercity_bc + 
    offhours_bc + incomediffexpenceperpop_milyen:haslimit_bc
,subset =  sex == "female")
summary(res_bc2016_female_total)
vif(res_bc2016_female_total)
step(res_bc2016_female_total)
```




```{r cscrbc_gov female}


res_bc2016_female_gov <- lm(data = bc2016_female, cscr_govbc_2016 ~ 
                              incomediffexpenceperpop_milyen + haslimit_bc + 
    GDP_milyen + maritalrate + totalassets_pure + offhours_bc + 
    asmrbc2018
    
, subset =  sex == "female")
summary(res_bc2016_female_gov)
vif(res_bc2016_female_gov)
step(res_bc2016_female_gov)


```

```{r cscrbc_work female}


res_bc2016_female_work <- lm(data = bc2016_female, cscr_workbc_2016 ~ 
                               incomediffexpenceperpop_milyen + haslimit_bc + 
    PD_1000perkm2 + forfree_bc + incomediffexpenceperpop_milyen:haslimit_bc
, subset =  sex == "female")
summary(res_bc2016_female_work)
vif(res_bc2016_female_work)
step(res_bc2016_female_work)

```


```{r cscrbc_other female}


res_bc2016_female_other <- lm(data = bc2016_female, cscr_otherbc_2016 ~ 
                               incomediffexpenceperpop_milyen + haslimit_bc + 
    safetynetperpop_milyen + GDP_milyen + PD_1000perkm2 + elder_rate + 
    annualincome_milyen + forfree_bc + othercity_bc

, subset =  sex == "female")
summary(res_bc2016_female_other)
vif(res_bc2016_female_other)
step(res_bc2016_female_other)

# 全部無相関でstepしたら全部吹っ飛んだ。
```
現時点での結論は、
gov,female,bcでは歳出-歳入が受診率に影響し、work,female,bcではstepすると吹っ飛んで消える。otherは無相関。
ということで、市町村検診では財政状況が影響するらしいことの確認ができたのと、職域検診はその影響を受けないようだ、ということの示唆ができた。

では、こないだ話したみたいに外れ値の東北３件を削るとどうなるのか？




```{r}
bc2016data2016_female <- tab_model(res_bc2016_female_total,res_bc2016_female_gov,res_bc2016_female_work,res_bc2016_female_other,
                      dv.labels = c("total_female","gov_female", "work_female",  "other_female"),
                      string.pred = "Coeffcient",
                      string.ci = "Conf. Int (95%)",
                      string.p = "P-Value", 
                      linebreak = TRUE,
                      digits = 3, digits.p = 2,
                      title = "crude screening rate (bc, 2016), data = 2016",
                      file = "C:\\Users\\megme\\Documents\\cleaning variables\\bc2016data2016_female.html" )
bc2016data2016_female
```

#up20s----


```{r setting dataset}
merge2 <- merge(mergecscr_h28_up20, merged_variables3, by = c("pref","sex"), all = T) %>% 
  select(year,pref,sex, everything() )

merge2 %>% names()

merge2 %>% 
  select( -contains("_lc"), -contains("lc_"),
          -contains("_crc"), -contains("crc_"),
          -contains("_bc"), -contains("bc_"),
          -contains("_cvc"), -contains("cvc_")) ->merge2_gc

merge2 %>% 
  select( -contains("_gc"), -contains("gc_"),
          -contains("_crc"), -contains("crc_"),
          -contains("_bc"), -contains("bc_"),
          -contains("_cvc"), -contains("cvc_")) ->merge2_lc

merge2 %>% 
  select( -contains("_lc"), -contains("lc_"),
          -contains("_gc"), -contains("gc_"),
          -contains("_bc"), -contains("bc_"),
          -contains("_cvc"), -contains("cvc_")) ->merge2_crc

merge2 %>% 
  select( -contains("_lc"), -contains("lc_"),
          -contains("_crc"), -contains("crc_"),
          -contains("_gc"), -contains("gc_"),
          -contains("_cvc"), -contains("cvc_")) ->merge2_bc

merge2 %>% 
  select( -contains("_lc"), -contains("lc_"),
          -contains("_crc"), -contains("crc_"),
          -contains("_gc"), -contains("gc_"),
          -contains("_bc"), -contains("bc_")) ->merge2_cvc


merge2_gc %>% 
  filter(pref != "熊本") %>% 
  filter(year == "2016") -> gc2016_male 

merge2_gc %>% 
  filter(year == "2016") %>% 
  filter(pref != "熊本") %>% 
  filter(pref != "宮城") %>%
    filter(pref != "福島") %>%  
    filter(pref != "岩手") -> gc2016_male_prefmod

merge2_lc %>% 
  filter(pref != "熊本") %>% 
  filter(year == "2016") -> lc2016_male 

merge2_lc %>% 
  filter(year == "2016") %>% 
  filter(pref != "熊本") %>% 
  filter(pref != "宮城") %>%
    filter(pref != "福島") %>%  
    filter(pref != "岩手") -> lc2016_male_prefmod

merge2_crc %>% 
  filter(pref != "熊本") %>% 
  filter(year == "2016") -> crc2016_male 

merge2_crc %>% 
  filter(year == "2016") %>% 
  filter(pref != "熊本") %>% 
  filter(pref != "宮城") %>%
    filter(pref != "福島") %>%  
    filter(pref != "岩手") -> crc2016_male_prefmod


```

# making dataset for female----

```{r setting dataset for fefemale }

merge2_gc %>% 
  filter(pref != "熊本") %>% 
  filter(year == "2016") -> gc2016_female 

merge2_gc %>% 
  filter(year == "2016") %>% 
  filter(pref != "熊本") %>% 
  filter(pref != "宮城") %>%
    filter(pref != "福島") %>%  
    filter(pref != "岩手") -> gc2016_female_prefmod

merge2_lc %>% 
  filter(pref != "熊本") %>% 
  filter(year == "2016") -> lc2016_female 

merge2_lc %>% 
  filter(year == "2016") %>% 
  filter(pref != "熊本") %>% 
  filter(pref != "宮城") %>%
    filter(pref != "福島") %>%  
    filter(pref != "岩手") -> lc2016_female_prefmod

merge2_crc %>% 
  filter(pref != "熊本") %>% 
  filter(year == "2016") -> crc2016_female 

merge2_crc %>% 
  filter(year == "2016") %>% 
  filter(pref != "熊本") %>% 
  filter(pref != "宮城") %>%
    filter(pref != "福島") %>%  
    filter(pref != "岩手") -> crc2016_female_prefmod

merge2_bc %>% 
  filter(pref != "熊本") %>% 
  filter(year == "2016") -> bc2016_female 

merge2_bc %>% 
  filter(year == "2016") %>% 
  filter(pref != "熊本") %>% 
  filter(pref != "宮城") %>%
    filter(pref != "福島") %>%  
    filter(pref != "岩手") -> bc2016_female_prefmod


merge2_cvc %>% 
  filter(pref != "熊本") %>% 
  filter(year == "2016") -> cvc2016_female 

merge2_cvc %>% 
  filter(year == "2016") %>% 
  filter(pref != "熊本") %>% 
  filter(pref != "宮城") %>%
    filter(pref != "福島") %>%  
    filter(pref != "岩手") -> cvc2016_female_prefmod

```

# cvc female----
cscr_totalcvc_2016 + cscr_totalcvc_mod_2016 + cscr_govcvc_2016 + cscr_govcvc_mod_2016 +
cscr_workcvc_2016 +    cscr_workcvc_mod_2016 +cscr_othercvc_2016 + cscr_othercvc_mod_2016 +


incomediffexpenceperpop_milyen +incomediffexpenceperpop_milyen*haslimit_cvc+
safetynetperpop_milyen + pref_eiseihi_milyen + city_eiseihi_milyen +
GDP_milyen + 
gdpperperson_milyen + PD_1000perkm2 + elder_rate +midrate +
maritalrate + totalassets_pure + 
annualincome_milyen + haslimit_cvc +  forfree_cvc +   
othercity_cvc +  offhours_cvc +  
asmrcvc2018
 
```{r lm cscrcvc_total female}

res_cvc2016_female_total <- lm(data = cvc2016_female, cscr_totalcvc_2016 ~ 
                                incomediffexpenceperpop_milyen + haslimit_cvc + 
    GDP_milyen + PD_1000perkm2 + elder_rate + annualincome_milyen + 
    forfree_cvc + othercity_cvc + asmrcvc2018
,subset =  sex == "female")
summary(res_cvc2016_female_total)
vif(res_cvc2016_female_total)
step(res_cvc2016_female_total)
```




```{r cscrcvc_gov female}


res_cvc2016_female_gov <- lm(data = cvc2016_female, cscr_govcvc_2016 ~ 
                             incomediffexpenceperpop_milyen + maritalrate + 
    annualincome_milyen + offhours_cvc + asmrcvc2018
, subset =  sex == "female")
summary(res_cvc2016_female_gov)
vif(res_cvc2016_female_gov)
step(res_cvc2016_female_gov)


```

```{r cscrcvc_work female}


res_cvc2016_female_work <- lm(data = cvc2016_female, cscr_workcvc_2016 ~ 
                                incomediffexpenceperpop_milyen + haslimit_cvc + 
    GDP_milyen + PD_1000perkm2 + elder_rate + maritalrate + totalassets_pure + 
    annualincome_milyen + forfree_cvc + offhours_cvc + incomediffexpenceperpop_milyen:haslimit_cvc
, subset =  sex == "female")
summary(res_cvc2016_female_work)
vif(res_cvc2016_female_work)
step(res_cvc2016_female_work)

```


```{r cscrcvc_other female}


res_cvc2016_female_other <- lm(data = cvc2016_female, cscr_othercvc_2016 ~ 
                              incomediffexpenceperpop_milyen + haslimit_cvc + 
    safetynetperpop_milyen + GDP_milyen + PD_1000perkm2 + elder_rate + 
    midrate + asmrcvc2018
, subset =  sex == "female")
summary(res_cvc2016_female_other)
vif(res_cvc2016_female_other)
step(res_cvc2016_female_other)

# 全部無相関でstepしたら全部吹っ飛んだ。
```
現時点での結論は、
gov,female,cvcでは歳出-歳入が受診率に影響し、work,female,cvcではstepすると吹っ飛んで消える。otherは無相関。
ということで、市町村検診では財政状況が影響するらしいことの確認ができたのと、職域検診はその影響を受けないようだ、ということの示唆ができた。

では、こないだ話したみたいに外れ値の東北３件を削るとどうなるのか？




```{r}
cvc2016data2016_female <- tab_model(res_cvc2016_female_total,res_cvc2016_female_gov,res_cvc2016_female_work,res_cvc2016_female_other,
                      dv.labels = c("total_female","gov_female", "work_female",  "other_female"),
                      string.pred = "Coeffcient",
                      string.ci = "Conf. Int (95%)",
                      string.p = "P-Value", 
                      linebreak = TRUE,
                      digits = 3, digits.p = 2,
                      title = "crude screening rate (cvc, 2016), data = 2016",
                      file = "C:\\Users\\megme\\Documents\\cleaning variables\\cvc2016data2016_female.html" )
cvc2016data2016_female
```

