---
title: "making screening ratio"
output: html_document
---

```{r setup, include=FALSE}

library(tidyverse)
library(DAAG)
library(sjPlot)
```

```{r}
mergecscr_h28 <- read.csv("C:\\Users\\megme\\Dropbox\\厚労科研\\Koshi\\scrate and gender gap\\uncleaned datasets\\scrate\\H28.CSLC.workplace.csv", header = T , stringsAsFactors = F ,na = c("-","…"))

```

```{r}
mergecscr.h28 <- mergecscr_h28

mergecscr.h28 %>% names()
names(mergecscr.h28)[1] <-"sex"
names(mergecscr.h28)[2] <-"age"
names(mergecscr.h28)[3] <-"pref"
names(mergecscr.h28)[4] <-"totalpop_household"
names(mergecscr.h28)[6] <-"gc.gov"
names(mergecscr.h28)[7] <-"gc.work"
names(mergecscr.h28)[8] <-"gc.other"
names(mergecscr.h28)[13] <-"lc.gov"
names(mergecscr.h28)[14] <-"lc.work"
names(mergecscr.h28)[15] <-"lc.other"
names(mergecscr.h28)[34] <-"crc.gov"
names(mergecscr.h28)[35] <-"crc.work"
names(mergecscr.h28)[36] <-"crc.other"
names(mergecscr.h28)[48] <-"bc.gov"
names(mergecscr.h28)[49] <-"bc.work"
names(mergecscr.h28)[50] <-"bc.other"
names(mergecscr.h28)[41] <-"cvc.gov"
names(mergecscr.h28)[42] <-"cvc.work"
names(mergecscr.h28)[43] <-"cvc.other"

mergecscr.h28 %>% names()

mergecscr.h28$sex %>% 
    str_replace_all(pattern = "男女計", replacement = "both") %>% 
  str_replace_all(pattern = "男", replacement = "male") %>% 
  str_replace_all(pattern = "女", replacement = "female")  ->mergecscr.h28$sex
  
mergecscr.h28$pref %>% 
  str_remove_all(pattern = " |　") %>% 
  str_remove_all(pattern = "県") -> mergecscr.h28$pref 


mergecscr.h28$age %>% 
  str_remove_all(pattern = " |　") %>% 
  str_remove_all(pattern = "歳") %>%
  str_replace_all(pattern = "以上", replacement = "_") %>%
  str_replace_all(pattern = "～", replacement = "_") %>% 
  str_replace_all(pattern = "総数", replacement = "total")-> mergecscr.h28$age 

str(mergecscr.h28)
names(mergecscr.h28)

mergecscr.h28[4:53] %>% 
  lapply(., as.numeric) -> mergecscr.h28[4:53]


prefsort <- c("北海道" , "青森" , "岩手" , "宮城" , "秋田" , "山形" , "福島" , "茨城" , "栃木" , "群馬" , "埼玉" , "千葉" , "東京" , "神奈川" , "新潟" , "富山" , "石川" , "福井" , "山梨" , "長野" , "岐阜" , "静岡" , "愛知" , "三重" , "滋賀" , "京都" , "大阪" , "兵庫" , "奈良" , "和歌山" , "鳥取" , "島根" , "岡山" , "広島" , "山口" , "徳島" , "香川" , "愛媛" , "高知" , "福岡" , "佐賀" , "長崎" , "熊本" , "大分" , "宮崎" , "鹿児島" , "沖縄" , "全国")

mergecscr.h28$pref <- factor(mergecscr.h28$pref, levels = prefsort)

```

で、就業者数のデータをマージする。

# 就業産業別人口から就業者数、農業と漁業の従事者数を出す----

で、検診データとマージする。

```{r}
pop_ind <- read_csv("C:\\Users\\megme\\Dropbox\\厚労科研\\Koshi\\scrate and gender gap\\progress\\pop_industrial.csv", locale = locale(encoding = "SHIFT-JIS"))
pop_ind$pref %>% 
  as.factor() %>% 
  levels()

# pop_ind$pref %>% 
 # gsub(pattern = "都$|道$|府$|県$")


# grep("都$|道$|府$|県$", pop_ind$pref, value = TRUE)%>% as.factor() %>% levels() -> 


pop_ind$pref %>% 
  str_remove_all(pattern = "県|府") %>% 
  str_replace_all(pattern = "東京都", replacement = "東京") -> pop_ind$pref

pop_ind %>% 
  filter(pref %in% prefsort) -> pop_ind_pref

pop_ind_pref2016 <- pop_ind_pref
pop_ind_pref2016$year <- 2016

scr_ind_merge <-merge(mergecscr.h28, pop_ind_pref2016, by = c("pref","sex")) %>% select(year,pref,sex,everything() )
```

          totalpop_ind,popofworker,primaryindusry,agri,fisherman,


```{r}
scr_ind_merge$pref %>% 
  str_subset(pattern = "再掲", negate= T) %>% 
  as.factor() %>% 
  levels()  -> prefonly
 
scr_ind_merge$age %>% 
  str_subset(pattern = "再掲|total", negate= T) %>% 
  as.factor() %>% 
  levels()  -> ageup20

scr_ind_merge$age %>% 
  str_subset(pattern = "再掲|total|2|3", negate= T) %>% 
  as.factor() %>% 
  levels()  -> ageup40

names(scr_ind_merge)[57]<-"primaryindustry"

scr_ind_merge %>% 
  select(pref,age,sex,totalpop_household, contains("gc"),contains("lc"),contains("crc"),contains("bc"),contains("cvc"),totalpop_ind,popofworker,primaryindustry,agri,fisherman  ) %>% 
  filter(pref %in% prefonly) %>% 
  filter(age %in% ageup40) %>% 
  group_by(pref,sex) %>% 
  summarise(totalpop_household_sum = sum(totalpop_household, na.rm = T),
            numerator_gcgov = sum( gc.gov, na.rm = T),
            numerator_lcgov = sum( lc.gov, na.rm = T),
            numerator_crcgov = sum( crc.gov, na.rm = T),
            numerator_bcgov = sum( bc.gov, na.rm = T),
            numerator_cvcgov = sum( cvc.gov, na.rm = T),
            numerator_gcwork = sum( gc.work, na.rm = T),
            numerator_lcwork = sum( lc.work, na.rm = T),
            numerator_crcwork = sum( crc.work, na.rm = T),
            numerator_bcwork = sum( bc.work, na.rm = T),
            numerator_cvcwork = sum( cvc.work, na.rm = T),
            numerator_gcother = sum( gc.other, na.rm = T),
            numerator_lcother = sum( lc.other, na.rm = T),
            numerator_crcother = sum( crc.other, na.rm = T),
            numerator_bcother = sum( bc.other, na.rm = T),
            numerator_cvcother = sum( cvc.other, na.rm = T),
            totalpop_ind = mean(totalpop_ind)/1000,
            popofworker = mean(popofworker)/1000,
            agri = mean(agri)/1000,
            fisherman = mean(fisherman)/1000            ) %>% 
              mutate(cscr_govgc = numerator_gcgov/(totalpop_ind - popofworker + agri + fisherman),
                     cscr_govlc = numerator_lcgov/(totalpop_ind - popofworker + agri + fisherman),
                     cscr_govcrc = numerator_crcgov/(totalpop_ind - popofworker + agri + fisherman),
                     cscr_govbc = numerator_bcgov/(totalpop_ind - popofworker + agri + fisherman),
                     cscr_govcvc = numerator_cvcgov/(totalpop_ind - popofworker + agri + fisherman),
                     cscr_workgc = numerator_gcwork/popofworker,
                     cscr_worklc = numerator_lcwork/popofworker,
                     cscr_workcrc = numerator_crcwork/popofworker,
                     cscr_workbc = numerator_bcwork/popofworker,
                     cscr_workcvc = numerator_cvcwork/popofworker,
                     cscr_othergc = numerator_gcother/totalpop_ind,
                     cscr_otherlc = numerator_lcother/totalpop_ind,
                     cscr_othercrc = numerator_crcother/totalpop_ind,
                     cscr_otherbc = numerator_bcother/totalpop_ind,
                     cscr_othercvc = numerator_cvcother/totalpop_ind,
                     cscr_totalgc = (numerator_gcgov+numerator_gcwork+cscr_othergc)/(totalpop_ind),
                     cscr_totallc = (numerator_lcgov+numerator_lcwork+cscr_otherlc)/(totalpop_ind),
                     cscr_totalcrc = (numerator_crcgov+numerator_crcwork+cscr_othercrc)/(totalpop_ind),
                     cscr_totalbc = (numerator_bcgov+numerator_bcwork+cscr_otherbc)/(totalpop_ind),
                     cscr_totalcvc = (numerator_cvcgov+numerator_cvcwork+cscr_othercvc)/(totalpop_ind),
                     pop_ratio = totalpop_household_sum/totalpop_ind) %>% 
  mutate(cscr_govgc_mod = cscr_govgc/pop_ratio,
         cscr_govlc_mod = cscr_govlc/pop_ratio,
         cscr_govcrc_mod = cscr_govcrc/pop_ratio,
         cscr_govbc_mod = cscr_govbc/pop_ratio,
         cscr_govcvc_mod = cscr_govcvc/pop_ratio,
         cscr_workgc_mod = cscr_workgc/pop_ratio,
         cscr_worklc_mod = cscr_worklc/pop_ratio,
         cscr_workcrc_mod = cscr_workcrc/pop_ratio,
         cscr_workbc_mod = cscr_workbc/pop_ratio,
         cscr_workcvc_mod = cscr_workcvc/pop_ratio,
         cscr_othergc_mod = cscr_othergc/pop_ratio,
         cscr_otherlc_mod = cscr_otherlc/pop_ratio,
         cscr_othercrc_mod = cscr_othercrc/pop_ratio,
         cscr_otherbc_mod = cscr_otherbc/pop_ratio,
         cscr_othercvc_mod = cscr_othercvc/pop_ratio,
         cscr_totalgc_mod = cscr_totalgc/pop_ratio,
         cscr_totallc_mod = cscr_totallc/pop_ratio,
         cscr_totalcrc_mod = cscr_totalcrc/pop_ratio,
         cscr_totalbc_mod = cscr_totalbc/pop_ratio,
         cscr_totalcvc_mod = cscr_totalcvc/pop_ratio  ) %>% 
  select(pref,sex,totalpop_household_sum, 
         contains("cscr_total"),
         contains("cscr_gov"),
         contains("cscr_work"),
         contains("cscr_other"), pop_ratio,everything()) -> mergecscr_h28_up40
```


↑多分就業者データの単位が元の人口データと違う
→直した。基礎調査のデータは1000人単位で、国勢調査は人単位だった。
国勢調査のデータを1000でわっていれた。


```{r}
scr_ind_merge %>% 
  select(pref,age,sex,totalpop_household, contains("gc"),contains("lc"),contains("crc"),contains("bc"),contains("cvc"),totalpop_ind,popofworker,primaryindustry,agri,fisherman  ) %>% 
  filter(pref %in% prefonly) %>% 
  filter(age %in% ageup20) %>% 
  group_by(pref,sex) %>% 
  summarise(totalpop_household_sum = sum(totalpop_household, na.rm = T),
            numerator_gcgov = sum( gc.gov, na.rm = T),
            numerator_lcgov = sum( lc.gov, na.rm = T),
            numerator_crcgov = sum( crc.gov, na.rm = T),
            numerator_bcgov = sum( bc.gov, na.rm = T),
            numerator_cvcgov = sum( cvc.gov, na.rm = T),
            numerator_gcwork = sum( gc.work, na.rm = T),
            numerator_lcwork = sum( lc.work, na.rm = T),
            numerator_crcwork = sum( crc.work, na.rm = T),
            numerator_bcwork = sum( bc.work, na.rm = T),
            numerator_cvcwork = sum( cvc.work, na.rm = T),
            numerator_gcother = sum( gc.other, na.rm = T),
            numerator_lcother = sum( lc.other, na.rm = T),
            numerator_crcother = sum( crc.other, na.rm = T),
            numerator_bcother = sum( bc.other, na.rm = T),
            numerator_cvcother = sum( cvc.other, na.rm = T),
            totalpop_ind = mean(totalpop_ind)/1000,
            popofworker = mean(popofworker)/1000,
            agri = mean(agri)/1000,
            fisherman = mean(fisherman)/1000            ) %>% 
              mutate(cscr_govgc = numerator_gcgov/(totalpop_ind - popofworker + agri + fisherman),
                     cscr_govlc = numerator_lcgov/(totalpop_ind - popofworker + agri + fisherman),
                     cscr_govcrc = numerator_crcgov/(totalpop_ind - popofworker + agri + fisherman),
                     cscr_govbc = numerator_bcgov/(totalpop_ind - popofworker + agri + fisherman),
                     cscr_govcvc = numerator_cvcgov/(totalpop_ind - popofworker + agri + fisherman),
                     cscr_workgc = numerator_gcwork/popofworker,
                     cscr_worklc = numerator_lcwork/popofworker,
                     cscr_workcrc = numerator_crcwork/popofworker,
                     cscr_workbc = numerator_bcwork/popofworker,
                     cscr_workcvc = numerator_cvcwork/popofworker,
                     cscr_othergc = numerator_gcother/totalpop_ind,
                     cscr_otherlc = numerator_lcother/totalpop_ind,
                     cscr_othercrc = numerator_crcother/totalpop_ind,
                     cscr_otherbc = numerator_bcother/totalpop_ind,
                     cscr_othercvc = numerator_cvcother/totalpop_ind,
                     cscr_totalgc = (numerator_gcgov+numerator_gcwork+cscr_othergc)/(totalpop_ind),
                     cscr_totallc = (numerator_lcgov+numerator_lcwork+cscr_otherlc)/(totalpop_ind),
                     cscr_totalcrc = (numerator_crcgov+numerator_crcwork+cscr_othercrc)/(totalpop_ind),
                     cscr_totalbc = (numerator_bcgov+numerator_bcwork+cscr_otherbc)/(totalpop_ind),
                     cscr_totalcvc = (numerator_cvcgov+numerator_cvcwork+cscr_othercvc)/(totalpop_ind),
                     pop_ratio = totalpop_household_sum/totalpop_ind) %>% 
  mutate(cscr_govgc_mod = cscr_govgc/pop_ratio,
         cscr_govlc_mod = cscr_govlc/pop_ratio,
         cscr_govcrc_mod = cscr_govcrc/pop_ratio,
         cscr_govbc_mod = cscr_govbc/pop_ratio,
         cscr_govcvc_mod = cscr_govcvc/pop_ratio,
         cscr_workgc_mod = cscr_workgc/pop_ratio,
         cscr_worklc_mod = cscr_worklc/pop_ratio,
         cscr_workcrc_mod = cscr_workcrc/pop_ratio,
         cscr_workbc_mod = cscr_workbc/pop_ratio,
         cscr_workcvc_mod = cscr_workcvc/pop_ratio,
         cscr_othergc_mod = cscr_othergc/pop_ratio,
         cscr_otherlc_mod = cscr_otherlc/pop_ratio,
         cscr_othercrc_mod = cscr_othercrc/pop_ratio,
         cscr_otherbc_mod = cscr_otherbc/pop_ratio,
         cscr_othercvc_mod = cscr_othercvc/pop_ratio,
         cscr_totalgc_mod = cscr_totalgc/pop_ratio,
         cscr_totallc_mod = cscr_totallc/pop_ratio,
         cscr_totalcrc_mod = cscr_totalcrc/pop_ratio,
         cscr_totalbc_mod = cscr_totalbc/pop_ratio,
         cscr_totalcvc_mod = cscr_totalcvc/pop_ratio  ) %>% 
  select(pref,sex,totalpop_household_sum, 
         contains("cscr_total"),
         contains("cscr_gov"),
         contains("cscr_work"),
         contains("cscr_other"), pop_ratio,everything()) -> mergecscr_h28_up20

names(mergecscr_h28_up20)[3:63] %>% 
  paste0(., "_2016")  -> names(mergecscr_h28_up20)
```

勤労者を見るときに年齢上限をどうするかという問題があるな。
両方やってみるか。定年とされる年齢（６５）と、全部と。
多いのは６０歳定年みたいだが、十数パーセントは６５歳定年があるらしいのでそっちも含めるつもりで。

一応なんちゃら閣議決定では６９歳まででやるってことになったらしいがそれは国の方針ってだけだろ？何が正しいかとは関係ない。

```{r}
scr_ind_merge$pref %>% 
  str_subset(pattern = "再掲", negate= T) %>% 
  as.factor() %>% 
  levels()  -> prefonly
 
scr_ind_merge$age %>% 
  str_subset(pattern = "再掲|total|7|8|69", negate= T) %>% 
  as.factor() %>% 
  levels()  -> ageup20to64

scr_ind_merge$age %>% 
  str_subset(pattern = "再掲|total|2|3|7|8|69", negate= T) %>% 
  as.factor() %>% 
  levels()  -> ageup40to64

scr_ind_merge %>% 
  select(pref,age,sex,totalpop_household, contains("gc"),contains("lc"),contains("crc"),contains("bc"),contains("cvc"),totalpop_ind,popofworker,primaryindustry,agri,fisherman  ) %>% 
  filter(pref %in% prefonly) %>% 
  filter(age %in% ageup40to64) %>% 
  group_by(pref,sex) %>% 
  summarise(totalpop_household_sum = sum(totalpop_household, na.rm = T),
            numerator_gcgov = sum( gc.gov, na.rm = T),
            numerator_lcgov = sum( lc.gov, na.rm = T),
            numerator_crcgov = sum( crc.gov, na.rm = T),
            numerator_bcgov = sum( bc.gov, na.rm = T),
            numerator_cvcgov = sum( cvc.gov, na.rm = T),
            numerator_gcwork = sum( gc.work, na.rm = T),
            numerator_lcwork = sum( lc.work, na.rm = T),
            numerator_crcwork = sum( crc.work, na.rm = T),
            numerator_bcwork = sum( bc.work, na.rm = T),
            numerator_cvcwork = sum( cvc.work, na.rm = T),
            numerator_gcother = sum( gc.other, na.rm = T),
            numerator_lcother = sum( lc.other, na.rm = T),
            numerator_crcother = sum( crc.other, na.rm = T),
            numerator_bcother = sum( bc.other, na.rm = T),
            numerator_cvcother = sum( cvc.other, na.rm = T),
            totalpop_ind = mean(totalpop_ind)/1000,
            popofworker = mean(popofworker)/1000,
            agri = mean(agri)/1000,
            fisherman = mean(fisherman)/1000            ) %>% 
              mutate(cscr_govgc = numerator_gcgov/(totalpop_ind - popofworker + agri + fisherman),
                     cscr_govlc = numerator_lcgov/(totalpop_ind - popofworker + agri + fisherman),
                     cscr_govcrc = numerator_crcgov/(totalpop_ind - popofworker + agri + fisherman),
                     cscr_govbc = numerator_bcgov/(totalpop_ind - popofworker + agri + fisherman),
                     cscr_govcvc = numerator_cvcgov/(totalpop_ind - popofworker + agri + fisherman),
                     cscr_workgc = numerator_gcwork/popofworker,
                     cscr_worklc = numerator_lcwork/popofworker,
                     cscr_workcrc = numerator_crcwork/popofworker,
                     cscr_workbc = numerator_bcwork/popofworker,
                     cscr_workcvc = numerator_cvcwork/popofworker,
                     cscr_othergc = numerator_gcother/totalpop_ind,
                     cscr_otherlc = numerator_lcother/totalpop_ind,
                     cscr_othercrc = numerator_crcother/totalpop_ind,
                     cscr_otherbc = numerator_bcother/totalpop_ind,
                     cscr_othercvc = numerator_cvcother/totalpop_ind,
                     cscr_totalgc = (numerator_gcgov+numerator_gcwork+cscr_othergc)/(totalpop_ind),
                     cscr_totallc = (numerator_lcgov+numerator_lcwork+cscr_otherlc)/(totalpop_ind),
                     cscr_totalcrc = (numerator_crcgov+numerator_crcwork+cscr_othercrc)/(totalpop_ind),
                     cscr_totalbc = (numerator_bcgov+numerator_bcwork+cscr_otherbc)/(totalpop_ind),
                     cscr_totalcvc = (numerator_cvcgov+numerator_cvcwork+cscr_othercvc)/(totalpop_ind),
                     pop_ratio = totalpop_household_sum/totalpop_ind) %>% 
  mutate(cscr_govgc_mod = cscr_govgc/pop_ratio,
         cscr_govlc_mod = cscr_govlc/pop_ratio,
         cscr_govcrc_mod = cscr_govcrc/pop_ratio,
         cscr_govbc_mod = cscr_govbc/pop_ratio,
         cscr_govcvc_mod = cscr_govcvc/pop_ratio,
         cscr_workgc_mod = cscr_workgc/pop_ratio,
         cscr_worklc_mod = cscr_worklc/pop_ratio,
         cscr_workcrc_mod = cscr_workcrc/pop_ratio,
         cscr_workbc_mod = cscr_workbc/pop_ratio,
         cscr_workcvc_mod = cscr_workcvc/pop_ratio,
         cscr_othergc_mod = cscr_othergc/pop_ratio,
         cscr_otherlc_mod = cscr_otherlc/pop_ratio,
         cscr_othercrc_mod = cscr_othercrc/pop_ratio,
         cscr_otherbc_mod = cscr_otherbc/pop_ratio,
         cscr_othercvc_mod = cscr_othercvc/pop_ratio,
         cscr_totalgc_mod = cscr_totalgc/pop_ratio,
         cscr_totallc_mod = cscr_totallc/pop_ratio,
         cscr_totalcrc_mod = cscr_totalcrc/pop_ratio,
         cscr_totalbc_mod = cscr_totalbc/pop_ratio,
         cscr_totalcvc_mod = cscr_totalcvc/pop_ratio  ) %>% 
  select(pref,sex,totalpop_household_sum, 
         contains("cscr_total"),
         contains("cscr_gov"),
         contains("cscr_work"),
         contains("cscr_other"), pop_ratio,everything()) -> mergecscr_h28_up40to64


scr_ind_merge %>% 
  select(pref,age,sex,totalpop_household, contains("gc"),contains("lc"),contains("crc"),contains("bc"),contains("cvc"),totalpop_ind,popofworker,primaryindustry,agri,fisherman  ) %>% 
  filter(pref %in% prefonly) %>% 
  filter(age %in% ageup20to64) %>% 
  group_by(pref,sex) %>% 
  summarise(totalpop_household_sum = sum(totalpop_household, na.rm = T),
            numerator_gcgov = sum( gc.gov, na.rm = T),
            numerator_lcgov = sum( lc.gov, na.rm = T),
            numerator_crcgov = sum( crc.gov, na.rm = T),
            numerator_bcgov = sum( bc.gov, na.rm = T),
            numerator_cvcgov = sum( cvc.gov, na.rm = T),
            numerator_gcwork = sum( gc.work, na.rm = T),
            numerator_lcwork = sum( lc.work, na.rm = T),
            numerator_crcwork = sum( crc.work, na.rm = T),
            numerator_bcwork = sum( bc.work, na.rm = T),
            numerator_cvcwork = sum( cvc.work, na.rm = T),
            numerator_gcother = sum( gc.other, na.rm = T),
            numerator_lcother = sum( lc.other, na.rm = T),
            numerator_crcother = sum( crc.other, na.rm = T),
            numerator_bcother = sum( bc.other, na.rm = T),
            numerator_cvcother = sum( cvc.other, na.rm = T),
            totalpop_ind = mean(totalpop_ind)/1000,
            popofworker = mean(popofworker)/1000,
            agri = mean(agri)/1000,
            fisherman = mean(fisherman)/1000            ) %>% 
              mutate(cscr_govgc = numerator_gcgov/(totalpop_ind - popofworker + agri + fisherman),
                     cscr_govlc = numerator_lcgov/(totalpop_ind - popofworker + agri + fisherman),
                     cscr_govcrc = numerator_crcgov/(totalpop_ind - popofworker + agri + fisherman),
                     cscr_govbc = numerator_bcgov/(totalpop_ind - popofworker + agri + fisherman),
                     cscr_govcvc = numerator_cvcgov/(totalpop_ind - popofworker + agri + fisherman),
                     cscr_workgc = numerator_gcwork/popofworker,
                     cscr_worklc = numerator_lcwork/popofworker,
                     cscr_workcrc = numerator_crcwork/popofworker,
                     cscr_workbc = numerator_bcwork/popofworker,
                     cscr_workcvc = numerator_cvcwork/popofworker,
                     cscr_othergc = numerator_gcother/totalpop_ind,
                     cscr_otherlc = numerator_lcother/totalpop_ind,
                     cscr_othercrc = numerator_crcother/totalpop_ind,
                     cscr_otherbc = numerator_bcother/totalpop_ind,
                     cscr_othercvc = numerator_cvcother/totalpop_ind,
                     cscr_totalgc = (numerator_gcgov+numerator_gcwork+cscr_othergc)/(totalpop_ind),
                     cscr_totallc = (numerator_lcgov+numerator_lcwork+cscr_otherlc)/(totalpop_ind),
                     cscr_totalcrc = (numerator_crcgov+numerator_crcwork+cscr_othercrc)/(totalpop_ind),
                     cscr_totalbc = (numerator_bcgov+numerator_bcwork+cscr_otherbc)/(totalpop_ind),
                     cscr_totalcvc = (numerator_cvcgov+numerator_cvcwork+cscr_othercvc)/(totalpop_ind),
                     pop_ratio = totalpop_household_sum/totalpop_ind) %>% 
  mutate(cscr_govgc_mod = cscr_govgc/pop_ratio,
         cscr_govlc_mod = cscr_govlc/pop_ratio,
         cscr_govcrc_mod = cscr_govcrc/pop_ratio,
         cscr_govbc_mod = cscr_govbc/pop_ratio,
         cscr_govcvc_mod = cscr_govcvc/pop_ratio,
         cscr_workgc_mod = cscr_workgc/pop_ratio,
         cscr_worklc_mod = cscr_worklc/pop_ratio,
         cscr_workcrc_mod = cscr_workcrc/pop_ratio,
         cscr_workbc_mod = cscr_workbc/pop_ratio,
         cscr_workcvc_mod = cscr_workcvc/pop_ratio,
         cscr_othergc_mod = cscr_othergc/pop_ratio,
         cscr_otherlc_mod = cscr_otherlc/pop_ratio,
         cscr_othercrc_mod = cscr_othercrc/pop_ratio,
         cscr_otherbc_mod = cscr_otherbc/pop_ratio,
         cscr_othercvc_mod = cscr_othercvc/pop_ratio,
         cscr_totalgc_mod = cscr_totalgc/pop_ratio,
         cscr_totallc_mod = cscr_totallc/pop_ratio,
         cscr_totalcrc_mod = cscr_totalcrc/pop_ratio,
         cscr_totalbc_mod = cscr_totalbc/pop_ratio,
         cscr_totalcvc_mod = cscr_totalcvc/pop_ratio  ) %>% 
  select(pref,sex,totalpop_household_sum, 
         contains("cscr_total"),
         contains("cscr_gov"),
         contains("cscr_work"),
         contains("cscr_other"), pop_ratio,everything()) -> mergecscr_h28_up20to64

names(mergecscr_h28_up20to64)[3:63] %>% 
  paste0(., "_2016")  -> names(mergecscr_h28_up20to64)[3:63]


```

```{r}
scr_ind_merge$age %>% 
  str_subset(pattern = "6|7|8") %>% 
  str_subset(pattern = "再掲", negate = T) %>% 
  as.factor() %>% 
  levels()  -> ageup65

scr_ind_merge %>% 
  select(pref,age,sex,totalpop_household, contains("gc"),contains("lc"),contains("crc"),contains("bc"),contains("cvc"),totalpop_ind,popofworker,primaryindustry,agri,fisherman  ) %>% 
  filter(pref %in% prefonly) %>% 
  filter(age %in% ageup65) %>% 
  group_by(pref,sex) %>% 
  summarise(totalpop_household_sum = sum(totalpop_household, na.rm = T),
            numerator_gcgov = sum( gc.gov, na.rm = T),
            numerator_lcgov = sum( lc.gov, na.rm = T),
            numerator_crcgov = sum( crc.gov, na.rm = T),
            numerator_bcgov = sum( bc.gov, na.rm = T),
            numerator_cvcgov = sum( cvc.gov, na.rm = T),
            numerator_gcwork = sum( gc.work, na.rm = T),
            numerator_lcwork = sum( lc.work, na.rm = T),
            numerator_crcwork = sum( crc.work, na.rm = T),
            numerator_bcwork = sum( bc.work, na.rm = T),
            numerator_cvcwork = sum( cvc.work, na.rm = T),
            numerator_gcother = sum( gc.other, na.rm = T),
            numerator_lcother = sum( lc.other, na.rm = T),
            numerator_crcother = sum( crc.other, na.rm = T),
            numerator_bcother = sum( bc.other, na.rm = T),
            numerator_cvcother = sum( cvc.other, na.rm = T),
            totalpop_ind = mean(totalpop_ind)/1000,
            popofworker = mean(popofworker)/1000,
            agri = mean(agri)/1000,
            fisherman = mean(fisherman)/1000            ) %>% 
              mutate(cscr_govgc = numerator_gcgov/(totalpop_ind - popofworker + agri + fisherman),
                     cscr_govlc = numerator_lcgov/(totalpop_ind - popofworker + agri + fisherman),
                     cscr_govcrc = numerator_crcgov/(totalpop_ind - popofworker + agri + fisherman),
                     cscr_govbc = numerator_bcgov/(totalpop_ind - popofworker + agri + fisherman),
                     cscr_govcvc = numerator_cvcgov/(totalpop_ind - popofworker + agri + fisherman),
                     cscr_workgc = numerator_gcwork/popofworker,
                     cscr_worklc = numerator_lcwork/popofworker,
                     cscr_workcrc = numerator_crcwork/popofworker,
                     cscr_workbc = numerator_bcwork/popofworker,
                     cscr_workcvc = numerator_cvcwork/popofworker,
                     cscr_othergc = numerator_gcother/totalpop_ind,
                     cscr_otherlc = numerator_lcother/totalpop_ind,
                     cscr_othercrc = numerator_crcother/totalpop_ind,
                     cscr_otherbc = numerator_bcother/totalpop_ind,
                     cscr_othercvc = numerator_cvcother/totalpop_ind,
                     cscr_totalgc = (numerator_gcgov+numerator_gcwork+cscr_othergc)/(totalpop_ind),
                     cscr_totallc = (numerator_lcgov+numerator_lcwork+cscr_otherlc)/(totalpop_ind),
                     cscr_totalcrc = (numerator_crcgov+numerator_crcwork+cscr_othercrc)/(totalpop_ind),
                     cscr_totalbc = (numerator_bcgov+numerator_bcwork+cscr_otherbc)/(totalpop_ind),
                     cscr_totalcvc = (numerator_cvcgov+numerator_cvcwork+cscr_othercvc)/(totalpop_ind),
                     pop_ratio = totalpop_household_sum/totalpop_ind) %>% 
  mutate(cscr_govgc_mod = cscr_govgc/pop_ratio,
         cscr_govlc_mod = cscr_govlc/pop_ratio,
         cscr_govcrc_mod = cscr_govcrc/pop_ratio,
         cscr_govbc_mod = cscr_govbc/pop_ratio,
         cscr_govcvc_mod = cscr_govcvc/pop_ratio,
         cscr_workgc_mod = cscr_workgc/pop_ratio,
         cscr_worklc_mod = cscr_worklc/pop_ratio,
         cscr_workcrc_mod = cscr_workcrc/pop_ratio,
         cscr_workbc_mod = cscr_workbc/pop_ratio,
         cscr_workcvc_mod = cscr_workcvc/pop_ratio,
         cscr_othergc_mod = cscr_othergc/pop_ratio,
         cscr_otherlc_mod = cscr_otherlc/pop_ratio,
         cscr_othercrc_mod = cscr_othercrc/pop_ratio,
         cscr_otherbc_mod = cscr_otherbc/pop_ratio,
         cscr_othercvc_mod = cscr_othercvc/pop_ratio,
         cscr_totalgc_mod = cscr_totalgc/pop_ratio,
         cscr_totallc_mod = cscr_totallc/pop_ratio,
         cscr_totalcrc_mod = cscr_totalcrc/pop_ratio,
         cscr_totalbc_mod = cscr_totalbc/pop_ratio,
         cscr_totalcvc_mod = cscr_totalcvc/pop_ratio  ) %>% 
  select(pref,sex,totalpop_household_sum, 
         contains("cscr_total"),
         contains("cscr_gov"),
         contains("cscr_work"),
         contains("cscr_other"), pop_ratio,everything()) -> mergecscr_h28_up65
```

アンケートで低く出すぎているのかもしれない？？？補足できなくて？？？
算出してから、国勢調査人数/世帯人数を係数としてかけてみると補正できるかなあ。

```{r}
save(mergecscr_h28_up20, file = "C:/Users/megme/Dropbox/厚労科研/Koshi/scrate and gender gap/progress/mergecscr_h28_up20.RData")
save(mergecscr_h28_up40, file = "C:/Users/megme/Dropbox/厚労科研/Koshi/scrate and gender gap/progress/mergecscr_h28_up40.RData")
save(mergecscr_h28_up20to64, file = "C:/Users/megme/Dropbox/厚労科研/Koshi/scrate and gender gap/progress/mergecscr_h28_up20to64.RData")
save(mergecscr_h28_up40to64, file = "C:/Users/megme/Dropbox/厚労科研/Koshi/scrate and gender gap/progress/mergecscr_h28_up40to64.RData")
save(mergecscr_h28_up65, file = "C:/Users/megme/Dropbox/厚労科研/Koshi/scrate and gender gap/progress/mergecscr_h28_up65.RData")


write.csv(mergecscr_h28_up20, file = "C:/Users/megme/Dropbox/厚労科研/Koshi/scrate and gender gap/progress/mergecscr_h28_up20.csv", row.names = F)
write.csv(mergecscr_h28_up40, file = "C:/Users/megme/Dropbox/厚労科研/Koshi/scrate and gender gap/progress/mergecscr_h28_up40.csv", row.names = F)
write.csv(mergecscr_h28_up65, file = "C:/Users/megme/Dropbox/厚労科研/Koshi/scrate and gender gap/progress/mergecscr_h28_up65.csv", row.names = F)
write.csv(mergecscr_h28_up20to64, file = "C:/Users/megme/Dropbox/厚労科研/Koshi/scrate and gender gap/progress/mergecscr_h28_up20to64.csv", row.names = F)
write.csv(mergecscr_h28_up40to64, file = "C:/Users/megme/Dropbox/厚労科研/Koshi/scrate and gender gap/progress/mergecscr_h28_up40to64.csv", row.names = F)

```


だから、ここでいったんやめてしまえばいいよね
で、シチュエーションの変数はあとからvariablesをマージするときに一緒に入れればいいだけなんだよ。



```{r}
load("C:\\Users\\megme\\Dropbox\\厚労科研\\Koshi\\scrate and gender gap\\variables\\i_c_g_merge2016.RData")
load("C:\\Users\\megme\\Dropbox\\厚労科研\\Koshi\\scrate and gender gap\\variables\\marital_tidy2.RData")
load("C:\\Users\\megme\\Dropbox\\厚労科研\\Koshi\\scrate and gender gap\\variables\\education_2013and2016.RData")
load("C:\\Users\\megme\\Dropbox\\厚労科研\\Koshi\\scrate and gender gap\\variables\\GDP_and_PD.RData")
load("C:\\Users\\megme\\Dropbox\\厚労科研\\Koshi\\scrate and gender gap\\variables\\pop_selected.RData")
load("C:/Users/megme/Dropbox/厚労科研/Koshi/scrate and gender gap/progress/economic_sc_merge2013up40.Rdata")
load("C:/Users/megme/Dropbox/厚労科研/Koshi/scrate and gender gap/progress/economic_sc_merge2016up40.Rdata")


GDP_and_PD_male <- GDP_and_PD
GDP_and_PD_female <- GDP_and_PD
GDP_and_PD_both <- GDP_and_PD

GDP_and_PD_male$sex <- "男"
GDP_and_PD_female$sex <- "女"
GDP_and_PD <- bind_rows(GDP_and_PD_male, GDP_and_PD_female, GDP_and_PD_both)

merge1 <- merge(i_c_g_merge, marital_tidy2, by = c("year", "pref", "sex"))
merge2 <- merge(education_2013and2016, merge1, by = c("year", "pref", "sex"))

merge3 <- merge(GDP_and_PD, merge2, by = c("year", "pref", "sex"))

merged_variables <- merge(pop_selected, merge3, by = c("year", "pref", "sex"))
merged_variables$sex %>%
    str_replace_all(pattern = "男女計", replacement = "both") %>% 
  str_replace_all(pattern = "男", replacement = "male") %>% 
  str_replace_all(pattern = "女", replacement = "female")  -> merged_variables$sex

merged_variables$pref <- factor(merged_variables$pref, levels = prefsort)

merged_variables %>% 
  group_by(year,sex) %>% 
  summarise(sum(pop_totalage))
```


```{r}

economic_bygov <- read.csv("C:\\Users\\megme\\Dropbox\\厚労科研\\Koshi\\scrate and gender gap\\variables\\economicdata_byprefandcity.csv",  header = T, stringsAsFactors = F)

testname <- names(economic_bygov) %>% 
  str_sub(start = 7, end = -1) %>% 
  str_remove_all(pattern = "\\d|_")

names(economic_bygov)[3:186]<- testname[3:186]

economic_bycity <- economic_bygov %>% 
  select(1,2, contains("衛生費"),  contains("保健所"),contains("市町村")) 

test <- economic_bycity[3:84] %>% 
  lapply(as.numeric) 
test <- as.data.frame(test)

economic <- cbind(economic_bycity[1:2], test)


economic$pref <- economic$pref %>% 
  str_remove_all(pattern = "府|県") %>% 
  str_replace_all(pattern = "東京都", replace = "東京")

prefsort <- c("北海道" , "青森" , "岩手" , "宮城" , "秋田" , "山形" , "福島" , "茨城" , "栃木" , "群馬" , "埼玉" , "千葉" , "東京" , "神奈川" , "新潟" , "富山" , "石川" , "福井" , "山梨" , "長野" , "岐阜" , "静岡" , "愛知" , "三重" , "滋賀" , "京都" , "大阪" , "兵庫" , "奈良" , "和歌山" , "鳥取" , "島根" , "岡山" , "広島" , "山口" , "徳島" , "香川" , "愛媛" , "高知" , "福岡" , "佐賀" , "長崎" , "熊本" , "大分" , "宮崎" , "鹿児島" , "沖縄" , "全国")
economic$pref <- factor(economic$pref, levels = prefsort)

test1 <- economic %>% 
  filter(year %in% c("2013", "2016") )

merged_variables2 <- merge(test1, merged_variables, by = c("year","pref"))

merged_variables2 %>% mutate(ippannzaigennperpop = 一般財源.市町村財政..千円./pop_totalage,
                                       jishuzaigennperpop = 自主財源額.市町村財政..千円./pop_totalage,
                                       koufuzeiperpop = 地方交付税.市町村財政..千円./pop_totalage,
                                       incomeperpop = 歳入決算総額.市町村財政..千円./pop_totalage,
                                       expenceperpop = 歳出決算総額.市町村財政..千円./pop_totalage,
                                       incomediffexpenceperpop = (歳入決算総額.市町村財政..千円. - 歳出決算総額.市町村財政..千円.)/pop_totalage,
                                       minseihiperpop = 民生費.市町村財政..千円./pop_totalage,
                                       socialwelfareperpop = 社会福祉費.市町村財政..千円./pop_totalage,
                                       elderwelfareperpop = 老人福祉費.市町村財政..千円.,
                                       childwelfareperpop = 児童福祉費.市町村財政..千円./pop_totalage,
                                       safetynetperpop = 生活保護費.市町村財政..千円./pop_totalage,
                                       minseihiratio = 民生費.市町村財政..千円./歳出決算総額.市町村財政..千円.,
                                       minseihiperkoufuzei = 民生費.市町村財政..千円./地方交付税.市町村財政..千円.,
                                       koufuzeiratio = 地方交付税.市町村財政..千円./歳入決算総額.市町村財政..千円.,
                                       sttaxincomeperpop = 基準財政収入額.市町村財政..千円./pop_totalage,
                                       needsperpop = 基準財政需要額.市町村財政..千円./pop_totalage,
                                       fin_index = sttaxincomeperpop/needsperpop,
                                       incomeperexpence = incomeperpop/expenceperpop,
                                     hokeneiseihiperpop =  保健衛生費.市町村財政..千円./pop_totalage,
                             hokenjohiperpop_city = 保健所費.市町村財政..千円./pop_totalage,
                             publichealth_pref = 公衆衛生費.都道府県財政..千円./pop_totalage,
                             hokenjohiperpop_pref = 保健所費.都道府県財政..千円./pop_totalage ) %>%  
  mutate(incomeperpop_milyen = incomeperpop/1000000,
         expenceperpop_milyen = expenceperpop/1000000,
         incomediffexpenceperpop_milyen = incomediffexpenceperpop/1000000,
         incomediffexpence = incomediffexpenceperpop*pop_totalage*1000,
         koufuzeiperpop_milyen = koufuzeiperpop/1000000,
         ippannzaigennperpop_milyen = ippannzaigennperpop/1000000,
         safetynetperpop_milyen = safetynetperpop/1000000,
         hokeneiseihiperpop_milyen = hokeneiseihiperpop/1000000,
         hokenjohiperpop_city_milyen = hokenjohiperpop_city/1000000,
         publichealth_pref_milyen = publichealth_pref/1000000,
         hokenjohiperpop_pref_milyen = hokenjohiperpop_pref/1000000,
         pref_eiseihi_milyen = publichealth_pref_milyen+ hokenjohiperpop_pref_milyen,
         city_eiseihi_milyen = hokeneiseihiperpop_milyen+hokenjohiperpop_city_milyen,
         GDP_milyen = GDP_100milyen/100, 
         gdpperperson_milyen = gdpperperson*10,
         annualincome_milyen = annualincome_1000yen/1000)  %>% 
   select(year,pref,sex,
          incomeperexpence,
          incomediffexpenceperpop_milyen,
          fin_index,
          incomeperpop_milyen,expenceperpop_milyen,
          ippannzaigennperpop_milyen,koufuzeiperpop_milyen,
          safetynetperpop_milyen,
          pref_eiseihi_milyen,city_eiseihi_milyen,
          popup40,popup65,pop_totalage,
          GDP_milyen,gdpperperson_milyen,PD_1000perkm2,
          elder_rate,
          midrate,collegerate,
          maritalrate,
          totalassets_total,totalassets_pure,annualincome_milyen)   -> merged_variables2
```
mergecscr_h28_up40
mergecscr_h28_up20
mergecscr_h28_up40to64
mergecscr_h28_up20to64
の４種類のデータセットができた。これをvariablesとマージして、職域のやつがどうか、行政のがどうか、を見てみよう。
variablesは年齢別のものはない。はず。

年齢階級別の無業率とか、収入ないし資産額とかはありそうなんだけど。。
screening ratio作るところまでに限定して、それ以降を消した。
あとで国庫支出金分とか震災関連分を引くので、インカムを入れなおした。