---
title: "making screening ratio"
output: html_document
---

```{r setup, include=FALSE}

library(tidyverse)
library(DAAG)
library(sjPlot)
```

```{r}
mergecscr_h28 <- read.csv("C:\\Users\\megme\\Dropbox\\厚労科研\\Koshi\\scrate and gender gap\\uncleaned datasets\\scrate\\H28.CSLC.workplace.csv", header = T , stringsAsFactors = F ,na = c("-","…"))

```

```{r}
mergecscr.h28 <- mergecscr_h28

mergecscr.h28 %>% names()
names(mergecscr.h28)[1] <-"sex"
names(mergecscr.h28)[2] <-"age"
names(mergecscr.h28)[3] <-"pref"
names(mergecscr.h28)[4] <-"totalpop_household"
names(mergecscr.h28)[6] <-"gc.gov"
names(mergecscr.h28)[7] <-"gc.work"
names(mergecscr.h28)[8] <-"gc.other"
names(mergecscr.h28)[13] <-"lc.gov"
names(mergecscr.h28)[14] <-"lc.work"
names(mergecscr.h28)[15] <-"lc.other"
names(mergecscr.h28)[34] <-"crc.gov"
names(mergecscr.h28)[35] <-"crc.work"
names(mergecscr.h28)[36] <-"crc.other"
names(mergecscr.h28)[48] <-"bc.gov"
names(mergecscr.h28)[49] <-"bc.work"
names(mergecscr.h28)[50] <-"bc.other"
names(mergecscr.h28)[41] <-"cvc.gov"
names(mergecscr.h28)[42] <-"cvc.work"
names(mergecscr.h28)[43] <-"cvc.other"

mergecscr.h28 %>% names()

mergecscr.h28$sex %>% 
    str_replace_all(pattern = "男女計", replacement = "both") %>% 
  str_replace_all(pattern = "男", replacement = "male") %>% 
  str_replace_all(pattern = "女", replacement = "female")  ->mergecscr.h28$sex
  
mergecscr.h28$pref %>% 
  str_remove_all(pattern = " |　") %>% 
  str_remove_all(pattern = "県") -> mergecscr.h28$pref 


mergecscr.h28$age %>% 
  str_remove_all(pattern = " |　") %>% 
  str_remove_all(pattern = "歳") %>%
  str_replace_all(pattern = "以上", replacement = "_") %>%
  str_replace_all(pattern = "～", replacement = "_") %>% 
  str_replace_all(pattern = "総数", replacement = "total")-> mergecscr.h28$age 

str(mergecscr.h28)
names(mergecscr.h28)

mergecscr.h28[4:53] %>% 
  lapply(., as.numeric) -> mergecscr.h28[4:53]


prefsort <- c("北海道" , "青森" , "岩手" , "宮城" , "秋田" , "山形" , "福島" , "茨城" , "栃木" , "群馬" , "埼玉" , "千葉" , "東京" , "神奈川" , "新潟" , "富山" , "石川" , "福井" , "山梨" , "長野" , "岐阜" , "静岡" , "愛知" , "三重" , "滋賀" , "京都" , "大阪" , "兵庫" , "奈良" , "和歌山" , "鳥取" , "島根" , "岡山" , "広島" , "山口" , "徳島" , "香川" , "愛媛" , "高知" , "福岡" , "佐賀" , "長崎" , "熊本" , "大分" , "宮崎" , "鹿児島" , "沖縄" , "全国")

mergecscr.h28$pref <- factor(mergecscr.h28$pref, levels = prefsort)

```

で、就業者数のデータをマージする。

# 就業産業別人口から就業者数、農業と漁業の従事者数を出す----

で、検診データとマージする。

```{r}
pop_ind <- read_csv("C:\\Users\\megme\\Dropbox\\厚労科研\\Koshi\\scrate and gender gap\\progress\\pop_industrial.csv", locale = locale(encoding = "SHIFT-JIS"))
pop_ind$pref %>% 
  as.factor() %>% 
  levels()

# pop_ind$pref %>% 
 # gsub(pattern = "都$|道$|府$|県$")


# grep("都$|道$|府$|県$", pop_ind$pref, value = TRUE)%>% as.factor() %>% levels() -> 


pop_ind$pref %>% 
  str_remove_all(pattern = "県|府") %>% 
  str_replace_all(pattern = "東京都", replacement = "東京") -> pop_ind$pref

pop_ind %>% 
  filter(pref %in% prefsort) -> pop_ind_pref

pop_ind_pref2016 <- pop_ind_pref
pop_ind_pref2016$year <- 2016

scr_ind_merge <-merge(mergecscr.h28, pop_ind_pref2016, by = c("pref","sex")) %>% select(year,pref,sex,everything() )
```

          totalpop_ind,popofworker,primaryindusry,agri,fisherman,


```{r}
scr_ind_merge$pref %>% 
  str_subset(pattern = "再掲", negate= T) %>% 
  as.factor() %>% 
  levels()  -> prefonly
 
scr_ind_merge$age %>% 
  str_subset(pattern = "再掲|total", negate= T) %>% 
  as.factor() %>% 
  levels()  -> ageup20

scr_ind_merge$age %>% 
  str_subset(pattern = "再掲|total|2|3", negate= T) %>% 
  as.factor() %>% 
  levels()  -> ageup40

names(scr_ind_merge)[57]<-"primaryindustry"

scr_ind_merge %>% 
  select(pref,age,sex,totalpop_household, contains("gc"),contains("lc"),contains("crc"),contains("bc"),contains("cvc"),totalpop_ind,popofworker,primaryindustry,agri,fisherman  ) %>% 
  filter(pref %in% prefonly) %>% 
  filter(age %in% ageup40) %>% 
  group_by(pref,sex) %>% 
  summarise(totalpop_household_sum = sum(totalpop_household, na.rm = T),
            numerator_gcgov = sum( gc.gov, na.rm = T),
            numerator_lcgov = sum( lc.gov, na.rm = T),
            numerator_crcgov = sum( crc.gov, na.rm = T),
            numerator_bcgov = sum( bc.gov, na.rm = T),
            numerator_cvcgov = sum( cvc.gov, na.rm = T),
            numerator_gcwork = sum( gc.work, na.rm = T),
            numerator_lcwork = sum( lc.work, na.rm = T),
            numerator_crcwork = sum( crc.work, na.rm = T),
            numerator_bcwork = sum( bc.work, na.rm = T),
            numerator_cvcwork = sum( cvc.work, na.rm = T),
            numerator_gcother = sum( gc.other, na.rm = T),
            numerator_lcother = sum( lc.other, na.rm = T),
            numerator_crcother = sum( crc.other, na.rm = T),
            numerator_bcother = sum( bc.other, na.rm = T),
            numerator_cvcother = sum( cvc.other, na.rm = T),
            totalpop_ind = mean(totalpop_ind)/1000,
            popofworker = mean(popofworker)/1000,
            agri = mean(agri)/1000,
            fisherman = mean(fisherman)/1000            ) %>% 
              mutate(cscr_govgc = numerator_gcgov/(totalpop_ind - popofworker + agri + fisherman),
                     cscr_govlc = numerator_lcgov/(totalpop_ind - popofworker + agri + fisherman),
                     cscr_govcrc = numerator_crcgov/(totalpop_ind - popofworker + agri + fisherman),
                     cscr_govbc = numerator_bcgov/(totalpop_ind - popofworker + agri + fisherman),
                     cscr_govcvc = numerator_cvcgov/(totalpop_ind - popofworker + agri + fisherman),
                     cscr_workgc = numerator_gcwork/popofworker,
                     cscr_worklc = numerator_lcwork/popofworker,
                     cscr_workcrc = numerator_crcwork/popofworker,
                     cscr_workbc = numerator_bcwork/popofworker,
                     cscr_workcvc = numerator_cvcwork/popofworker,
                     cscr_othergc = numerator_gcother/totalpop_ind,
                     cscr_otherlc = numerator_lcother/totalpop_ind,
                     cscr_othercrc = numerator_crcother/totalpop_ind,
                     cscr_otherbc = numerator_bcother/totalpop_ind,
                     cscr_othercvc = numerator_cvcother/totalpop_ind,
                     cscr_totalgc = (numerator_gcgov+numerator_gcwork+cscr_othergc)/(totalpop_ind),
                     cscr_totallc = (numerator_lcgov+numerator_lcwork+cscr_otherlc)/(totalpop_ind),
                     cscr_totalcrc = (numerator_crcgov+numerator_crcwork+cscr_othercrc)/(totalpop_ind),
                     cscr_totalbc = (numerator_bcgov+numerator_bcwork+cscr_otherbc)/(totalpop_ind),
                     cscr_totalcvc = (numerator_cvcgov+numerator_cvcwork+cscr_othercvc)/(totalpop_ind),
                     pop_ratio = totalpop_household_sum/totalpop_ind) %>% 
  mutate(cscr_govgc_mod = cscr_govgc/pop_ratio,
         cscr_govlc_mod = cscr_govlc/pop_ratio,
         cscr_govcrc_mod = cscr_govcrc/pop_ratio,
         cscr_govbc_mod = cscr_govbc/pop_ratio,
         cscr_govcvc_mod = cscr_govcvc/pop_ratio,
         cscr_workgc_mod = cscr_workgc/pop_ratio,
         cscr_worklc_mod = cscr_worklc/pop_ratio,
         cscr_workcrc_mod = cscr_workcrc/pop_ratio,
         cscr_workbc_mod = cscr_workbc/pop_ratio,
         cscr_workcvc_mod = cscr_workcvc/pop_ratio,
         cscr_othergc_mod = cscr_othergc/pop_ratio,
         cscr_otherlc_mod = cscr_otherlc/pop_ratio,
         cscr_othercrc_mod = cscr_othercrc/pop_ratio,
         cscr_otherbc_mod = cscr_otherbc/pop_ratio,
         cscr_othercvc_mod = cscr_othercvc/pop_ratio,
         cscr_totalgc_mod = cscr_totalgc/pop_ratio,
         cscr_totallc_mod = cscr_totallc/pop_ratio,
         cscr_totalcrc_mod = cscr_totalcrc/pop_ratio,
         cscr_totalbc_mod = cscr_totalbc/pop_ratio,
         cscr_totalcvc_mod = cscr_totalcvc/pop_ratio  ) %>% 
  select(pref,sex,totalpop_household_sum, 
         contains("cscr_total"),
         contains("cscr_gov"),
         contains("cscr_work"),
         contains("cscr_other"), pop_ratio,everything()) -> mergecscr_h28_up40
```


↑多分就業者データの単位が元の人口データと違う
→直した。基礎調査のデータは1000人単位で、国勢調査は人単位だった。
国勢調査のデータを1000でわっていれた。


```{r}
scr_ind_merge %>% 
  select(pref,age,sex,totalpop_household, contains("gc"),contains("lc"),contains("crc"),contains("bc"),contains("cvc"),totalpop_ind,popofworker,primaryindustry,agri,fisherman  ) %>% 
  filter(pref %in% prefonly) %>% 
  filter(age %in% ageup20) %>% 
  group_by(pref,sex) %>% 
  summarise(totalpop_household_sum = sum(totalpop_household, na.rm = T),
            numerator_gcgov = sum( gc.gov, na.rm = T),
            numerator_lcgov = sum( lc.gov, na.rm = T),
            numerator_crcgov = sum( crc.gov, na.rm = T),
            numerator_bcgov = sum( bc.gov, na.rm = T),
            numerator_cvcgov = sum( cvc.gov, na.rm = T),
            numerator_gcwork = sum( gc.work, na.rm = T),
            numerator_lcwork = sum( lc.work, na.rm = T),
            numerator_crcwork = sum( crc.work, na.rm = T),
            numerator_bcwork = sum( bc.work, na.rm = T),
            numerator_cvcwork = sum( cvc.work, na.rm = T),
            numerator_gcother = sum( gc.other, na.rm = T),
            numerator_lcother = sum( lc.other, na.rm = T),
            numerator_crcother = sum( crc.other, na.rm = T),
            numerator_bcother = sum( bc.other, na.rm = T),
            numerator_cvcother = sum( cvc.other, na.rm = T),
            totalpop_ind = mean(totalpop_ind)/1000,
            popofworker = mean(popofworker)/1000,
            agri = mean(agri)/1000,
            fisherman = mean(fisherman)/1000            ) %>% 
              mutate(cscr_govgc = numerator_gcgov/(totalpop_ind - popofworker + agri + fisherman),
                     cscr_govlc = numerator_lcgov/(totalpop_ind - popofworker + agri + fisherman),
                     cscr_govcrc = numerator_crcgov/(totalpop_ind - popofworker + agri + fisherman),
                     cscr_govbc = numerator_bcgov/(totalpop_ind - popofworker + agri + fisherman),
                     cscr_govcvc = numerator_cvcgov/(totalpop_ind - popofworker + agri + fisherman),
                     cscr_workgc = numerator_gcwork/popofworker,
                     cscr_worklc = numerator_lcwork/popofworker,
                     cscr_workcrc = numerator_crcwork/popofworker,
                     cscr_workbc = numerator_bcwork/popofworker,
                     cscr_workcvc = numerator_cvcwork/popofworker,
                     cscr_othergc = numerator_gcother/totalpop_ind,
                     cscr_otherlc = numerator_lcother/totalpop_ind,
                     cscr_othercrc = numerator_crcother/totalpop_ind,
                     cscr_otherbc = numerator_bcother/totalpop_ind,
                     cscr_othercvc = numerator_cvcother/totalpop_ind,
                     cscr_totalgc = (numerator_gcgov+numerator_gcwork+cscr_othergc)/(totalpop_ind),
                     cscr_totallc = (numerator_lcgov+numerator_lcwork+cscr_otherlc)/(totalpop_ind),
                     cscr_totalcrc = (numerator_crcgov+numerator_crcwork+cscr_othercrc)/(totalpop_ind),
                     cscr_totalbc = (numerator_bcgov+numerator_bcwork+cscr_otherbc)/(totalpop_ind),
                     cscr_totalcvc = (numerator_cvcgov+numerator_cvcwork+cscr_othercvc)/(totalpop_ind),
                     pop_ratio = totalpop_household_sum/totalpop_ind) %>% 
  mutate(cscr_govgc_mod = cscr_govgc/pop_ratio,
         cscr_govlc_mod = cscr_govlc/pop_ratio,
         cscr_govcrc_mod = cscr_govcrc/pop_ratio,
         cscr_govbc_mod = cscr_govbc/pop_ratio,
         cscr_govcvc_mod = cscr_govcvc/pop_ratio,
         cscr_workgc_mod = cscr_workgc/pop_ratio,
         cscr_worklc_mod = cscr_worklc/pop_ratio,
         cscr_workcrc_mod = cscr_workcrc/pop_ratio,
         cscr_workbc_mod = cscr_workbc/pop_ratio,
         cscr_workcvc_mod = cscr_workcvc/pop_ratio,
         cscr_othergc_mod = cscr_othergc/pop_ratio,
         cscr_otherlc_mod = cscr_otherlc/pop_ratio,
         cscr_othercrc_mod = cscr_othercrc/pop_ratio,
         cscr_otherbc_mod = cscr_otherbc/pop_ratio,
         cscr_othercvc_mod = cscr_othercvc/pop_ratio,
         cscr_totalgc_mod = cscr_totalgc/pop_ratio,
         cscr_totallc_mod = cscr_totallc/pop_ratio,
         cscr_totalcrc_mod = cscr_totalcrc/pop_ratio,
         cscr_totalbc_mod = cscr_totalbc/pop_ratio,
         cscr_totalcvc_mod = cscr_totalcvc/pop_ratio  ) %>% 
  select(pref,sex,totalpop_household_sum, 
         contains("cscr_total"),
         contains("cscr_gov"),
         contains("cscr_work"),
         contains("cscr_other"), pop_ratio,everything()) -> mergecscr_h28_up20

names(mergecscr_h28_up20)[3:63] %>% 
  paste0(., "_2016")  -> names(mergecscr_h28_up20)
```

勤労者を見るときに年齢上限をどうするかという問題があるな。
両方やってみるか。定年とされる年齢（６５）と、全部と。
多いのは６０歳定年みたいだが、十数パーセントは６５歳定年があるらしいのでそっちも含めるつもりで。

一応なんちゃら閣議決定では６９歳まででやるってことになったらしいがそれは国の方針ってだけだろ？何が正しいかとは関係ない。

```{r}
scr_ind_merge$pref %>% 
  str_subset(pattern = "再掲", negate= T) %>% 
  as.factor() %>% 
  levels()  -> prefonly
 
scr_ind_merge$age %>% 
  str_subset(pattern = "再掲|total|7|8|69", negate= T) %>% 
  as.factor() %>% 
  levels()  -> ageup20to64

scr_ind_merge$age %>% 
  str_subset(pattern = "再掲|total|2|3|7|8|69", negate= T) %>% 
  as.factor() %>% 
  levels()  -> ageup40to64

scr_ind_merge %>% 
  select(pref,age,sex,totalpop_household, contains("gc"),contains("lc"),contains("crc"),contains("bc"),contains("cvc"),totalpop_ind,popofworker,primaryindustry,agri,fisherman  ) %>% 
  filter(pref %in% prefonly) %>% 
  filter(age %in% ageup40to64) %>% 
  group_by(pref,sex) %>% 
  summarise(totalpop_household_sum = sum(totalpop_household, na.rm = T),
            numerator_gcgov = sum( gc.gov, na.rm = T),
            numerator_lcgov = sum( lc.gov, na.rm = T),
            numerator_crcgov = sum( crc.gov, na.rm = T),
            numerator_bcgov = sum( bc.gov, na.rm = T),
            numerator_cvcgov = sum( cvc.gov, na.rm = T),
            numerator_gcwork = sum( gc.work, na.rm = T),
            numerator_lcwork = sum( lc.work, na.rm = T),
            numerator_crcwork = sum( crc.work, na.rm = T),
            numerator_bcwork = sum( bc.work, na.rm = T),
            numerator_cvcwork = sum( cvc.work, na.rm = T),
            numerator_gcother = sum( gc.other, na.rm = T),
            numerator_lcother = sum( lc.other, na.rm = T),
            numerator_crcother = sum( crc.other, na.rm = T),
            numerator_bcother = sum( bc.other, na.rm = T),
            numerator_cvcother = sum( cvc.other, na.rm = T),
            totalpop_ind = mean(totalpop_ind)/1000,
            popofworker = mean(popofworker)/1000,
            agri = mean(agri)/1000,
            fisherman = mean(fisherman)/1000            ) %>% 
              mutate(cscr_govgc = numerator_gcgov/(totalpop_ind - popofworker + agri + fisherman),
                     cscr_govlc = numerator_lcgov/(totalpop_ind - popofworker + agri + fisherman),
                     cscr_govcrc = numerator_crcgov/(totalpop_ind - popofworker + agri + fisherman),
                     cscr_govbc = numerator_bcgov/(totalpop_ind - popofworker + agri + fisherman),
                     cscr_govcvc = numerator_cvcgov/(totalpop_ind - popofworker + agri + fisherman),
                     cscr_workgc = numerator_gcwork/popofworker,
                     cscr_worklc = numerator_lcwork/popofworker,
                     cscr_workcrc = numerator_crcwork/popofworker,
                     cscr_workbc = numerator_bcwork/popofworker,
                     cscr_workcvc = numerator_cvcwork/popofworker,
                     cscr_othergc = numerator_gcother/totalpop_ind,
                     cscr_otherlc = numerator_lcother/totalpop_ind,
                     cscr_othercrc = numerator_crcother/totalpop_ind,
                     cscr_otherbc = numerator_bcother/totalpop_ind,
                     cscr_othercvc = numerator_cvcother/totalpop_ind,
                     cscr_totalgc = (numerator_gcgov+numerator_gcwork+cscr_othergc)/(totalpop_ind),
                     cscr_totallc = (numerator_lcgov+numerator_lcwork+cscr_otherlc)/(totalpop_ind),
                     cscr_totalcrc = (numerator_crcgov+numerator_crcwork+cscr_othercrc)/(totalpop_ind),
                     cscr_totalbc = (numerator_bcgov+numerator_bcwork+cscr_otherbc)/(totalpop_ind),
                     cscr_totalcvc = (numerator_cvcgov+numerator_cvcwork+cscr_othercvc)/(totalpop_ind),
                     pop_ratio = totalpop_household_sum/totalpop_ind) %>% 
  mutate(cscr_govgc_mod = cscr_govgc/pop_ratio,
         cscr_govlc_mod = cscr_govlc/pop_ratio,
         cscr_govcrc_mod = cscr_govcrc/pop_ratio,
         cscr_govbc_mod = cscr_govbc/pop_ratio,
         cscr_govcvc_mod = cscr_govcvc/pop_ratio,
         cscr_workgc_mod = cscr_workgc/pop_ratio,
         cscr_worklc_mod = cscr_worklc/pop_ratio,
         cscr_workcrc_mod = cscr_workcrc/pop_ratio,
         cscr_workbc_mod = cscr_workbc/pop_ratio,
         cscr_workcvc_mod = cscr_workcvc/pop_ratio,
         cscr_othergc_mod = cscr_othergc/pop_ratio,
         cscr_otherlc_mod = cscr_otherlc/pop_ratio,
         cscr_othercrc_mod = cscr_othercrc/pop_ratio,
         cscr_otherbc_mod = cscr_otherbc/pop_ratio,
         cscr_othercvc_mod = cscr_othercvc/pop_ratio,
         cscr_totalgc_mod = cscr_totalgc/pop_ratio,
         cscr_totallc_mod = cscr_totallc/pop_ratio,
         cscr_totalcrc_mod = cscr_totalcrc/pop_ratio,
         cscr_totalbc_mod = cscr_totalbc/pop_ratio,
         cscr_totalcvc_mod = cscr_totalcvc/pop_ratio  ) %>% 
  select(pref,sex,totalpop_household_sum, 
         contains("cscr_total"),
         contains("cscr_gov"),
         contains("cscr_work"),
         contains("cscr_other"), pop_ratio,everything()) -> mergecscr_h28_up40to64


scr_ind_merge %>% 
  select(pref,age,sex,totalpop_household, contains("gc"),contains("lc"),contains("crc"),contains("bc"),contains("cvc"),totalpop_ind,popofworker,primaryindustry,agri,fisherman  ) %>% 
  filter(pref %in% prefonly) %>% 
  filter(age %in% ageup20to64) %>% 
  group_by(pref,sex) %>% 
  summarise(totalpop_household_sum = sum(totalpop_household, na.rm = T),
            numerator_gcgov = sum( gc.gov, na.rm = T),
            numerator_lcgov = sum( lc.gov, na.rm = T),
            numerator_crcgov = sum( crc.gov, na.rm = T),
            numerator_bcgov = sum( bc.gov, na.rm = T),
            numerator_cvcgov = sum( cvc.gov, na.rm = T),
            numerator_gcwork = sum( gc.work, na.rm = T),
            numerator_lcwork = sum( lc.work, na.rm = T),
            numerator_crcwork = sum( crc.work, na.rm = T),
            numerator_bcwork = sum( bc.work, na.rm = T),
            numerator_cvcwork = sum( cvc.work, na.rm = T),
            numerator_gcother = sum( gc.other, na.rm = T),
            numerator_lcother = sum( lc.other, na.rm = T),
            numerator_crcother = sum( crc.other, na.rm = T),
            numerator_bcother = sum( bc.other, na.rm = T),
            numerator_cvcother = sum( cvc.other, na.rm = T),
            totalpop_ind = mean(totalpop_ind)/1000,
            popofworker = mean(popofworker)/1000,
            agri = mean(agri)/1000,
            fisherman = mean(fisherman)/1000            ) %>% 
              mutate(cscr_govgc = numerator_gcgov/(totalpop_ind - popofworker + agri + fisherman),
                     cscr_govlc = numerator_lcgov/(totalpop_ind - popofworker + agri + fisherman),
                     cscr_govcrc = numerator_crcgov/(totalpop_ind - popofworker + agri + fisherman),
                     cscr_govbc = numerator_bcgov/(totalpop_ind - popofworker + agri + fisherman),
                     cscr_govcvc = numerator_cvcgov/(totalpop_ind - popofworker + agri + fisherman),
                     cscr_workgc = numerator_gcwork/popofworker,
                     cscr_worklc = numerator_lcwork/popofworker,
                     cscr_workcrc = numerator_crcwork/popofworker,
                     cscr_workbc = numerator_bcwork/popofworker,
                     cscr_workcvc = numerator_cvcwork/popofworker,
                     cscr_othergc = numerator_gcother/totalpop_ind,
                     cscr_otherlc = numerator_lcother/totalpop_ind,
                     cscr_othercrc = numerator_crcother/totalpop_ind,
                     cscr_otherbc = numerator_bcother/totalpop_ind,
                     cscr_othercvc = numerator_cvcother/totalpop_ind,
                     cscr_totalgc = (numerator_gcgov+numerator_gcwork+cscr_othergc)/(totalpop_ind),
                     cscr_totallc = (numerator_lcgov+numerator_lcwork+cscr_otherlc)/(totalpop_ind),
                     cscr_totalcrc = (numerator_crcgov+numerator_crcwork+cscr_othercrc)/(totalpop_ind),
                     cscr_totalbc = (numerator_bcgov+numerator_bcwork+cscr_otherbc)/(totalpop_ind),
                     cscr_totalcvc = (numerator_cvcgov+numerator_cvcwork+cscr_othercvc)/(totalpop_ind),
                     pop_ratio = totalpop_household_sum/totalpop_ind) %>% 
  mutate(cscr_govgc_mod = cscr_govgc/pop_ratio,
         cscr_govlc_mod = cscr_govlc/pop_ratio,
         cscr_govcrc_mod = cscr_govcrc/pop_ratio,
         cscr_govbc_mod = cscr_govbc/pop_ratio,
         cscr_govcvc_mod = cscr_govcvc/pop_ratio,
         cscr_workgc_mod = cscr_workgc/pop_ratio,
         cscr_worklc_mod = cscr_worklc/pop_ratio,
         cscr_workcrc_mod = cscr_workcrc/pop_ratio,
         cscr_workbc_mod = cscr_workbc/pop_ratio,
         cscr_workcvc_mod = cscr_workcvc/pop_ratio,
         cscr_othergc_mod = cscr_othergc/pop_ratio,
         cscr_otherlc_mod = cscr_otherlc/pop_ratio,
         cscr_othercrc_mod = cscr_othercrc/pop_ratio,
         cscr_otherbc_mod = cscr_otherbc/pop_ratio,
         cscr_othercvc_mod = cscr_othercvc/pop_ratio,
         cscr_totalgc_mod = cscr_totalgc/pop_ratio,
         cscr_totallc_mod = cscr_totallc/pop_ratio,
         cscr_totalcrc_mod = cscr_totalcrc/pop_ratio,
         cscr_totalbc_mod = cscr_totalbc/pop_ratio,
         cscr_totalcvc_mod = cscr_totalcvc/pop_ratio  ) %>% 
  select(pref,sex,totalpop_household_sum, 
         contains("cscr_total"),
         contains("cscr_gov"),
         contains("cscr_work"),
         contains("cscr_other"), pop_ratio,everything()) -> mergecscr_h28_up20to64

names(mergecscr_h28_up20to64)[3:63] %>% 
  paste0(., "_2016")  -> names(mergecscr_h28_up20to64)[3:63]


```

```{r}
scr_ind_merge$age %>% 
  str_subset(pattern = "6|7|8") %>% 
  str_subset(pattern = "再掲", negate = T) %>% 
  as.factor() %>% 
  levels()  -> ageup65

scr_ind_merge %>% 
  select(pref,age,sex,totalpop_household, contains("gc"),contains("lc"),contains("crc"),contains("bc"),contains("cvc"),totalpop_ind,popofworker,primaryindustry,agri,fisherman  ) %>% 
  filter(pref %in% prefonly) %>% 
  filter(age %in% ageup65) %>% 
  group_by(pref,sex) %>% 
  summarise(totalpop_household_sum = sum(totalpop_household, na.rm = T),
            numerator_gcgov = sum( gc.gov, na.rm = T),
            numerator_lcgov = sum( lc.gov, na.rm = T),
            numerator_crcgov = sum( crc.gov, na.rm = T),
            numerator_bcgov = sum( bc.gov, na.rm = T),
            numerator_cvcgov = sum( cvc.gov, na.rm = T),
            numerator_gcwork = sum( gc.work, na.rm = T),
            numerator_lcwork = sum( lc.work, na.rm = T),
            numerator_crcwork = sum( crc.work, na.rm = T),
            numerator_bcwork = sum( bc.work, na.rm = T),
            numerator_cvcwork = sum( cvc.work, na.rm = T),
            numerator_gcother = sum( gc.other, na.rm = T),
            numerator_lcother = sum( lc.other, na.rm = T),
            numerator_crcother = sum( crc.other, na.rm = T),
            numerator_bcother = sum( bc.other, na.rm = T),
            numerator_cvcother = sum( cvc.other, na.rm = T),
            totalpop_ind = mean(totalpop_ind)/1000,
            popofworker = mean(popofworker)/1000,
            agri = mean(agri)/1000,
            fisherman = mean(fisherman)/1000            ) %>% 
              mutate(cscr_govgc = numerator_gcgov/(totalpop_ind - popofworker + agri + fisherman),
                     cscr_govlc = numerator_lcgov/(totalpop_ind - popofworker + agri + fisherman),
                     cscr_govcrc = numerator_crcgov/(totalpop_ind - popofworker + agri + fisherman),
                     cscr_govbc = numerator_bcgov/(totalpop_ind - popofworker + agri + fisherman),
                     cscr_govcvc = numerator_cvcgov/(totalpop_ind - popofworker + agri + fisherman),
                     cscr_workgc = numerator_gcwork/popofworker,
                     cscr_worklc = numerator_lcwork/popofworker,
                     cscr_workcrc = numerator_crcwork/popofworker,
                     cscr_workbc = numerator_bcwork/popofworker,
                     cscr_workcvc = numerator_cvcwork/popofworker,
                     cscr_othergc = numerator_gcother/totalpop_ind,
                     cscr_otherlc = numerator_lcother/totalpop_ind,
                     cscr_othercrc = numerator_crcother/totalpop_ind,
                     cscr_otherbc = numerator_bcother/totalpop_ind,
                     cscr_othercvc = numerator_cvcother/totalpop_ind,
                     cscr_totalgc = (numerator_gcgov+numerator_gcwork+cscr_othergc)/(totalpop_ind),
                     cscr_totallc = (numerator_lcgov+numerator_lcwork+cscr_otherlc)/(totalpop_ind),
                     cscr_totalcrc = (numerator_crcgov+numerator_crcwork+cscr_othercrc)/(totalpop_ind),
                     cscr_totalbc = (numerator_bcgov+numerator_bcwork+cscr_otherbc)/(totalpop_ind),
                     cscr_totalcvc = (numerator_cvcgov+numerator_cvcwork+cscr_othercvc)/(totalpop_ind),
                     pop_ratio = totalpop_household_sum/totalpop_ind) %>% 
  mutate(cscr_govgc_mod = cscr_govgc/pop_ratio,
         cscr_govlc_mod = cscr_govlc/pop_ratio,
         cscr_govcrc_mod = cscr_govcrc/pop_ratio,
         cscr_govbc_mod = cscr_govbc/pop_ratio,
         cscr_govcvc_mod = cscr_govcvc/pop_ratio,
         cscr_workgc_mod = cscr_workgc/pop_ratio,
         cscr_worklc_mod = cscr_worklc/pop_ratio,
         cscr_workcrc_mod = cscr_workcrc/pop_ratio,
         cscr_workbc_mod = cscr_workbc/pop_ratio,
         cscr_workcvc_mod = cscr_workcvc/pop_ratio,
         cscr_othergc_mod = cscr_othergc/pop_ratio,
         cscr_otherlc_mod = cscr_otherlc/pop_ratio,
         cscr_othercrc_mod = cscr_othercrc/pop_ratio,
         cscr_otherbc_mod = cscr_otherbc/pop_ratio,
         cscr_othercvc_mod = cscr_othercvc/pop_ratio,
         cscr_totalgc_mod = cscr_totalgc/pop_ratio,
         cscr_totallc_mod = cscr_totallc/pop_ratio,
         cscr_totalcrc_mod = cscr_totalcrc/pop_ratio,
         cscr_totalbc_mod = cscr_totalbc/pop_ratio,
         cscr_totalcvc_mod = cscr_totalcvc/pop_ratio  ) %>% 
  select(pref,sex,totalpop_household_sum, 
         contains("cscr_total"),
         contains("cscr_gov"),
         contains("cscr_work"),
         contains("cscr_other"), pop_ratio,everything()) -> mergecscr_h28_up65
```

アンケートで低く出すぎているのかもしれない？？？補足できなくて？？？
算出してから、国勢調査人数/世帯人数を係数としてかけてみると補正できるかなあ。

```{r}
save(mergecscr_h28_up20, file = "C:/Users/megme/Dropbox/厚労科研/Koshi/scrate and gender gap/progress/mergecscr_h28_up20.RData")
save(mergecscr_h28_up40, file = "C:/Users/megme/Dropbox/厚労科研/Koshi/scrate and gender gap/progress/mergecscr_h28_up40.RData")
save(mergecscr_h28_up20to64, file = "C:/Users/megme/Dropbox/厚労科研/Koshi/scrate and gender gap/progress/mergecscr_h28_up20to64.RData")
save(mergecscr_h28_up40to64, file = "C:/Users/megme/Dropbox/厚労科研/Koshi/scrate and gender gap/progress/mergecscr_h28_up40to64.RData")
save(mergecscr_h28_up65, file = "C:/Users/megme/Dropbox/厚労科研/Koshi/scrate and gender gap/progress/mergecscr_h28_up65.RData")


write.csv(mergecscr_h28_up20, file = "C:/Users/megme/Dropbox/厚労科研/Koshi/scrate and gender gap/progress/mergecscr_h28_up20.csv", row.names = F)
write.csv(mergecscr_h28_up40, file = "C:/Users/megme/Dropbox/厚労科研/Koshi/scrate and gender gap/progress/mergecscr_h28_up40.csv", row.names = F)
write.csv(mergecscr_h28_up65, file = "C:/Users/megme/Dropbox/厚労科研/Koshi/scrate and gender gap/progress/mergecscr_h28_up65.csv", row.names = F)
write.csv(mergecscr_h28_up20to64, file = "C:/Users/megme/Dropbox/厚労科研/Koshi/scrate and gender gap/progress/mergecscr_h28_up20to64.csv", row.names = F)
write.csv(mergecscr_h28_up40to64, file = "C:/Users/megme/Dropbox/厚労科研/Koshi/scrate and gender gap/progress/mergecscr_h28_up40to64.csv", row.names = F)

```


だから、ここでいったんやめてしまえばいいよね
で、シチュエーションの変数はあとからvariablesをマージするときに一緒に入れればいいだけなんだよ。



```{r}
load("C:\\Users\\megme\\Dropbox\\厚労科研\\Koshi\\scrate and gender gap\\variables\\i_c_g_merge2016.RData")
load("C:\\Users\\megme\\Dropbox\\厚労科研\\Koshi\\scrate and gender gap\\variables\\marital_tidy2.RData")
load("C:\\Users\\megme\\Dropbox\\厚労科研\\Koshi\\scrate and gender gap\\variables\\education_2013and2016.RData")
load("C:\\Users\\megme\\Dropbox\\厚労科研\\Koshi\\scrate and gender gap\\variables\\GDP_and_PD.RData")
load("C:\\Users\\megme\\Dropbox\\厚労科研\\Koshi\\scrate and gender gap\\variables\\pop_selected.RData")
load("C:/Users/megme/Dropbox/厚労科研/Koshi/scrate and gender gap/progress/economic_sc_merge2013up40.Rdata")
load("C:/Users/megme/Dropbox/厚労科研/Koshi/scrate and gender gap/progress/economic_sc_merge2016up40.Rdata")


GDP_and_PD_male <- GDP_and_PD
GDP_and_PD_female <- GDP_and_PD
GDP_and_PD_both <- GDP_and_PD

GDP_and_PD_male$sex <- "男"
GDP_and_PD_female$sex <- "女"
GDP_and_PD <- bind_rows(GDP_and_PD_male, GDP_and_PD_female, GDP_and_PD_both)

merge1 <- merge(i_c_g_merge, marital_tidy2, by = c("year", "pref", "sex"))
merge2 <- merge(education_2013and2016, merge1, by = c("year", "pref", "sex"))

merge3 <- merge(GDP_and_PD, merge2, by = c("year", "pref", "sex"))

merged_variables <- merge(pop_selected, merge3, by = c("year", "pref", "sex"))
merged_variables$sex %>%
    str_replace_all(pattern = "男女計", replacement = "both") %>% 
  str_replace_all(pattern = "男", replacement = "male") %>% 
  str_replace_all(pattern = "女", replacement = "female")  -> merged_variables$sex

merged_variables$pref <- factor(merged_variables$pref, levels = prefsort)

merged_variables %>% 
  group_by(year,sex) %>% 
  summarise(sum(pop_totalage))
```


```{r}

economic_bygov <- read.csv("C:\\Users\\megme\\Dropbox\\厚労科研\\Koshi\\scrate and gender gap\\variables\\economicdata_byprefandcity.csv",  header = T, stringsAsFactors = F)

testname <- names(economic_bygov) %>% 
  str_sub(start = 7, end = -1) %>% 
  str_remove_all(pattern = "\\d|_")

names(economic_bygov)[3:186]<- testname[3:186]

economic_bycity <- economic_bygov %>% 
  select(1,2, contains("衛生費"),  contains("保健所"),contains("市町村")) 

test <- economic_bycity[3:84] %>% 
  lapply(as.numeric) 
test <- as.data.frame(test)

economic <- cbind(economic_bycity[1:2], test)


economic$pref <- economic$pref %>% 
  str_remove_all(pattern = "府|県") %>% 
  str_replace_all(pattern = "東京都", replace = "東京")

prefsort <- c("北海道" , "青森" , "岩手" , "宮城" , "秋田" , "山形" , "福島" , "茨城" , "栃木" , "群馬" , "埼玉" , "千葉" , "東京" , "神奈川" , "新潟" , "富山" , "石川" , "福井" , "山梨" , "長野" , "岐阜" , "静岡" , "愛知" , "三重" , "滋賀" , "京都" , "大阪" , "兵庫" , "奈良" , "和歌山" , "鳥取" , "島根" , "岡山" , "広島" , "山口" , "徳島" , "香川" , "愛媛" , "高知" , "福岡" , "佐賀" , "長崎" , "熊本" , "大分" , "宮崎" , "鹿児島" , "沖縄" , "全国")
economic$pref <- factor(economic$pref, levels = prefsort)

test1 <- economic %>% 
  filter(year %in% c("2013", "2016") )

merged_variables2 <- merge(test1, merged_variables, by = c("year","pref"))

merged_variables2 %>% mutate(ippannzaigennperpop = 一般財源.市町村財政..千円./pop_totalage,
                                       jishuzaigennperpop = 自主財源額.市町村財政..千円./pop_totalage,
                                       koufuzeiperpop = 地方交付税.市町村財政..千円./pop_totalage,
                                       incomeperpop = 歳入決算総額.市町村財政..千円./pop_totalage,
                                       expenceperpop = 歳出決算総額.市町村財政..千円./pop_totalage,
                                       incomediffexpenceperpop = (歳入決算総額.市町村財政..千円. - 歳出決算総額.市町村財政..千円.)/pop_totalage,
                                       minseihiperpop = 民生費.市町村財政..千円./pop_totalage,
                                       socialwelfareperpop = 社会福祉費.市町村財政..千円./pop_totalage,
                                       elderwelfareperpop = 老人福祉費.市町村財政..千円.,
                                       childwelfareperpop = 児童福祉費.市町村財政..千円./pop_totalage,
                                       safetynetperpop = 生活保護費.市町村財政..千円./pop_totalage,
                                       minseihiratio = 民生費.市町村財政..千円./歳出決算総額.市町村財政..千円.,
                                       minseihiperkoufuzei = 民生費.市町村財政..千円./地方交付税.市町村財政..千円.,
                                       koufuzeiratio = 地方交付税.市町村財政..千円./歳入決算総額.市町村財政..千円.,
                                       sttaxincomeperpop = 基準財政収入額.市町村財政..千円./pop_totalage,
                                       needsperpop = 基準財政需要額.市町村財政..千円./pop_totalage,
                                       fin_index = sttaxincomeperpop/needsperpop,
                                       incomeperexpence = incomeperpop/expenceperpop,
                                     hokeneiseihiperpop =  保健衛生費.市町村財政..千円./pop_totalage,
                             hokenjohiperpop_city = 保健所費.市町村財政..千円./pop_totalage,
                             publichealth_pref = 公衆衛生費.都道府県財政..千円./pop_totalage,
                             hokenjohiperpop_pref = 保健所費.都道府県財政..千円./pop_totalage ) %>%  
  mutate(incomeperpop_milyen = incomeperpop/1000000,
         expenceperpop_milyen = expenceperpop/1000000,
         incomediffexpenceperpop_milyen = incomediffexpenceperpop/1000000,
         incomediffexpence = incomediffexpenceperpop*pop_totalage*1000,
         koufuzeiperpop_milyen = koufuzeiperpop/1000000,
         ippannzaigennperpop_milyen = ippannzaigennperpop/1000000,
         safetynetperpop_milyen = safetynetperpop/1000000,
         hokeneiseihiperpop_milyen = hokeneiseihiperpop/1000000,
         hokenjohiperpop_city_milyen = hokenjohiperpop_city/1000000,
         publichealth_pref_milyen = publichealth_pref/1000000,
         hokenjohiperpop_pref_milyen = hokenjohiperpop_pref/1000000,
         pref_eiseihi_milyen = publichealth_pref_milyen+ hokenjohiperpop_pref_milyen,
         city_eiseihi_milyen = hokeneiseihiperpop_milyen+hokenjohiperpop_city_milyen,
         GDP_milyen = GDP_100milyen/100, 
         gdpperperson_milyen = gdpperperson*10,
         annualincome_milyen = annualincome_1000yen/1000)  %>% 
   select(year,pref,sex,
          incomeperexpence,
          incomediffexpenceperpop_milyen,
          fin_index,
          ippannzaigennperpop_milyen,koufuzeiperpop_milyen,
          safetynetperpop_milyen,
          pref_eiseihi_milyen,city_eiseihi_milyen,
          popup40,popup65,pop_totalage,
          GDP_milyen,gdpperperson_milyen,PD_1000perkm2,
          elder_rate,
          midrate,collegerate,
          maritalrate,
          totalassets_total,totalassets_pure,annualincome_milyen)   -> merged_variables2
```
mergecscr_h28_up40
mergecscr_h28_up20
mergecscr_h28_up40to64
mergecscr_h28_up20to64
の４種類のデータセットができた。これをvariablesとマージして、職域のやつがどうか、行政のがどうか、を見てみよう。
variablesは年齢別のものはない。はず。

年齢階級別の無業率とか、収入ないし資産額とかはありそうなんだけど。。

```{r}
mergecscr_h28_up40 %>% names()
merged_variables2 %>%  names()

names(mergecscr_h28_up40)[3:38] %>% 
  paste0(., "_2016")  -> names(mergecscr_h28_up40)[3:38]

mergecscr_h28_up20%>% names()
names(mergecscr_h28_up20)[3:38] %>% 
  paste0(., "_2016")  -> names(mergecscr_h28_up20)[3:38]
```
  


```{r setting dataset}
merge1 <- merge(mergecscr_h28_up40[1:23], merged_variables2, by = c("pref","sex")) %>% 
  select(year,pref,sex, everything() )

merge1 %>% names()

merge1 %>% 
  filter(year == "2016") -> gc2016_male 

merge1 %>% 
  filter(year == "2016") %>% 
  filter(pref != "宮城") %>%
    filter(pref != "福島") %>%  
    filter(pref != "岩手") -> gc2016_male_prefmod

```

gc2016_male %>% 
  filter(sex == "female") %>% 
  filter(pref != "宮城") %>% 
  filter(pref != "岩手") %>% 
  filter(pref != "福島") %>% 
ggplot(., aes(x = incomediffexpenceperpop_milyen, y = cscr_totalgc_2016, colour = annualincome_milyen)) +
  geom_point()  + 
  stat_smooth(method = "lm", se = FALSE, colour = "black", size = 1)+
  geom_text(aes(label=pref))

 
```{r lm cscrgc_total male}


res_gc2016_male_total <- lm(data = gc2016_male, cscr_totalgc_2016 ~ 
                      incomediffexpenceperpop_milyen + safetynetperpop_milyen + 
    GDP_milyen + totalassets_pure + annualincome_milyen
,subset =  sex == "male")
summary(res_gc2016_male_total)
vif(res_gc2016_male_total)
step(res_gc2016_male_total)

```




```{r cscrgc_gov male}


res_gc2016_male_gov <- lm(data = gc2016_male, cscr_govgc_2016 ~ 
                     incomediffexpenceperpop_milyen + gdpperperson_milyen + 
    midrate + maritalrate + totalassets_pure + annualincome_milyen

, subset =  sex == "male")
summary(res_gc2016_male_gov)
vif(res_gc2016_male_gov)
step(res_gc2016_male_gov)


```


```{r cscrgc_work male}


res_gc2016_male_work <- lm(data = gc2016_male, cscr_workgc_2016 ~ 
                    safetynetperpop_milyen + GDP_milyen

, subset =  sex == "male")
summary(res_gc2016_male_work)
vif(res_gc2016_male_work)
step(res_gc2016_male_work)

```


```{r cscrgc_other male}


res_gc2016_male_other <- lm(data = gc2016_male, cscr_othergc_2016 ~ 
                      fin_index
, subset =  sex == "male")
summary(res_gc2016_male_other)
vif(res_gc2016_male_other)
step(res_gc2016_male_other)

# 全部無相関でstepしたら全部吹っ飛んだ。
```
現時点での結論は、
gov,male,gcでは歳出-歳入が受診率に影響し、work,male,gcではstepすると吹っ飛んで消える。otherは無相関。
ということで、市町村検診では財政状況が影響するらしいことの確認ができたのと、職域検診はその影響を受けないようだ、ということの示唆ができた。

では、こないだ話したみたいに外れ値の東北３件を削るとどうなるのか？




```{r}
gc2016data2016_male <- tab_model(res_gc2016_male_total,res_gc2016_male_gov,res_gc2016_male_work,res_gc2016_male_other,
                      dv.labels = c("total_male","gov_male", "work_male",  "other_male"),
                      string.pred = "Coeffcient",
                      string.ci = "Conf. Int (95%)",
                      string.p = "P-Value", 
                      linebreak = TRUE,
                      digits = 3, digits.p = 2,
                      title = "crude screening rate (GC, 2016), data = 2016",
                      file = "C:\\Users\\megme\\Documents\\cleaning variables\\gc2016data2016_male.html" )
gc2016data2016_male
```



```{r cscrgc_total prefmod male}

res_gc2016_male_total_mod <- lm(data = gc2016_male_prefmod, cscr_totalgc_2016 ~ 
                                fin_index + safetynetperpop_milyen + GDP_milyen + 
    totalassets_pure
,  subset =  sex == "male")
summary(res_gc2016_male_total_mod)
vif(res_gc2016_male_total_mod)
step(res_gc2016_male_total_mod)


```


```{r cscrgc_gov prefmod male}


res_gc2016_male_gov_mod <- lm(data = gc2016_male_prefmod, cscr_govgc_2016 ~ 
                     incomediffexpenceperpop_milyen + midrate + 
    maritalrate + totalassets_pure + annualincome_milyen
, subset =  sex == "male")
summary(res_gc2016_male_gov_mod)
vif(res_gc2016_male_gov_mod)
step(res_gc2016_male_gov_mod)

# はずれを抜いてもgovはインカムが有意に働く。

```


```{r cscrgc_work prefmod male}

res_gc2016_male_work_mod <- lm(data = gc2016_male_prefmod, cscr_workgc_2016 ~ 
                      incomediffexpenceperpop_milyen + safetynetperpop_milyen + 
    GDP_milyen + totalassets_pure
          , subset =  sex == "male")
summary(res_gc2016_male_work_mod)
vif(res_gc2016_male_work_mod)
step(res_gc2016_male_work_mod)

# ぎりぎりだが、やっぱりworkはインカムデータは有意でなくなる。
```

```{r cscrgc_other prefmod male}

res_gc2016_male_other_mod <- lm(data = gc2016_male_prefmod, cscr_othergc_2016 ~ 
                   
                                  incomediffexpenceperpop_milyen
, subset =  sex == "male")
summary(res_gc2016_male_other_mod)
vif(res_gc2016_male_other_mod)
step(res_gc2016_male_other_mod)

# 今度は多少残ったが、perとdiff両方残って、どちらか消すと全部有意でなくなる。R^2も低い数値になる
```
```{r gc2016data2016_male_mod}
gc2016data2016_male_mod <- tab_model(res_gc2016_male_total_mod,res_gc2016_male_gov_mod,res_gc2016_male_work_mod,res_gc2016_male_other_mod,
                      
                      dv.labels = c("total_male_mod","gov_male_mod", "work_male_mod",  "other_male_mod"),
                      string.pred = "Coeffcient",
                      string.ci = "Conf. Int (95%)",
                      string.p = "P-Value", 
                      linebreak = TRUE,
                      digits = 3, digits.p = 2,
                      title = "crude screening rate (GC, 2016), data = 2016",
                      file = "C:\\Users\\megme\\Documents\\cleaning variables\\gc2016data2016_male_mod.html" )
gc2016data2016_male_mod
```

          "incomediffexpenceperpop_milyen", "fin_index", "safetynetperpop_milyen", "pref_eiseihi_milyen", "city_eiseihi_milyen", "GDP_milyen", "gdpperperson_milyen", "PD_1000perkm2", "elder_rate", "midrate", "maritalrate", "totalassets_total", "totalassets_pure", "annualincome_milyen"



```{r}
panel.cor <- function(x, y, digits=2, prefix="", cex.cor) 
{
    usr <- par("usr"); on.exit(par(usr)) 
    par(usr = c(0, 1, 0, 1)) 
    r <- abs(cor(x, y)) 
    txt <- format(c(r, 0.123456789), digits=digits)[1] 
    txt <- paste(prefix, txt, sep="") 
    if(missing(cex.cor)) cex <- 0.8/strwidth(txt) 
 
    test <- cor.test(x,y) 
    # borrowed from printCoefmat
    Signif <- symnum(test$p.value, corr = FALSE, na = FALSE, 
                  cutpoints = c(0, 0.001, 0.01, 0.05, 0.1, 1),
                  symbols = c("***", "**", "*", ".", " ")) 
 
    text(0.5, 0.5, txt, cex = cex * r) 
    text(.8, .8, Signif, cex=cex, col=2) 
}

```

# gc female ----


incomediffexpenceperpop_milyen + fin_index + safetynetperpop_milyen + pref_eiseihi_milyen + city_eiseihi_milyen + GDP_milyen + gdpperperson_milyen + PD_1000perkm2 + elder_rate + midrate + maritalrate + totalassets_pure + annualincome_milyen

```{r lm cscrgc_total female}
merge1 %>% 
  filter(year == "2016") -> gc2016_female 
merge1 %>% 
  filter(year == "2016") %>% 
  filter(pref != "宮城") %>%
    filter(pref != "福島") %>%  
    filter(pref != "岩手") -> gc2016_female_prefmod



res_gc2016_female_total <- lm(data = gc2016_female, cscr_totalgc_2016 ~ 
                    incomediffexpenceperpop_milyen + safetynetperpop_milyen + 
    PD_1000perkm2 + totalassets_pure + annualincome_milyen

,subset =  sex == "female")
summary(res_gc2016_female_total)
vif(res_gc2016_female_total)
step(res_gc2016_female_total)

```




```{r cscrgc_gov female}


res_gc2016_female_gov <- lm(data = gc2016_female, cscr_govgc_2016 ~ 
                   incomediffexpenceperpop_milyen + fin_index + 
    safetynetperpop_milyen + gdpperperson_milyen + maritalrate + 
    totalassets_pure + annualincome_milyen

, subset =  sex == "female")
summary(res_gc2016_female_gov)
vif(res_gc2016_female_gov)
step(res_gc2016_female_gov)


```


```{r cscrgc_work female}


res_gc2016_female_work <- lm(data = gc2016_female, cscr_workgc_2016 ~ 
                    fin_index + safetynetperpop_milyen + gdpperperson_milyen + 
    elder_rate + annualincome_milyen
, subset =  sex == "female")
summary(res_gc2016_female_work)
vif(res_gc2016_female_work)
step(res_gc2016_female_work)

```


```{r cscrgc_other female}


res_gc2016_female_other <- lm(data = gc2016_female, cscr_othergc_2016 ~ 
                     fin_index + GDP_milyen
, subset =  sex == "female")
summary(res_gc2016_female_other)
vif(res_gc2016_female_other)
step(res_gc2016_female_other)

# 全部無相関でstepしたら全部吹っ飛んだ。
```
外れ値３件を削る↓


```{r}
gc2016data2016_female <- tab_model(res_gc2016_female_total,res_gc2016_female_gov,res_gc2016_female_work,res_gc2016_female_other,
                      dv.labels = c("total_female","gov_female", "work_female",  "other_female"),
                      string.pred = "Coeffcient",
                      string.ci = "Conf. Int (95%)",
                      string.p = "P-Value", 
                      linebreak = TRUE,
                      digits = 3, digits.p = 2,
                      title = "crude screening rate (GC, 2016), data = 2016",
                      file = "C:\\Users\\megme\\Documents\\cleaning variables\\gc2016data2016_female.html" )
gc2016data2016_female
```



```{r cscrgc_total prefmod female}


res_gc2016_female_total_mod <- lm(data = gc2016_female_prefmod, cscr_totalgc_2016 ~ 
                               incomediffexpenceperpop_milyen + safetynetperpop_milyen + 
    PD_1000perkm2 + totalassets_pure + annualincome_milyen
,  subset =  sex == "female")
summary(res_gc2016_female_total_mod)
vif(res_gc2016_female_total_mod)
step(res_gc2016_female_total_mod)


```


```{r cscrgc_gov prefmod female}

res_gc2016_female_gov_mod <- lm(data = gc2016_female_prefmod, cscr_govgc_2016 ~ 
                     incomediffexpenceperpop_milyen + fin_index + 
    safetynetperpop_milyen + gdpperperson_milyen + maritalrate + 
    totalassets_pure + annualincome_milyen

, subset =  sex == "female")
summary(res_gc2016_female_gov_mod)
vif(res_gc2016_female_gov_mod)
step(res_gc2016_female_gov_mod)


```
incomeperexpence + incomediffexpenceperpop_milyen + fin_index + safetynetperpop_milyen + pref_eiseihi_milyen + city_eiseihi_milyen + GDP_milyen + gdpperperson_milyen + PD_1000perkm2 + elder_rate + midrate + maritalrate + totalassets_total + totalassets_pure + annualincome_milyen


```{r cscrgc_work prefmod female}

res_gc2016_female_work_mod <- lm(data = gc2016_female_prefmod, cscr_workgc_2016 ~ 
                     safetynetperpop_milyen + pref_eiseihi_milyen + 
    elder_rate + maritalrate + totalassets_pure + annualincome_milyen
          , subset =  sex == "female")
summary(res_gc2016_female_work_mod)
vif(res_gc2016_female_work_mod)
step(res_gc2016_female_work_mod)

```

```{r cscrgc_other prefmod female}

res_gc2016_female_other_mod <- lm(data = gc2016_female_prefmod, cscr_othergc_2016 ~ 
                  incomediffexpenceperpop_milyen + PD_1000perkm2 + 
    elder_rate + midrate + maritalrate + totalassets_pure
, subset =  sex == "female")
summary(res_gc2016_female_other_mod)
vif(res_gc2016_female_other_mod)
step(res_gc2016_female_other_mod)

```

```{r gc2016data2016_female_mod}
gc2016data2016_female_mod <- tab_model(res_gc2016_female_total_mod,res_gc2016_female_gov_mod,res_gc2016_female_work_mod,res_gc2016_female_other_mod,
                      
                      dv.labels = c("total_female_mod","gov_female_mod", "work_female_mod",  "other_female_mod"),
                      string.pred = "Coeffcient",
                      string.ci = "Conf. Int (95%)",
                      string.p = "P-Value", 
                      linebreak = TRUE,
                      digits = 3, digits.p = 2,
                      title = "crude screening rate (GC, 2016), data = 2016",
                      file = "C:\\Users\\megme\\Documents\\cleaning variables\\gc2016data2016_female_mod.html" )
gc2016data2016_female_mod
```


#lc----




incomediffexpenceperpop_milyen + fin_index + safetynetperpop_milyen + pref_eiseihi_milyen + city_eiseihi_milyen + GDP_milyen + gdpperperson_milyen + PD_1000perkm2 + elder_rate + midrate + maritalrate + totalassets_pure + annualincome_milyen

```{r lm cscrlc_total male}
merge1 %>% 
  filter(year == "2016") -> lc2016_male
merge1 %>% 
  filter(year == "2016") %>% 
  filter(pref != "宮城") %>%
    filter(pref != "福島") %>%  
    filter(pref != "岩手") -> lc2016_male_prefmod

res_lc2016_male_total <- lm(data = lc2016_male, cscr_totallc_2016 ~ 
                  incomediffexpenceperpop_milyen + midrate + 
    maritalrate + totalassets_pure + annualincome_milyen

,subset =  sex == "male")
summary(res_lc2016_male_total)
vif(res_lc2016_male_total)
step(res_lc2016_male_total)

```




```{r cscrlc_gov male}


res_lc2016_male_gov <- lm(data = lc2016_male, cscr_govlc_2016 ~ 
                   incomediffexpenceperpop_milyen + gdpperperson_milyen + 
    midrate + maritalrate + totalassets_pure + annualincome_milyen

, subset =  sex == "male")
summary(res_lc2016_male_gov)
vif(res_lc2016_male_gov)
step(res_lc2016_male_gov)


```


```{r cscrlc_work male}


res_lc2016_male_work <- lm(data = lc2016_male, cscr_worklc_2016 ~ 
                    safetynetperpop_milyen + pref_eiseihi_milyen + 
    GDP_milyen + totalassets_pure + annualincome_milyen
, subset =  sex == "male")
summary(res_lc2016_male_work)
vif(res_lc2016_male_work)
step(res_lc2016_male_work)

```


```{r cscrlc_other male}

res_lc2016_male_other <- lm(data = lc2016_male, cscr_otherlc_2016 ~ 
                   fin_index

, subset =  sex == "male")
summary(res_lc2016_male_other)
vif(res_lc2016_male_other)
step(res_lc2016_male_other)

# 全部無相関でstepしたら全部吹っ飛んだ。
```



```{r}
lc2016data2016_male <- tab_model(res_lc2016_male_total,res_lc2016_male_gov,res_lc2016_male_work,res_lc2016_male_other,
                      dv.labels = c("total_male","gov_male", "work_male",  "other_male"),
                      string.pred = "Coeffcient",
                      string.ci = "Conf. Int (95%)",
                      string.p = "P-Value", 
                      linebreak = TRUE,
                      digits = 3, digits.p = 2,
                      title = "crude screening rate (lc, 2016), data = 2016",
                      file = "C:\\Users\\megme\\Documents\\cleaning variables\\lc2016data2016_male.html" )
lc2016data2016_male
```
外れ値３件を削る↓


```{r cscrlc_total prefmod male}


res_lc2016_male_total_mod <- lm(data = lc2016_male_prefmod, cscr_totallc_2016 ~ 
                              safetynetperpop_milyen + pref_eiseihi_milyen + 
    gdpperperson_milyen + elder_rate + midrate + maritalrate + 
    totalassets_pure + annualincome_milyen
,  subset =  sex == "male")
summary(res_lc2016_male_total_mod)
vif(res_lc2016_male_total_mod)
step(res_lc2016_male_total_mod)


```


```{r cscrlc_gov prefmod male}


res_lc2016_male_gov_mod <- lm(data = lc2016_male_prefmod, cscr_govlc_2016 ~ 
                     incomediffexpenceperpop_milyen + midrate + 
    maritalrate + totalassets_pure + annualincome_milyen
, subset =  sex == "male")
summary(res_lc2016_male_gov_mod)
vif(res_lc2016_male_gov_mod)
step(res_lc2016_male_gov_mod)


```
incomeperexpence + incomediffexpenceperpop_milyen + fin_index + safetynetperpop_milyen + pref_eiseihi_milyen + city_eiseihi_milyen + GDP_milyen + gdpperperson_milyen + PD_1000perkm2 + elder_rate + midrate + maritalrate + totalassets_total + totalassets_pure + annualincome_milyen


```{r cscrlc_work prefmod male}

res_lc2016_male_work_mod <- lm(data = lc2016_male_prefmod, cscr_worklc_2016 ~ 
                     incomediffexpenceperpop_milyen + safetynetperpop_milyen + 
    pref_eiseihi_milyen + elder_rate + midrate + maritalrate + 
    totalassets_pure + annualincome_milyen
          , subset =  sex == "male")
summary(res_lc2016_male_work_mod)
vif(res_lc2016_male_work_mod)
step(res_lc2016_male_work_mod)

```

```{r cscrlc_other prefmod male}

res_lc2016_male_other_mod <- lm(data = lc2016_male_prefmod, cscr_otherlc_2016 ~ 
                 incomediffexpenceperpop_milyen
, subset =  sex == "male")
summary(res_lc2016_male_other_mod)
vif(res_lc2016_male_other_mod)
step(res_lc2016_male_other_mod)

```

```{r lc2016data2016_male_mod}
lc2016data2016_male_mod <- tab_model(res_lc2016_male_total_mod,res_lc2016_male_gov_mod,res_lc2016_male_work_mod,res_lc2016_male_other_mod,
                      
                      dv.labels = c("total_male_mod","gov_male_mod", "work_male_mod",  "other_male_mod"),
                      string.pred = "Coeffcient",
                      string.ci = "Conf. Int (95%)",
                      string.p = "P-Value", 
                      linebreak = TRUE,
                      digits = 3, digits.p = 2,
                      title = "crude screening rate (lc, 2016), data = 2016",
                      file = "C:\\Users\\megme\\Documents\\cleaning variables\\lc2016data2016_male_mod.html" )
lc2016data2016_male_mod
```


# lc female ----




incomediffexpenceperpop_milyen + fin_index + safetynetperpop_milyen + pref_eiseihi_milyen + city_eiseihi_milyen + GDP_milyen + gdpperperson_milyen + PD_1000perkm2 + elder_rate + midrate + maritalrate + totalassets_pure + annualincome_milyen

```{r lm cscrlc_total female}
merge1 %>% 
  filter(year == "2016") -> lc2016_female 

res_lc2016_female_total <- lm(data = lc2016_female, cscr_totallc_2016 ~ 
                 incomediffexpenceperpop_milyen + safetynetperpop_milyen + 
    PD_1000perkm2 + midrate + totalassets_pure
,subset =  sex == "female")
summary(res_lc2016_female_total)
vif(res_lc2016_female_total)
step(res_lc2016_female_total)

```




```{r cscrlc_gov female}


res_lc2016_female_gov <- lm(data = lc2016_female, cscr_govlc_2016 ~ 
                  incomediffexpenceperpop_milyen + fin_index + 
    safetynetperpop_milyen + gdpperperson_milyen + midrate + 
    maritalrate + totalassets_pure + annualincome_milyen
, subset =  sex == "female")
summary(res_lc2016_female_gov)
vif(res_lc2016_female_gov)
step(res_lc2016_female_gov)


```


```{r cscrlc_work female}


res_lc2016_female_work <- lm(data = lc2016_female, cscr_worklc_2016 ~ 
                   safetynetperpop_milyen
, subset =  sex == "female")
summary(res_lc2016_female_work)
vif(res_lc2016_female_work)
step(res_lc2016_female_work)

```


```{r cscrlc_other female}


res_lc2016_female_other <- lm(data = lc2016_female, cscr_otherlc_2016 ~ 
                  fin_index
, subset =  sex == "female")
summary(res_lc2016_female_other)
vif(res_lc2016_female_other)
step(res_lc2016_female_other)

# 全部無相関でstepしたら全部吹っ飛んだ。
```



```{r}
lc2016data2016_female <- tab_model(res_lc2016_female_total,res_lc2016_female_gov,res_lc2016_female_work,res_lc2016_female_other,
                      dv.labels = c("total_female","gov_female", "work_female",  "other_female"),
                      string.pred = "Coeffcient",
                      string.ci = "Conf. Int (95%)",
                      string.p = "P-Value", 
                      linebreak = TRUE,
                      digits = 3, digits.p = 2,
                      title = "crude screening rate (lc, 2016), data = 2016",
                      file = "C:\\Users\\megme\\Documents\\cleaning variables\\lc2016data2016_female.html" )
lc2016data2016_female
```
外れ値３件を削る↓


```{r cscrlc_total prefmod female}
merge1 %>% 
  filter(year == "2016") %>% 
  filter(pref != "宮城") %>%
    filter(pref != "福島") %>%  
    filter(pref != "岩手") -> lc2016_female_prefmod

res_lc2016_female_total_mod <- lm(data = lc2016_female_prefmod, cscr_totallc_2016 ~ 
                              incomediffexpenceperpop_milyen + safetynetperpop_milyen + 
    PD_1000perkm2 + totalassets_pure + annualincome_milyen

,  subset =  sex == "female")
summary(res_lc2016_female_total_mod)
vif(res_lc2016_female_total_mod)
step(res_lc2016_female_total_mod)


```


```{r cscrlc_gov prefmod female}

res_lc2016_female_gov_mod <- lm(data = lc2016_female_prefmod, cscr_govlc_2016 ~ 
                    incomediffexpenceperpop_milyen + fin_index + 
    safetynetperpop_milyen + gdpperperson_milyen + midrate + 
    maritalrate + totalassets_pure + annualincome_milyen
, subset =  sex == "female")
summary(res_lc2016_female_gov_mod)
vif(res_lc2016_female_gov_mod)
step(res_lc2016_female_gov_mod)


```
incomeperexpence + incomediffexpenceperpop_milyen + fin_index + safetynetperpop_milyen + pref_eiseihi_milyen + city_eiseihi_milyen + GDP_milyen + gdpperperson_milyen + PD_1000perkm2 + elder_rate + midrate + maritalrate + totalassets_total + totalassets_pure + annualincome_milyen


```{r cscrlc_work prefmod female}

res_lc2016_female_work_mod <- lm(data = lc2016_female_prefmod, cscr_worklc_2016 ~ 
                  incomediffexpenceperpop_milyen + 
    fin_index + totalassets_total + totalassets_pure
          , subset =  sex == "female")
summary(res_lc2016_female_work_mod)
vif(res_lc2016_female_work_mod)
step(res_lc2016_female_work_mod)

```

```{r cscrlc_other prefmod female}

res_lc2016_female_other_mod <- lm(data = lc2016_female_prefmod, cscr_otherlc_2016 ~ 
incomediffexpenceperpop_milyen + fin_index + 
    PD_1000perkm2
, subset =  sex == "female")
summary(res_lc2016_female_other_mod)
vif(res_lc2016_female_other_mod)
step(res_lc2016_female_other_mod)

```

```{r lc2016data2016_female_mod}
lc2016data2016_female_mod <- tab_model(res_lc2016_female_total_mod,res_lc2016_female_gov_mod,res_lc2016_female_work_mod,res_lc2016_female_other_mod,
                      
                      dv.labels = c("total_female_mod","gov_female_mod", "work_female_mod",  "other_female_mod"),
                      string.pred = "Coeffcient",
                      string.ci = "Conf. Int (95%)",
                      string.p = "P-Value", 
                      linebreak = TRUE,
                      digits = 3, digits.p = 2,
                      title = "crude screening rate (lc, 2016), data = 2016",
                      file = "C:\\Users\\megme\\Documents\\cleaning variables\\lc2016data2016_female_mod.html" )
lc2016data2016_female_mod
```



#crc----



incomediffexpenceperpop_milyen + fin_index + safetynetperpop_milyen + pref_eiseihi_milyen + city_eiseihi_milyen + GDP_milyen + gdpperperson_milyen + PD_1000perkm2 + elder_rate + midrate + maritalrate + totalassets_pure + annualincome_milyen

```{r lm cscrcrc_total male}
merge1 %>% 
  filter(year == "2016") -> crc2016_male 

res_crc2016_male_total <- lm(data = crc2016_male, cscr_totalcrc_2016 ~ 
                 incomediffexpenceperpop_milyen + safetynetperpop_milyen + 
    GDP_milyen + gdpperperson_milyen + totalassets_pure + annualincome_milyen
,subset =  sex == "male")
summary(res_crc2016_male_total)
vif(res_crc2016_male_total)
step(res_crc2016_male_total)

```




```{r cscrcrc_gov male}
 

res_crc2016_male_gov <- lm(data = crc2016_male, cscr_govcrc_2016 ~ 
                   incomediffexpenceperpop_milyen + fin_index + safetynetperpop_milyen + pref_eiseihi_milyen + city_eiseihi_milyen + GDP_milyen + gdpperperson_milyen + PD_1000perkm2 + elder_rate + midrate + maritalrate + totalassets_pure + annualincome_milyen
, subset =  sex == "male")
summary(res_crc2016_male_gov)
vif(res_crc2016_male_gov)
step(res_crc2016_male_gov)


```


```{r cscrcrc_work male}
 

res_crc2016_male_work <- lm(data = crc2016_male, cscr_workcrc_2016 ~ 
                  safetynetperpop_milyen + GDP_milyen + totalassets_pure + 
    annualincome_milyen
, subset =  sex == "male")
summary(res_crc2016_male_work)
vif(res_crc2016_male_work)
step(res_crc2016_male_work)

```


```{r cscrcrc_other male}
 

res_crc2016_male_other <- lm(data = crc2016_male, cscr_othercrc_2016 ~ 
                  GDP_milyen + gdpperperson_milyen
, subset =  sex == "male")
summary(res_crc2016_male_other)
vif(res_crc2016_male_other)
step(res_crc2016_male_other)

# 全部無相関でstepしたら全部吹っ飛んだ。
```



```{r}
crc2016data2016_male <- tab_model(res_crc2016_male_total,res_crc2016_male_gov,res_crc2016_male_work,res_crc2016_male_other,
                      dv.labels = c("total_male","gov_male", "work_male",  "other_male"),
                      string.pred = "Coeffcient",
                      string.ci = "Conf. Int (95%)",
                      string.p = "P-Value", 
                      linebreak = TRUE,
                      digits = 3, digits.p = 2,
                      title = "crude screening rate (crc, 2016), data = 2016",
                      file = "C:\\Users\\megme\\Documents\\cleaning variables\\crc2016data2016_male.html" )
crc2016data2016_male
```
外れ値３件を削る↓


```{r cscrcrc_total prefmod male}
merge1 %>% 
  filter(year == "2016") %>% 
  filter(pref != "宮城") %>%
    filter(pref != "福島") %>%  
    filter(pref != "岩手") -> crc2016_male_prefmod

res_crc2016_male_total_mod <- lm(data = crc2016_male_prefmod, cscr_totalcrc_2016 ~ 
                            incomediffexpenceperpop_milyen + fin_index + safetynetperpop_milyen + pref_eiseihi_milyen + city_eiseihi_milyen + GDP_milyen + gdpperperson_milyen + PD_1000perkm2 + elder_rate + midrate + maritalrate + totalassets_pure + annualincome_milyen

,  subset =  sex == "male")
summary(res_crc2016_male_total_mod)
vif(res_crc2016_male_total_mod)
step(res_crc2016_male_total_mod)


```


```{r cscrcrc_gov prefmod male}

res_crc2016_male_gov_mod <- lm(data = crc2016_male_prefmod, cscr_govcrc_2016 ~ 
 safetynetperpop_milyen + GDP_milyen + gdpperperson_milyen + 
    elder_rate + maritalrate + totalassets_pure + annualincome_milyen
, subset =  sex == "male")
summary(res_crc2016_male_gov_mod)
vif(res_crc2016_male_gov_mod)
step(res_crc2016_male_gov_mod)


```
incomeperexpence + incomediffexpenceperpop_milyen + fin_index + safetynetperpop_milyen + pref_eiseihi_milyen + city_eiseihi_milyen + GDP_milyen + gdpperperson_milyen + PD_1000perkm2 + elder_rate + midrate + maritalrate + totalassets_total + totalassets_pure + annualincome_milyen


```{r cscrcrc_work prefmod male}

res_crc2016_male_work_mod <- lm(data = crc2016_male_prefmod, cscr_workcrc_2016 ~ 
                    incomediffexpenceperpop_milyen + fin_index + GDP_milyen + gdpperperson_milyen + 
    PD_1000perkm2 + totalassets_total + totalassets_pure
          , subset =  sex == "male")
summary(res_crc2016_male_work_mod)
vif(res_crc2016_male_work_mod)
step(res_crc2016_male_work_mod)

```

```{r cscrcrc_other prefmod male}

res_crc2016_male_other_mod <- lm(data = crc2016_male_prefmod, cscr_othercrc_2016 ~ 
               gdpperperson_milyen + PD_1000perkm2

, subset =  sex == "male")
summary(res_crc2016_male_other_mod)
vif(res_crc2016_male_other_mod)
step(res_crc2016_male_other_mod)

```

```{r crc2016data2016_male_mod}
crc2016data2016_male_mod <- tab_model(res_crc2016_male_total_mod,res_crc2016_male_gov_mod,res_crc2016_male_work_mod,res_crc2016_male_other_mod,
                      
                      dv.labels = c("total_male_mod","gov_male_mod", "work_male_mod",  "other_male_mod"),
                      string.pred = "Coeffcient",
                      string.ci = "Conf. Int (95%)",
                      string.p = "P-Value", 
                      linebreak = TRUE,
                      digits = 3, digits.p = 2,
                      title = "crude screening rate (crc, 2016), data = 2016",
                      file = "C:\\Users\\megme\\Documents\\cleaning variables\\crc2016data2016_male_mod.html" )
crc2016data2016_male_mod
```

# crc female ----



incomediffexpenceperpop_milyen + fin_index + safetynetperpop_milyen + pref_eiseihi_milyen + city_eiseihi_milyen + GDP_milyen + gdpperperson_milyen + PD_1000perkm2 + elder_rate + midrate + maritalrate + totalassets_pure + annualincome_milyen

```{r lm cscrcrc_total female}
merge1 %>% 
  filter(year == "2016") -> crc2016_female 

res_crc2016_female_total <- lm(data = crc2016_female, cscr_totalcrc_2016 ~ 
                 incomediffexpenceperpop_milyen + GDP_milyen + 
    gdpperperson_milyen + midrate + totalassets_pure + annualincome_milyen

,subset =  sex == "female")
summary(res_crc2016_female_total)
vif(res_crc2016_female_total)
step(res_crc2016_female_total)

```




```{r cscrcrc_gov female}


res_crc2016_female_gov <- lm(data = crc2016_female, cscr_govcrc_2016 ~ 
                   incomediffexpenceperpop_milyen + safetynetperpop_milyen + 
    GDP_milyen + gdpperperson_milyen + totalassets_pure + annualincome_milyen
, subset =  sex == "female")
summary(res_crc2016_female_gov)
vif(res_crc2016_female_gov)
step(res_crc2016_female_gov)


```


```{r cscrcrc_work female}


res_crc2016_female_work <- lm(data = crc2016_female, cscr_workcrc_2016 ~ 
                    midrate + annualincome_milyen
, subset =  sex == "female")
summary(res_crc2016_female_work)
vif(res_crc2016_female_work)
step(res_crc2016_female_work)

```


```{r cscrcrc_other female}


res_crc2016_female_other <- lm(data = crc2016_female, cscr_othercrc_2016 ~ 
                 incomediffexpenceperpop_milyen + fin_index + 
    GDP_milyen + maritalrate + annualincome_milyen
, subset =  sex == "female")
summary(res_crc2016_female_other)
vif(res_crc2016_female_other)
step(res_crc2016_female_other)

```



```{r}
crc2016data2016_female <- tab_model(res_crc2016_female_total,res_crc2016_female_gov,res_crc2016_female_work,res_crc2016_female_other,
                      dv.labels = c("total_female","gov_female", "work_female",  "other_female"),
                      string.pred = "Coeffcient",
                      string.ci = "Conf. Int (95%)",
                      string.p = "P-Value", 
                      linebreak = TRUE,
                      digits = 3, digits.p = 2,
                      title = "crude screening rate (crc, 2016), data = 2016",
                      file = "C:\\Users\\megme\\Documents\\cleaning variables\\crc2016data2016_female.html" )
crc2016data2016_female
```
外れ値３件を削る↓


```{r cscrcrc_total prefmod female}
merge1 %>% 
  filter(year == "2016") %>% 
  filter(pref != "宮城") %>%
    filter(pref != "福島") %>%  
    filter(pref != "岩手") -> crc2016_female_prefmod

res_crc2016_female_total_mod <- lm(data = crc2016_female_prefmod, cscr_totalcrc_2016 ~ 
                             incomediffexpenceperpop_milyen + GDP_milyen + 
    gdpperperson_milyen + totalassets_pure + annualincome_milyen
,  subset =  sex == "female")
summary(res_crc2016_female_total_mod)
vif(res_crc2016_female_total_mod)
step(res_crc2016_female_total_mod)


```


```{r cscrcrc_gov prefmod female}


res_crc2016_female_gov_mod <- lm(data = crc2016_female_prefmod, cscr_govcrc_2016 ~ 
incomediffexpenceperpop_milyen + safetynetperpop_milyen + 
    PD_1000perkm2 + totalassets_pure + annualincome_milyen
, subset =  sex == "female")
summary(res_crc2016_female_gov_mod)
vif(res_crc2016_female_gov_mod)
step(res_crc2016_female_gov_mod)


```
incomeperexpence + incomediffexpenceperpop_milyen + fin_index + safetynetperpop_milyen + pref_eiseihi_milyen + city_eiseihi_milyen + GDP_milyen + gdpperperson_milyen + PD_1000perkm2 + elder_rate + midrate + maritalrate + totalassets_total + totalassets_pure + annualincome_milyen


```{r cscrcrc_work prefmod female}

res_crc2016_female_work_mod <- lm(data = crc2016_female_prefmod, cscr_workcrc_2016 ~ 
                   midrate + annualincome_milyen
          , subset =  sex == "female")
summary(res_crc2016_female_work_mod)
vif(res_crc2016_female_work_mod)
step(res_crc2016_female_work_mod)

```

```{r cscrcrc_other prefmod female}

res_crc2016_female_other_mod <- lm(data = crc2016_female_prefmod, cscr_othercrc_2016 ~ 
                fin_index + GDP_milyen + maritalrate + annualincome_milyen
, subset =  sex == "female")
summary(res_crc2016_female_other_mod)
vif(res_crc2016_female_other_mod)
step(res_crc2016_female_other_mod)

```

```{r crc2016data2016_female_mod}
crc2016data2016_female_mod <- tab_model(res_crc2016_female_total_mod,res_crc2016_female_gov_mod,res_crc2016_female_work_mod,res_crc2016_female_other_mod,
                      
                      dv.labels = c("total_female_mod","gov_female_mod", "work_female_mod",  "other_female_mod"),
                      string.pred = "Coeffcient",
                      string.ci = "Conf. Int (95%)",
                      string.p = "P-Value", 
                      linebreak = TRUE,
                      digits = 3, digits.p = 2,
                      title = "crude screening rate (crc, 2016), data = 2016",
                      file = "C:\\Users\\megme\\Documents\\cleaning variables\\crc2016data2016_female_mod.html" )
crc2016data2016_female_mod
```



#bc ----



incomediffexpenceperpop_milyen + fin_index + safetynetperpop_milyen + pref_eiseihi_milyen + city_eiseihi_milyen + GDP_milyen + gdpperperson_milyen + PD_1000perkm2 + elder_rate + midrate + maritalrate + totalassets_pure + annualincome_milyen

```{r lm cscrbc_total female}
merge1 %>% 
  filter(year == "2016") -> bc2016_female 

res_bc2016_female_total <- lm(data = bc2016_female, cscr_totalbc_2016 ~ 
                 incomediffexpenceperpop_milyen + elder_rate + 
    midrate
,subset =  sex == "female")
summary(res_bc2016_female_total)
vif(res_bc2016_female_total)
step(res_bc2016_female_total)

```




```{r cscrbc_gov female}


res_bc2016_female_gov <- lm(data = bc2016_female, cscr_govbc_2016 ~ 
                   incomediffexpenceperpop_milyen + gdpperperson_milyen + 
    elder_rate + midrate + maritalrate + annualincome_milyen
, subset =  sex == "female")
summary(res_bc2016_female_gov)
vif(res_bc2016_female_gov)
step(res_bc2016_female_gov)


```


```{r cscrbc_work female}


res_bc2016_female_work <- lm(data = bc2016_female, cscr_workbc_2016 ~ 
                   elder_rate + annualincome_milyen
, subset =  sex == "female")
summary(res_bc2016_female_work)
vif(res_bc2016_female_work)
step(res_bc2016_female_work)

```


```{r cscrbc_other female}


res_bc2016_female_other <- lm(data = bc2016_female, cscr_otherbc_2016 ~ 
                 fin_index + safetynetperpop_milyen + pref_eiseihi_milyen + 
    GDP_milyen +  maritalrate + annualincome_milyen
, subset =  sex == "female")
summary(res_bc2016_female_other)
vif(res_bc2016_female_other)
step(res_bc2016_female_other)

```



```{r}
bc2016data2016_female <- tab_model(res_bc2016_female_total,res_bc2016_female_gov,res_bc2016_female_work,res_bc2016_female_other,
                      dv.labels = c("total_female","gov_female", "work_female",  "other_female"),
                      string.pred = "Coeffcient",
                      string.ci = "Conf. Int (95%)",
                      string.p = "P-Value", 
                      linebreak = TRUE,
                      digits = 3, digits.p = 2,
                      title = "crude screening rate (bc, 2016), data = 2016",
                      file = "C:\\Users\\megme\\Documents\\cleaning variables\\bc2016data2016_female.html" )
bc2016data2016_female
```
外れ値３件を削る↓


```{r cscrbc_total prefmod female}
merge1 %>% 
  filter(year == "2016") %>% 
  filter(pref != "宮城") %>%
    filter(pref != "福島") %>%  
    filter(pref != "岩手") -> bc2016_female_prefmod

res_bc2016_female_total_mod <- lm(data = bc2016_female_prefmod, cscr_totalbc_2016 ~ 
                             incomediffexpenceperpop_milyen + elder_rate + 
    totalassets_pure + annualincome_milyen
,  subset =  sex == "female")
summary(res_bc2016_female_total_mod)
vif(res_bc2016_female_total_mod)
step(res_bc2016_female_total_mod)


```


```{r cscrbc_gov prefmod female}


res_bc2016_female_gov_mod <- lm(data = bc2016_female_prefmod, cscr_govbc_2016 ~ 
 incomediffexpenceperpop_milyen + gdpperperson_milyen + 
    elder_rate + midrate + maritalrate + annualincome_milyen
, subset =  sex == "female")
summary(res_bc2016_female_gov_mod)
vif(res_bc2016_female_gov_mod)
step(res_bc2016_female_gov_mod)


```
incomeperexpence + incomediffexpenceperpop_milyen + fin_index + safetynetperpop_milyen + pref_eiseihi_milyen + city_eiseihi_milyen + GDP_milyen + gdpperperson_milyen + PD_1000perkm2 + elder_rate + midrate + maritalrate + totalassets_total + totalassets_pure + annualincome_milyen


```{r cscrbc_work prefmod female}

res_bc2016_female_work_mod <- lm(data = bc2016_female_prefmod, cscr_workbc_2016 ~ 
                   incomediffexpenceperpop_milyen + elder_rate + 
    annualincome_milyen          , subset =  sex == "female")
summary(res_bc2016_female_work_mod)
vif(res_bc2016_female_work_mod)
step(res_bc2016_female_work_mod)

```

```{r cscrbc_other prefmod female}

res_bc2016_female_other_mod <- lm(data = bc2016_female_prefmod, cscr_otherbc_2016 ~ 
                incomediffexpenceperpop_milyen + fin_index + 
    safetynetperpop_milyen + GDP_milyen + maritalrate + 
    annualincome_milyen
, subset =  sex == "female")
summary(res_bc2016_female_other_mod)
vif(res_bc2016_female_other_mod)
step(res_bc2016_female_other_mod)

```

```{r bc2016data2016_female_mod}
bc2016data2016_female_mod <- tab_model(res_bc2016_female_total_mod,res_bc2016_female_gov_mod,res_bc2016_female_work_mod,res_bc2016_female_other_mod,
                      
                      dv.labels = c("total_female_mod","gov_female_mod", "work_female_mod",  "other_female_mod"),
                      string.pred = "Coeffcient",
                      string.ci = "Conf. Int (95%)",
                      string.p = "P-Value", 
                      linebreak = TRUE,
                      digits = 3, digits.p = 2,
                      title = "crude screening rate (bc, 2016), data = 2016",
                      file = "C:\\Users\\megme\\Documents\\cleaning variables\\bc2016data2016_female_mod.html" )
bc2016data2016_female_mod
```




#cvc ---

```{r}
merge1_cvc <- merge(mergecscr_h28_up20[1:23], merged_variables2, by = c("pref","sex")) %>% 
  select(year,pref,sex, everything() )

merge1_cvc %>% names()

merge1_cvc %>% 
  filter(year == "2016") -> cvc2016_male 

merge1_cvc %>% 
  filter(year == "2016") %>% 
  filter(pref != "宮城") %>%
    filter(pref != "福島") %>%  
    filter(pref != "岩手") -> cvc2016_female_prefmod
```


incomediffexpenceperpop_milyen + fin_index + safetynetperpop_milyen + pref_eiseihi_milyen + city_eiseihi_milyen + GDP_milyen + gdpperperson_milyen + PD_1000perkm2 + elder_rate + midrate + maritalrate + totalassets_pure + annualincome_milyen

```{r lm cscrcvc_total female}

res_cvc2016_female_total <- lm(data = cvc2016_female, cscr_totalcvc_2016 ~ 
                incomediffexpenceperpop_milyen + elder_rate + 
    midrate
,subset =  sex == "female")
summary(res_cvc2016_female_total)
vif(res_cvc2016_female_total)
step(res_cvc2016_female_total)

```




```{r cscrcvc_gov female}

res_cvc2016_female_gov <- lm(data = cvc2016_female, cscr_govcvc_2016 ~ 
                  incomediffexpenceperpop_milyen + city_eiseihi_milyen + 
    gdpperperson_milyen + elder_rate + midrate + maritalrate + 
    totalassets_pure + annualincome_milyen
, subset =  sex == "female")
summary(res_cvc2016_female_gov)
vif(res_cvc2016_female_gov)
step(res_cvc2016_female_gov)


```


```{r cscrcvc_work female}
res_cvc2016_female_work <- lm(data = cvc2016_female, cscr_workcvc_2016 ~ 
                  elder_rate + annualincome_milyen
, subset =  sex == "female")
summary(res_cvc2016_female_work)
vif(res_cvc2016_female_work)
step(res_cvc2016_female_work)

```


```{r cscrcvc_other female}
merge1 %>% 
  filter(year == "2016") -> cvc2016_female 

res_cvc2016_female_other <- lm(data = cvc2016_female, cscr_othercvc_2016 ~ 
                 incomediffexpenceperpop_milyen + fin_index + 
    GDP_milyen + maritalrate + annualincome_milyen
, subset =  sex == "female")
summary(res_cvc2016_female_other)
vif(res_cvc2016_female_other)
step(res_cvc2016_female_other)

```



```{r}
cvc2016data2016_female <- tab_model(res_cvc2016_female_total,res_cvc2016_female_gov,res_cvc2016_female_work,res_cvc2016_female_other,
                      dv.labels = c("total_female","gov_female", "work_female",  "other_female"),
                      string.pred = "Coeffcient",
                      string.ci = "Conf. Int (95%)",
                      string.p = "P-Value", 
                      linebreak = TRUE,
                      digits = 3, digits.p = 2,
                      title = "crude screening rate (cvc, 2016), data = 2016",
                      file = "C:\\Users\\megme\\Documents\\cleaning variables\\cvc2016data2016_female.html" )
cvc2016data2016_female
```
外れ値３件を削る↓


```{r cscrcvc_total prefmod female}

res_cvc2016_female_total_mod <- lm(data = cvc2016_female_prefmod, cscr_totalcvc_2016 ~ 
                             incomediffexpenceperpop_milyen + PD_1000perkm2 + 
    totalassets_pure + annualincome_milyen
,  subset =  sex == "female")
summary(res_cvc2016_female_total_mod)
vif(res_cvc2016_female_total_mod)
step(res_cvc2016_female_total_mod)


```


```{r cscrcvc_gov prefmod female}

res_cvc2016_female_gov_mod <- lm(data = cvc2016_female_prefmod, cscr_govcvc_2016 ~ 
  incomediffexpenceperpop_milyen + safetynetperpop_milyen + 
    gdpperperson_milyen + elder_rate + maritalrate + annualincome_milyen
, subset =  sex == "female")
summary(res_cvc2016_female_gov_mod)
vif(res_cvc2016_female_gov_mod)
step(res_cvc2016_female_gov_mod)


```
incomeperexpence + incomediffexpenceperpop_milyen + fin_index + safetynetperpop_milyen + pref_eiseihi_milyen + city_eiseihi_milyen + GDP_milyen + gdpperperson_milyen + PD_1000perkm2 + elder_rate + midrate + maritalrate + totalassets_total + totalassets_pure + annualincome_milyen


```{r cscrcvc_work prefmod female}

res_cvc2016_female_work_mod <- lm(data = cvc2016_female_prefmod, cscr_workcvc_2016 ~ 
                   incomediffexpenceperpop_milyen + elder_rate + 
    annualincome_milyen
, subset =  sex == "female")
summary(res_cvc2016_female_work_mod)
vif(res_cvc2016_female_work_mod)
step(res_cvc2016_female_work_mod)

```

```{r cscrcvc_other prefmod female}

res_cvc2016_female_other_mod <- lm(data = cvc2016_female_prefmod, cscr_othercvc_2016 ~ 
               fin_index + safetynetperpop_milyen + pref_eiseihi_milyen + 
    gdpperperson_milyen + maritalrate
, subset =  sex == "female")
summary(res_cvc2016_female_other_mod)
vif(res_cvc2016_female_other_mod)
step(res_cvc2016_female_other_mod)

```

```{r cvc2016data2016_female_mod}
cvc2016data2016_female_mod <- tab_model(res_cvc2016_female_total_mod,res_cvc2016_female_gov_mod,res_cvc2016_female_work_mod,res_cvc2016_female_other_mod,
                      
                      dv.labels = c("total_female_mod","gov_female_mod", "work_female_mod",  "other_female_mod"),
                      string.pred = "Coeffcient",
                      string.ci = "Conf. Int (95%)",
                      string.p = "P-Value", 
                      linebreak = TRUE,
                      digits = 3, digits.p = 2,
                      title = "crude screening rate (cvc, 2016), data = 2016",
                      file = "C:\\Users\\megme\\Documents\\cleaning variables\\cvc2016data2016_female_mod.html" )
cvc2016data2016_female_mod
```

ということで、財政指標は住民健診に影響する、職域検診には影響しない
ので、住民健診をあげたければ財政的な問題の解決が必要だし、今のリソースで何とかするなら職域検診をもっと勧めるなり、職域で受けられる人は職域で受けるようにするとかになる。さらに言えば、職域検診を受けている人がそもそも過半数という状況で精度管理も何もできないとかやばいし、財政的な問題が解決できないなら職域検診を向上させるしかないわけなので、そちらを義務付けるなり、精度管理する体制を作るなりしないといけない、という論拠になる。



