---
title: "paper1, table & plot"
output: html_document
---

```{r setup, include=FALSE}
knitr::opts_chunk$set(echo = TRUE)
library(tidyverse)
library(table1)
library(DAAG)
library(ggplot2)

```

```{r}
load("C:\\Users\\megme\\Dropbox\\厚労科研\\Koshi\\scrate and gender gap\\variables\\sc_variables_merge2.RData")

sc_variables_merge3 <- sc_variables_merge2


sc_variables_merge3$sex <-
  factor(sc_variables_merge3$sex,
         levels = c("male", "female", "bothsex"),
         labels = c("male", "female", "both"))
```

テーブルメイクのため、asscrをlongerdataにする。

年齢別の受診率とかいれるにしても、元データに列を加えてから読み込んで、同じ要領でやればいい。

```{r}
sc_variables_merge3 %>%   
  filter(year  == "2013") %>% 
  select("sex", "pref", contains("asscrgc")) %>%
  pivot_longer(., col = contains("asscrgc"), names_to = "year", values_to = "asscrgc") ->test_gc

test_gc$year %>% 
  str_remove_all(., pattern = "asscrgc")->test_gc$year 

test_gc$cancertype <- "GC"

names(test_gc)[4] <- "asscr"

sc_variables_merge3 %>% 
  filter(year  == "2013") %>% 
  select("sex", "pref", contains("asscrlc")) %>%
  pivot_longer(., col = contains("asscrlc"), names_to = "year", values_to = "asscrlc") ->test_lc

test_lc$year %>% 
  str_remove_all(., pattern = "asscrlc")->test_lc$year

test_lc$cancertype <- "LC"

names(test_lc)[4] <- "asscr"

sc_variables_merge3 %>% 
  filter(year  == "2013") %>% 
  select("sex", "pref", contains("asscrcrc")) %>%
  pivot_longer(., col = contains("asscrcrc"), names_to = "year", values_to = "asscrcrc") ->test_crc

test_crc$year %>% 
  str_remove_all(., pattern = "asscrcrc")->test_crc$year 

test_crc$cancertype <- "CRC"

names(test_crc)[4] <- "asscr"

test_bind <- bind_rows(test_gc, test_lc, test_crc)
```

で、テーブルワンすればいいはずだ。

gridcrc.40to65.mean <- grid.arrange(plotup65.mean.crc.asscr + theme(legend.position="none"), plotup65.mean.crc.cscr+ theme(legend.position="none"), legend2, plot40to65.mean.crc.asscr +  theme(legend.position="none"), plot40to65.mean.crc.cscr +  theme(legend.position="none"), ncol = 3, nrow = 2)

plotbyfacetup65_gc_asscr <- ggplot(data = bindsexup65, mapping = aes(x = year, y = multigc/stpopup65, colour = factor(pref)))+
stat_summary(fun = "identity", geom = "line")+
  scale_x_continuous(breaks = c(2013, 2016, 2019), limits = c(2013, 2019))+
facet_grid(. ~ sex)

```{r}
testtable1 <- table1(~ factor(year) +  factor(cancertype) | factor(sex), data=test_bind)

test_bind2 <- test_bind
test_bind2 %>% group_by("cancertype", "sex", "year") %>% 
  summarise(mean(asscr))

test_bind2 %>% 
  group_by(year, sex, cancertype) %>% 
  summarise(mean = mean(asscr), min = min(asscr), max = max(asscr))-> test

test_bind2$cancertype <- factor(test_bind2$cancertype, levels = c("GC","LC","CRC"))

test_bind2 %>% 
  ggplot(., aes(x = factor(year), y = asscr, fill = sex) )+
  geom_boxplot() +
  scale_fill_brewer(palette="YlOrBr",direction=-1)+
  facet_grid(. ~ cancertype) -> asscr_3cantype_plot 
ggsave(file ="asscr_3cantype_plot.png", plot = asscr_3cantype_plot, height = 10, width = 15)
  

test_bind2 %>% 
  filter(cancertype == "LC") %>% 
  summary(.$asscr)
```
```{r}

prefsort <- c("北海道" , "青森" , "岩手" , "宮城" , "秋田" , "山形" , "福島" , "茨城" , "栃木" , "群馬" , "埼玉" , "千葉" , "東京" , "神奈川" , "新潟" , "富山" , "石川" , "福井" , "山梨" , "長野" , "岐阜" , "静岡" , "愛知" , "三重" , "滋賀" , "京都" , "大阪" , "兵庫" , "奈良" , "和歌山" , "鳥取" , "島根" , "岡山" , "広島" , "山口" , "徳島" , "香川" , "愛媛" , "高知" , "福岡" , "佐賀" , "長崎" , "熊本" , "大分" , "宮崎" , "鹿児島" , "沖縄" , "全国")



```

```{r}
sc_situation2 <- read_csv("C:/Users/megme/Documents/cleaning variables/sc_situation2.csv", locale = locale(encoding = "SHIFT-JIS"))

names(sc_situation2) %>% 
  str_remove_all(., pattern = "\\(|\\)|/|、|※|～") %>% 
  str_replace_all(pattern = "%", replacement = "per")->names(sc_situation2)

names(sc_situation2)[1]<-"year"
names(sc_situation2)[3]<-"pref"
names(sc_situation2)[7]<-"cancertype"

sc_situation2$pref %>% 
  str_remove_all(pattern = "県|府") %>% 
  str_replace_all(pattern = "東京都" , replacement = "東京")->sc_situation2$pref 

sc_situation2$pref <- factor(sc_situation2$pref, levels = prefsort)

sc_situation2$pref %>% is.na() %>% sum()


# [27] "定員.定員を設けている先着順あるいは抽選%" 
# [30] "検診項目一部あるいは全員に実施した内容.回答あり.指針に基づく検診項目以外を実施した%"
# [32] "費用の自己負担.対象者全員が自己負担なし%"        
# [35] "受診会場.市内の会場のみで受診可能%"                                                   
# [36] "受診会場.近隣市～県内の会場で受診可能%"             
# [38] "休日早朝夜間の検診.実施した%"                                                     
# [39] "休日早朝夜間の検診.実施していない%"      

sc_situation2 %>% 
  filter( 検診方式集団個別 == "集団") %>% 
  select(year, pref,cancertype,27,30,32,36,38) %>% 
  rename(haslimit = 定員.定員を設けている先着順あるいは抽選per,
         originalmenu = 検診項目一部あるいは全員に実施した内容.回答あり.指針に基づく検診項目以外を実施したper, 
         forfree = 費用の自己負担.対象者全員が自己負担なしper,
         othercity = 受診会場.近隣市県内の会場で受診可能per,
         offhours = 休日早朝夜間の検診.実施したper) -> sc_situation2_mod

sc_situation2_mod[4:8] %>% 
  lapply(., as.numeric) -> sc_situation2_mod[4:8]

sc_situation2_mod$cancertype %>% as.factor() %>% levels()
sc_situation2_mod$cancertype %>% 
  str_replace_all(pattern = "胃がん", replacement = "GC") %>%
  str_replace_all(pattern = "子宮頸がん", replacement = "CVC") %>% 
  str_replace_all(pattern = "大腸がん", replacement = "CRC") %>% 
  str_replace_all(pattern = "乳がん", replacement = "BC") %>% 
  str_replace_all(pattern = "肺がん", replacement = "LC") -> sc_situation2_mod$cancertype
  

sc_situation2_mod$cancertype <- factor(sc_situation2_mod$cancertype, levels = c("GC","LC","CRC","BC","CVC"))

sc_situation2_mod$haslimit %>% summary()
sc_situation2_mod$originalmenu %>% summary()
sc_situation2_mod$forfree %>% summary()
sc_situation2_mod$othercity %>% summary()
sc_situation2_mod$offhours %>% summary()

haslimit <- sc_situation2_mod %>% 
  ggplot(., mapping = aes(x = factor(year), y = haslimit, fill = factor(year)))+
            geom_boxplot()+
  scale_fill_brewer(palette="PuBuGn")+
  facet_grid(. ~ cancertype)
ggsave(file ="haslimit.png", plot = haslimit, height = 10, width = 15)

originalmenu <- sc_situation2_mod %>% 
  ggplot(., mapping = aes(x = factor(year), y = originalmenu, fill = factor(year)))+
            geom_boxplot()+
  scale_fill_brewer(palette="PuBuGn")+
  facet_grid(. ~ cancertype)
ggsave(file ="originalmenu.png", plot = originalmenu, height = 10, width = 15)

forfree <- sc_situation2_mod %>% 
  ggplot(., mapping = aes(x = factor(year), y = forfree, fill = factor(year)))+
            geom_boxplot()+
  scale_fill_brewer(palette="PuBuGn")+
  facet_grid(. ~ cancertype)
ggsave(file ="forfree.png", plot = forfree, height = 10, width = 15)

othercity <- sc_situation2_mod %>% 
  ggplot(., mapping = aes(x = factor(year), y = othercity, fill = factor(year)))+
            geom_boxplot()+
  scale_fill_brewer(palette="PuBuGn")+
  facet_grid(. ~ cancertype)
ggsave(file ="othercity.png", plot = othercity, height = 10, width = 15)

offhours <- sc_situation2_mod %>% 
  ggplot(., mapping = aes(x = factor(year), y = offhours, fill = factor(year)))+
            geom_boxplot()+
  scale_fill_brewer(palette="PuBuGn")+
  facet_grid(. ~ cancertype)
ggsave(file ="offhours.png", plot = offhours, height = 10, width = 15)

```

```{r}
sc_situation2_mod %>% 
  mutate(cityornot = ifelse(pref %in% prefurban, "city","notcity")) -> sc_situation2_mod


haslimit_city <- sc_situation2_mod %>% 
  ggplot(., mapping = aes(x = factor(cityornot), y = haslimit, fill = factor(cityornot)))+
            geom_boxplot()+
  scale_fill_brewer(palette="PuBuGn")+
  facet_grid(. ~ cancertype)
ggsave(file ="haslimit_city.png", plot = haslimit_city, height = 10, width = 15)

# economic?

originalmenu_city <- sc_situation2_mod %>% 
  ggplot(., mapping = aes(x = factor(cityornot), y = originalmenu, fill = factor(cityornot)))+
            geom_boxplot()+
  scale_fill_brewer(palette="PuBuGn")+
  facet_grid(. ~ cancertype)
ggsave(file ="originalmenu_city.png", plot = originalmenu_city, height = 10, width = 15)


forfree_city <- sc_situation2_mod %>% 
  ggplot(., mapping = aes(x = factor(cityornot), y = forfree, fill = factor(cityornot)))+
            geom_boxplot()+
  scale_fill_brewer(palette="PuBuGn")+
  facet_grid(. ~ cancertype)
ggsave(file ="forfree_city.png", plot = forfree_city, height = 10, width = 15)

othercity_city <- sc_situation2_mod %>% 
  ggplot(., mapping = aes(x = factor(cityornot), y = othercity, fill = factor(cityornot)))+
            geom_boxplot()+
  scale_fill_brewer(palette="PuBuGn")+
  facet_grid(. ~ cancertype)
ggsave(file ="othercity_city.png", plot = othercity_city, height = 10, width = 15)

offhours_city <- sc_situation2_mod %>% 
  ggplot(., mapping = aes(x = factor(cityornot), y = offhours, fill = factor(cityornot)))+
            geom_boxplot()+
  scale_fill_brewer(palette="PuBuGn")+
  facet_grid(. ~ cancertype)
ggsave(file ="offhours_city.png", plot = offhours_city, height = 10, width = 15)

```

```{r}

load("C:/Users/megme/Dropbox/厚労科研/Koshi/scrate and gender gap/progress/economic_sc_merge2016up40.Rdata")

economic_sc_merge2016up40 %>% 
  filter(sex == "男女計") ->test
test$incomediffexpenceperpop %>% 
summary()

economic_sc_merge2016up40 %>% 
  filter(sex == "男女計") %>% 
  filter(incomediffexpenceperpop >= 25559) ->test1
economic_sc_merge2016up40 %>%
  filter(sex == "男女計") %>% 
  filter(incomediffexpenceperpop < 25559) ->test2

# # test1$pref %>% as.factor() %>% levels() -> prefhasmoney
# test2$pref %>% as.factor() %>% levels() -> prefhasnomoney
# factorになったとき、ソートでレベルを与えていた。prefにはレベルが残っていて、その一部を抜き出したとしてもレベルは消えないんだ。だから上の関数でレベルを見ると全部が出てくる。→characterにすれば解決するはず。
test1$pref %>% as.character() ->prefhasmoney


test$fin_index %>% 
summary()

economic_sc_merge2016up40 %>% 
  filter(sex == "男女計") %>% 
  filter(fin_index >= 0.6385) ->testf1
economic_sc_merge2016up40 %>%
  filter(sex == "男女計") %>% 
  filter(fin_index < 0.6385) ->testf2

testf1$pref %>% as.character() -> preff1

test$基準財政収入額.市町村財政..千円. %>% 
summary()

economic_sc_merge2016up40 %>% 
  filter(sex == "男女計") %>% 
  filter(基準財政収入額.市町村財政..千円. >= 1.827e+08) ->testi1

testi1$pref %>% as.character() -> prefi1



sc_situation2_mod %>% 
  mutate(hasmoneyornot = ifelse(pref %in% prefhasmoney, "rich","poor"), fin_indexhighorlow = ifelse(pref %in% preff1, "fin_index_high", "fin_index_low"))-> sc_situation2_mod
# 
# haslimit_money <- sc_situation2_mod %>% 
#   # ggplot(., mapping = aes(x = factor(hasmoneyornot), y = haslimit, fill = factor(haslimit_money)))+
#             geom_boxplot()+
#   scale_fill_brewer(palette="PuBuGn")+
#   facet_grid(. ~ cancertype)
# ggsave(file ="haslimit_money.png", plot = haslimit_money, height = 10, width = 15)
# order(y) でエラー:  型 'list'（'orderVector1' における）は未実装です のエラーをはいてダメだった。調べたら、as.factorを式の中でやるのがエラーのもとらしい。よくわからんが。下のように先にfactof化したら解決した。理由はわからない。

sc_situation2_mod$hasmoneyornot <- as.factor(sc_situation2_mod$hasmoneyornot)
sc_situation2_mod$fin_indexhighorlow <- as.factor(sc_situation2_mod$fin_indexhighorlow)

 haslimit_money <- sc_situation2_mod %>%
  ggplot(., mapping = aes(x = hasmoneyornot, y = haslimit, fill = hasmoneyornot))+
            geom_boxplot()+
  scale_fill_brewer(palette="PuBuGn")+
  facet_grid(. ~ cancertype)
ggsave(file ="haslimit_money.png", plot = haslimit_money, height = 10, width = 15)

 originalmenu_money <- sc_situation2_mod %>%
  ggplot(., mapping = aes(x = hasmoneyornot, y = originalmenu, fill = hasmoneyornot))+
            geom_boxplot()+
  scale_fill_brewer(palette="PuBuGn")+
  facet_grid(. ~ cancertype)
ggsave(file ="originalmenu_money.png", plot = originalmenu_money, height = 10, width = 15)

 forfree_money <- sc_situation2_mod %>%
  ggplot(., mapping = aes(x = hasmoneyornot, y = forfree, fill = hasmoneyornot))+
            geom_boxplot()+
  scale_fill_brewer(palette="PuBuGn")+
  facet_grid(. ~ cancertype)
ggsave(file ="forfree_money.png", plot = forfree_money, height = 10, width = 15)

 othercity_money <- sc_situation2_mod %>%
  ggplot(., mapping = aes(x = hasmoneyornot, y = othercity, fill = hasmoneyornot))+
            geom_boxplot()+
  scale_fill_brewer(palette="PuBuGn")+
  facet_grid(. ~ cancertype)
ggsave(file ="othercity_money.png", plot = othercity_money, height = 10, width = 15)

 offhours_money <- sc_situation2_mod %>%
  ggplot(., mapping = aes(x = hasmoneyornot, y = offhours, fill = hasmoneyornot))+
            geom_boxplot()+
  scale_fill_brewer(palette="PuBuGn")+
  facet_grid(. ~ cancertype)
ggsave(file ="offhours_money.png", plot = offhours_money, height = 10, width = 15)



# fin_index??



 haslimit_finindex <- sc_situation2_mod %>%
  ggplot(., mapping = aes(x = fin_indexhighorlow, y = haslimit, fill = fin_indexhighorlow))+
            geom_boxplot()+
  scale_fill_brewer(palette="PuBuGn")+
  facet_grid(. ~ cancertype)
ggsave(file ="haslimit_finindex.png", plot = haslimit_finindex, height = 10, width = 15)
```

受診率上限を有する割合とか、プレバランスをあらわす

→経済的要因では、というクエスチョンを立てる

→重回帰をする。という流れで

