---
title: "working generation_scr_prefmod_workinggen"
output: html_document
---

```{r setup, include=FALSE}
library(tidyverse)
library(DAAG)
library(sjPlot)
```


#up40to64s----


```{r setting dataset}
merge40to64 <- merge(mergecscr_h28_up40to64, merged_variables3, by = c("pref","sex"), all = T) %>% 
  select(year,pref,sex, everything() )

merge40to64 %>% names()

merge40to64 %>% 
  select( -contains("_lc"), -contains("lc_"),
          -contains("_crc"), -contains("crc_"),
          -contains("_bc"), -contains("bc_"),
          -contains("_cvc"), -contains("cvc_")) ->merge40to64_gc

merge40to64 %>% 
  select( -contains("_gc"), -contains("gc_"),
          -contains("_crc"), -contains("crc_"),
          -contains("_bc"), -contains("bc_"),
          -contains("_cvc"), -contains("cvc_")) ->merge40to64_lc

merge40to64 %>% 
  select( -contains("_lc"), -contains("lc_"),
          -contains("_gc"), -contains("gc_"),
          -contains("_bc"), -contains("bc_"),
          -contains("_cvc"), -contains("cvc_")) ->merge40to64_crc

merge40to64 %>% 
  select( -contains("_lc"), -contains("lc_"),
          -contains("_crc"), -contains("crc_"),
          -contains("_gc"), -contains("gc_"),
          -contains("_cvc"), -contains("cvc_")) ->merge40to64_bc


merge40to64_gc %>% 
  filter(pref != "熊本") %>% 
  filter(year == "2016") -> gc2016_male_prefmod_workinggen 

merge40to64_gc %>% 
  filter(year == "2016") %>% 
  filter(pref != "熊本") %>% 
  filter(pref != "宮城") %>%
    filter(pref != "福島") %>%  
    filter(pref != "岩手") -> gc2016_male_prefmod_workinggen

merge40to64_lc %>% 
  filter(pref != "熊本") %>% 
  filter(year == "2016") -> lc2016_male_prefmod_workinggen 

merge40to64_lc %>% 
  filter(year == "2016") %>% 
  filter(pref != "熊本") %>% 
  filter(pref != "宮城") %>%
    filter(pref != "福島") %>%  
    filter(pref != "岩手") -> lc2016_male_prefmod_workinggen

merge40to64_crc %>% 
  filter(pref != "熊本") %>% 
  filter(year == "2016") -> crc2016_male_prefmod_workinggen 

merge40to64_crc %>% 
  filter(year == "2016") %>% 
  filter(pref != "熊本") %>% 
  filter(pref != "宮城") %>%
    filter(pref != "福島") %>%  
    filter(pref != "岩手") -> crc2016_male_prefmod_workinggen

merge40to64_bc %>% 
  filter(pref != "熊本") %>% 
  filter(year == "2016") -> bc2016_male_prefmod_workinggen 

merge40to64_bc %>% 
  filter(year == "2016") %>% 
  filter(pref != "熊本") %>% 
  filter(pref != "宮城") %>%
    filter(pref != "福島") %>%  
    filter(pref != "岩手") -> bc2016_male_prefmod_workinggen



```

# making dataset for female----

```{r setting dataset for female }

merge40to64_gc %>% 
  filter(pref != "熊本") %>% 
  filter(year == "2016") -> gc2016_female_prefmod_workinggen 

merge40to64_gc %>% 
  filter(year == "2016") %>% 
  filter(pref != "熊本") %>% 
  filter(pref != "宮城") %>%
    filter(pref != "福島") %>%  
    filter(pref != "岩手") -> gc2016_female_prefmod_workinggen

merge40to64_lc %>% 
  filter(pref != "熊本") %>% 
  filter(year == "2016") -> lc2016_female_prefmod_workinggen 

merge40to64_lc %>% 
  filter(year == "2016") %>% 
  filter(pref != "熊本") %>% 
  filter(pref != "宮城") %>%
    filter(pref != "福島") %>%  
    filter(pref != "岩手") -> lc2016_female_prefmod_workinggen

merge40to64_crc %>% 
  filter(pref != "熊本") %>% 
  filter(year == "2016") -> crc2016_female_prefmod_workinggen 

merge40to64_crc %>% 
  filter(year == "2016") %>% 
  filter(pref != "熊本") %>% 
  filter(pref != "宮城") %>%
    filter(pref != "福島") %>%  
    filter(pref != "岩手") -> crc2016_female_prefmod_workinggen

merge40to64_bc %>% 
  filter(pref != "熊本") %>% 
  filter(year == "2016") -> bc2016_female_prefmod_workinggen 

merge40to64_bc %>% 
  filter(year == "2016") %>% 
  filter(pref != "熊本") %>% 
  filter(pref != "宮城") %>%
    filter(pref != "福島") %>%  
    filter(pref != "岩手") -> bc2016_female_prefmod_workinggen



```


# こっから重回帰----
# male ----
cscr_totalgc_2016 + cscr_totalgc_mod_2016 + cscr_govgc_2016 + cscr_govgc_mod_2016 +
cscr_workgc_2016 +    cscr_workgc_mod_2016 +cscr_othergc_2016 + cscr_othergc_mod_2016 +


incomediffexpenceperpop_milyen +incomediffexpenceperpop_milyen*haslimit_gc +
safetynetperpop_milyen + pref_eiseihi_milyen + city_eiseihi_milyen +
GDP_milyen + 
gdpperperson_milyen + PD_1000perkm2 + elder_rate +midrate +
maritalrate + totalassets_pure + 
annualincome_milyen + haslimit_gc +  forfree_gc +   
othercity_gc +  offhours_gc + asmrgc2018


```{r lm cscrgc_total male}
gc2016_male_prefmod_workinggen %>% names()

res_gc2016_male_prefmod_workinggen_total <- lm(data = gc2016_male_prefmod_workinggen, cscr_totalgc_2016 ~ 
                              incomediffexpenceperpop_milyen + safetynetperpop_milyen + 
    midrate + maritalrate + totalassets_pure + annualincome_milyen + 
    othercity_gc + offhours_gc

,subset =  sex == "male")
summary(res_gc2016_male_prefmod_workinggen_total)
vif(res_gc2016_male_prefmod_workinggen_total)
step(res_gc2016_male_prefmod_workinggen_total)

```




```{r cscrgc_gov male}


res_gc2016_male_prefmod_workinggen_gov <- lm(data = gc2016_male_prefmod_workinggen, cscr_govgc_2016 ~ 
                    incomediffexpenceperpop_milyen + safetynetperpop_milyen + 
    gdpperperson_milyen + elder_rate + totalassets_pure + annualincome_milyen + 
    forfree_gc + othercity_gc + offhours_gc + incomediffexpenceperpop_milyen:haslimit_gc
, subset =  sex == "male")
summary(res_gc2016_male_prefmod_workinggen_gov)
vif(res_gc2016_male_prefmod_workinggen_gov)
step(res_gc2016_male_prefmod_workinggen_gov)


```

```{r cscrgc_work male}


res_gc2016_male_prefmod_workinggen_work <- lm(data = gc2016_male_prefmod_workinggen, cscr_workgc_2016 ~ 
               incomediffexpenceperpop_milyen + midrate + 
    maritalrate + annualincome_milyen + forfree_gc + othercity_gc + 
    offhours_gc
, subset =  sex == "male")
summary(res_gc2016_male_prefmod_workinggen_work)
vif(res_gc2016_male_prefmod_workinggen_work)
step(res_gc2016_male_prefmod_workinggen_work)

```


```{r cscrgc_other male}


res_gc2016_male_prefmod_workinggen_other <- lm(data = gc2016_male_prefmod_workinggen, cscr_othergc_2016 ~ 
                     incomediffexpenceperpop_milyen + offhours_gc
, subset =  sex == "male")
summary(res_gc2016_male_prefmod_workinggen_other)
vif(res_gc2016_male_prefmod_workinggen_other)
step(res_gc2016_male_prefmod_workinggen_other)

# 全部無相関でstepしたら全部吹っ飛んだ。
```
現時点での結論は、
gov,male,gcでは歳出-歳入が受診率に影響し、work,male,gcではstepすると吹っ飛んで消える。otherは無相関。
ということで、市町村検診では財政状況が影響するらしいことの確認ができたのと、職域検診はその影響を受けないようだ、ということの示唆ができた。

では、こないだ話したみたいに外れ値の東北３件を削るとどうなるのか？




```{r}
gc2016data2016_male_prefmod_workinggen <- tab_model(res_gc2016_male_prefmod_workinggen_total,res_gc2016_male_prefmod_workinggen_gov,res_gc2016_male_prefmod_workinggen_work,res_gc2016_male_prefmod_workinggen_other,
                      dv.labels = c("total_male","gov_male", "work_male",  "other_male"),
                      string.pred = "Coeffcient",
                      string.ci = "Conf. Int (95%)",
                      string.p = "P-Value", 
                      linebreak = TRUE,
                      digits = 3, digits.p = 2,
                      title = "crude screening rate (GC, 2016), data = 2016",
                      file = "C:\\Users\\megme\\Documents\\cleaning variables\\gc2016data2016_male_prefmod_workinggen.html" )
gc2016data2016_male_prefmod_workinggen
```

incomediffexpenceperpop_milyen + incomediffexpenceperpop_milyen*haslimit_gc +
safetynetperpop_milyen +pref_eiseihi_milyen + city_eiseihi_milyen +
GDP_milyen + 
gdpperperson_milyen + PD_1000perkm2 + elder_rate +midrate +
maritalrate + totalassets_pure + 
annualincome_milyen + haslimit_gc +  forfree_gc +   
othercity_gc +  offhours_gc   + asmr2019

    


# gc female ----
cscr_totalgc_2016 + cscr_totalgc_mod_2016 + cscr_govgc_2016 + cscr_govgc_mod_2016 +
cscr_workgc_2016 +    cscr_workgc_mod_2016 +cscr_othergc_2016 + cscr_othergc_mod_2016 +


incomediffexpenceperpop_milyen +incomediffexpenceperpop_milyen*haslimit_gc +
safetynetperpop_milyen + pref_eiseihi_milyen + city_eiseihi_milyen +
GDP_milyen + 
gdpperperson_milyen + PD_1000perkm2 + elder_rate +midrate +
maritalrate + totalassets_pure + 
annualincome_milyen + haslimit_gc +  forfree_gc +   
othercity_gc +  offhours_gc + asmrgc2018
 
```{r lm cscrgc_total female}

res_gc2016_female_prefmod_workinggen_total <- lm(data = gc2016_female_prefmod_workinggen, cscr_totalgc_2016 ~ 
                                safetynetperpop_milyen + pref_eiseihi_milyen + 
    elder_rate + maritalrate + totalassets_pure + annualincome_milyen + 
    othercity_gc
,subset =  sex == "female")
summary(res_gc2016_female_prefmod_workinggen_total)
vif(res_gc2016_female_prefmod_workinggen_total)
step(res_gc2016_female_prefmod_workinggen_total)
```




```{r cscrgc_gov female}


res_gc2016_female_prefmod_workinggen_gov <- lm(data = gc2016_female_prefmod_workinggen, cscr_govgc_2016 ~ 
                              safetynetperpop_milyen + elder_rate + totalassets_pure + 
    annualincome_milyen + forfree_gc + othercity_gc + offhours_gc
, subset =  sex == "female")
summary(res_gc2016_female_prefmod_workinggen_gov)

vif(res_gc2016_female_prefmod_workinggen_gov)
step(res_gc2016_female_prefmod_workinggen_gov)


```

```{r cscrgc_work female}


res_gc2016_female_prefmod_workinggen_work <- lm(data = gc2016_female_prefmod_workinggen, cscr_workgc_2016 ~ 
                               safetynetperpop_milyen + pref_eiseihi_milyen + 
    elder_rate + maritalrate + annualincome_milyen + forfree_gc
, subset =  sex == "female")
summary(res_gc2016_female_prefmod_workinggen_work)
vif(res_gc2016_female_prefmod_workinggen_work)
step(res_gc2016_female_prefmod_workinggen_work)

```


```{r cscrgc_other female}


res_gc2016_female_prefmod_workinggen_other <- lm(data = gc2016_female_prefmod_workinggen, cscr_othergc_2016 ~ 
                              incomediffexpenceperpop_milyen + haslimit_gc + 
    safetynetperpop_milyen + maritalrate

, subset =  sex == "female")
summary(res_gc2016_female_prefmod_workinggen_other)
vif(res_gc2016_female_prefmod_workinggen_other)
step(res_gc2016_female_prefmod_workinggen_other)

# 全部無相関でstepしたら全部吹っ飛んだ。
```
現時点での結論は、
gov,female,gcでは歳出-歳入が受診率に影響し、work,female,gcではstepすると吹っ飛んで消える。otherは無相関。
ということで、市町村検診では財政状況が影響するらしいことの確認ができたのと、職域検診はその影響を受けないようだ、ということの示唆ができた。

では、こないだ話したみたいに外れ値の東北３件を削るとどうなるのか？




```{r}
gc2016data2016_female_prefmod_workinggen <- tab_model(res_gc2016_female_prefmod_workinggen_total,res_gc2016_female_prefmod_workinggen_gov,res_gc2016_female_prefmod_workinggen_work,res_gc2016_female_prefmod_workinggen_other,
                      dv.labels = c("total_female","gov_female", "work_female",  "other_female"),
                      string.pred = "Coeffcient",
                      string.ci = "Conf. Int (95%)",
                      string.p = "P-Value", 
                      linebreak = TRUE,
                      digits = 3, digits.p = 2,
                      title = "crude screening rate (GC, 2016), data = 2016",
                      file = "C:\\Users\\megme\\Documents\\cleaning variables\\gc2016data2016_female_prefmod_workinggen.html" )
gc2016data2016_female_prefmod_workinggen
```




# lc male ----

cscr_totallc_2016 + cscr_totallc_mod_2016 + cscr_govlc_2016 + cscr_govlc_mod_2016 +
cscr_worklc_2016 +    cscr_worklc_mod_2016 +cscr_otherlc_2016 + cscr_otherlc_mod_2016 +


incomediffexpenceperpop_milyen +incomediffexpenceperpop_milyen*haslimit_lc +
safetynetperpop_milyen + pref_eiseihi_milyen + city_eiseihi_milyen +
GDP_milyen + 
gdpperperson_milyen + PD_1000perkm2 + elder_rate +midrate +
maritalrate + totalassets_pure + 
annualincome_milyen + haslimit_lc +  forfree_lc +   
othercity_lc +  offhours_lc + asmrlc2018
```{r lm cscrlc_total male}
lc2016_male_prefmod_workinggen %>% names()

res_lc2016_male_prefmod_workinggen_total <- lm(data = lc2016_male_prefmod_workinggen, cscr_totallc_2016 ~ 
                              incomediffexpenceperpop_milyen + safetynetperpop_milyen + 
    GDP_milyen + totalassets_pure + forfree_lc + othercity_lc

,subset =  sex == "male")
summary(res_lc2016_male_prefmod_workinggen_total)
vif(res_lc2016_male_prefmod_workinggen_total)
step(res_lc2016_male_prefmod_workinggen_total)

```




```{r cscrlc_gov male}



res_lc2016_male_prefmod_workinggen_gov <- lm(data = lc2016_male_prefmod_workinggen, cscr_govlc_2016 ~ 
                     incomediffexpenceperpop_milyen + safetynetperpop_milyen + 
    PD_1000perkm2 + elder_rate + totalassets_pure + forfree_lc + 
    othercity_lc + asmrlc2018
, subset =  sex == "male")
summary(res_lc2016_male_prefmod_workinggen_gov)
vif(res_lc2016_male_prefmod_workinggen_gov)
step(res_lc2016_male_prefmod_workinggen_gov)


```

```{r cscrlc_work male}


res_lc2016_male_prefmod_workinggen_work <- lm(data = lc2016_male_prefmod_workinggen, cscr_worklc_2016 ~ 
                   incomediffexpenceperpop_milyen + safetynetperpop_milyen + 
    pref_eiseihi_milyen + GDP_milyen + elder_rate + totalassets_pure + 
    forfree_lc + othercity_lc + asmrlc2018
    
, subset =  sex == "male")
summary(res_lc2016_male_prefmod_workinggen_work)
vif(res_lc2016_male_prefmod_workinggen_work)
step(res_lc2016_male_prefmod_workinggen_work)

```


```{r cscrlc_other male}


res_lc2016_male_prefmod_workinggen_other <- lm(data = lc2016_male_prefmod_workinggen, cscr_otherlc_2016 ~ 
                      incomediffexpenceperpop_milyen + city_eiseihi_milyen + 
    othercity_lc + offhours_lc + incomediffexpenceperpop_milyen:haslimit_lc
, subset =  sex == "male")
summary(res_lc2016_male_prefmod_workinggen_other)
vif(res_lc2016_male_prefmod_workinggen_other)
step(res_lc2016_male_prefmod_workinggen_other)

# 全部無相関でstepしたら全部吹っ飛んだ。
```
現時点での結論は、
gov,male,lcでは歳出-歳入が受診率に影響し、work,male,lcではstepすると吹っ飛んで消える。otherは無相関。
ということで、市町村検診では財政状況が影響するらしいことの確認ができたのと、職域検診はその影響を受けないようだ、ということの示唆ができた。

では、こないだ話したみたいに外れ値の東北３件を削るとどうなるのか？




```{r}
lc2016data2016_male_prefmod_workinggen <- tab_model(res_lc2016_male_prefmod_workinggen_total,res_lc2016_male_prefmod_workinggen_gov,res_lc2016_male_prefmod_workinggen_work,res_lc2016_male_prefmod_workinggen_other,
                      dv.labels = c("total_male","gov_male", "work_male",  "other_male"),
                      string.pred = "Coeffcient",
                      string.ci = "Conf. Int (95%)",
                      string.p = "P-Value", 
                      linebreak = TRUE,
                      digits = 3, digits.p = 2,
                      title = "crude screening rate (lc, 2016), data = 2016",
                      file = "C:\\Users\\megme\\Documents\\cleaning variables\\lc2016data2016_male_prefmod_workinggen.html" )
lc2016data2016_male_prefmod_workinggen
```

# lc female ----
cscr_totallc_2016 + cscr_totallc_mod_2016 + cscr_govlc_2016 + cscr_govlc_mod_2016 +
cscr_worklc_2016 +    cscr_worklc_mod_2016 +cscr_otherlc_2016 + cscr_otherlc_mod_2016 +

 
```{r lm cscrlc_total female}

res_lc2016_female_prefmod_workinggen_total <- lm(data = lc2016_female_prefmod_workinggen, cscr_totallc_2016 ~ 
                               haslimit_lc + safetynetperpop_milyen + PD_1000perkm2 + 
    elder_rate + totalassets_pure + annualincome_milyen + forfree_lc + 
    othercity_lc
,subset =  sex == "female")
summary(res_lc2016_female_prefmod_workinggen_total)
vif(res_lc2016_female_prefmod_workinggen_total)
step(res_lc2016_female_prefmod_workinggen_total)
```




```{r cscrlc_gov female}


res_lc2016_female_prefmod_workinggen_gov <- lm(data = lc2016_female_prefmod_workinggen, cscr_govlc_2016 ~ 
                               safetynetperpop_milyen + PD_1000perkm2 + elder_rate + 
    totalassets_pure + forfree_lc + othercity_lc
, subset =  sex == "female")
summary(res_lc2016_female_prefmod_workinggen_gov)
vif(res_lc2016_female_prefmod_workinggen_gov)
step(res_lc2016_female_prefmod_workinggen_gov)


```

```{r cscrlc_work female}


res_lc2016_female_prefmod_workinggen_work <- lm(data = lc2016_female_prefmod_workinggen, cscr_worklc_2016 ~ 
                                haslimit_lc + PD_1000perkm2 + totalassets_pure + 
    annualincome_milyen + othercity_lc + asmrlc2018
, subset =  sex == "female")
summary(res_lc2016_female_prefmod_workinggen_work)
vif(res_lc2016_female_prefmod_workinggen_work)
step(res_lc2016_female_prefmod_workinggen_work)

```


```{r cscrlc_other female}


res_lc2016_female_prefmod_workinggen_other <- lm(data = lc2016_female_prefmod_workinggen, cscr_otherlc_2016 ~ 
                               incomediffexpenceperpop_milyen + haslimit_lc + 
    elder_rate + offhours_lc + asmrlc2018 + incomediffexpenceperpop_milyen:haslimit_lc


, subset =  sex == "female")
summary(res_lc2016_female_prefmod_workinggen_other)
vif(res_lc2016_female_prefmod_workinggen_other)
step(res_lc2016_female_prefmod_workinggen_other)

# 全部無相関でstepしたら全部吹っ飛んだ。
```
現時点での結論は、
gov,female,lcでは歳出-歳入が受診率に影響し、work,female,lcではstepすると吹っ飛んで消える。otherは無相関。
ということで、市町村検診では財政状況が影響するらしいことの確認ができたのと、職域検診はその影響を受けないようだ、ということの示唆ができた。

では、こないだ話したみたいに外れ値の東北３件を削るとどうなるのか？




```{r}
lc2016data2016_female_prefmod_workinggen <- tab_model(res_lc2016_female_prefmod_workinggen_total,res_lc2016_female_prefmod_workinggen_gov,res_lc2016_female_prefmod_workinggen_work,res_lc2016_female_prefmod_workinggen_other,
                      dv.labels = c("total_female","gov_female", "work_female",  "other_female"),
                      string.pred = "Coeffcient",
                      string.ci = "Conf. Int (95%)",
                      string.p = "P-Value", 
                      linebreak = TRUE,
                      digits = 3, digits.p = 2,
                      title = "crude screening rate (lc, 2016), data = 2016",
                      file = "C:\\Users\\megme\\Documents\\cleaning variables\\lc2016data2016_female_prefmod_workinggen.html" )
lc2016data2016_female_prefmod_workinggen
```


# crc male ----

cscr_totalcrc_2016 + cscr_totalcrc_mod_2016 + cscr_govcrc_2016 + cscr_govcrc_mod_2016 +
cscr_workcrc_2016 +    cscr_workcrc_mod_2016 +cscr_othercrc_2016 + cscr_othercrc_mod_2016 +

incomediffexpenceperpop_milyen +incomediffexpenceperpop_milyen*haslimit_crc +
safetynetperpop_milyen + pref_eiseihi_milyen + city_eiseihi_milyen +
GDP_milyen + 
gdpperperson_milyen + PD_1000perkm2 + elder_rate +midrate +
maritalrate + totalassets_pure + 
annualincome_milyen + haslimit_crc +  forfree_crc +   
othercity_crc +  offhours_crc + asmrcrc2018


```{r lm cscrcrc_total male}
crc2016_male_prefmod_workinggen %>% names()

res_crc2016_male_prefmod_workinggen_total <- lm(data = crc2016_male_prefmod_workinggen, cscr_totalcrc_2016 ~ 
                              incomediffexpenceperpop_milyen + safetynetperpop_milyen + 
    GDP_milyen + maritalrate + totalassets_pure + annualincome_milyen + 
    othercity_crc + offhours_crc + asmrcrc2018
,subset =  sex == "male")
summary(res_crc2016_male_prefmod_workinggen_total)
vif(res_crc2016_male_prefmod_workinggen_total)
step(res_crc2016_male_prefmod_workinggen_total)

```




```{r cscrcrc_gov male}


res_crc2016_male_prefmod_workinggen_gov <- lm(data = crc2016_male_prefmod_workinggen, cscr_govcrc_2016 ~ 
                     haslimit_crc + safetynetperpop_milyen + GDP_milyen + 
    gdpperperson_milyen + totalassets_pure + forfree_crc + othercity_crc + 
    asmrcrc2018
, subset =  sex == "male")
summary(res_crc2016_male_prefmod_workinggen_gov)
vif(res_crc2016_male_prefmod_workinggen_gov)
step(res_crc2016_male_prefmod_workinggen_gov)


```

```{r cscrcrc_work male}


res_crc2016_male_prefmod_workinggen_work <- lm(data = crc2016_male_prefmod_workinggen, cscr_workcrc_2016 ~ 
                    incomediffexpenceperpop_milyen + totalassets_pure + 
    annualincome_milyen + othercity_crc + offhours_crc

, subset =  sex == "male")
summary(res_crc2016_male_prefmod_workinggen_work)
vif(res_crc2016_male_prefmod_workinggen_work)
step(res_crc2016_male_prefmod_workinggen_work)

```


```{r cscrcrc_other male}


res_crc2016_male_prefmod_workinggen_other <- lm(data = crc2016_male_prefmod_workinggen, cscr_othercrc_2016 ~ 
                      incomediffexpenceperpop_milyen + GDP_milyen + 
    gdpperperson_milyen + asmrcrc2018
, subset =  sex == "male")
summary(res_crc2016_male_prefmod_workinggen_other)
vif(res_crc2016_male_prefmod_workinggen_other)
step(res_crc2016_male_prefmod_workinggen_other)

# 全部無相関でstepしたら全部吹っ飛んだ。
```




```{r}
crc2016data2016_male_prefmod_workinggen <- tab_model(res_crc2016_male_prefmod_workinggen_total,res_crc2016_male_prefmod_workinggen_gov,res_crc2016_male_prefmod_workinggen_work,res_crc2016_male_prefmod_workinggen_other,
                      dv.labels = c("total_male","gov_male", "work_male",  "other_male"),
                      string.pred = "Coeffcient",
                      string.ci = "Conf. Int (95%)",
                      string.p = "P-Value", 
                      linebreak = TRUE,
                      digits = 3, digits.p = 2,
                      title = "crude screening rate (crc, 2016), data = 2016",
                      file = "C:\\Users\\megme\\Documents\\cleaning variables\\crc2016data2016_male_prefmod_workinggen.html" )
crc2016data2016_male_prefmod_workinggen
```

# crc female ----
cscr_totalcrc_2016 + cscr_totalcrc_mod_2016 + cscr_govcrc_2016 + cscr_govcrc_mod_2016 +
cscr_workcrc_2016 +    cscr_workcrc_mod_2016 +cscr_othercrc_2016 + cscr_othercrc_mod_2016 +

 
```{r lm cscrcrc_total female}

res_crc2016_female_prefmod_workinggen_total <- lm(data = crc2016_female_prefmod_workinggen, cscr_totalcrc_2016 ~ 
                               elder_rate + midrate + totalassets_pure + 
    annualincome_milyen + othercity_crc + offhours_crc
,subset =  sex == "female")
summary(res_crc2016_female_prefmod_workinggen_total)
vif(res_crc2016_female_prefmod_workinggen_total)
step(res_crc2016_female_prefmod_workinggen_total)
```




```{r cscrcrc_gov female}


res_crc2016_female_prefmod_workinggen_gov <- lm(data = crc2016_female_prefmod_workinggen, cscr_govcrc_2016 ~ 
                               midrate + maritalrate + totalassets_pure + 
    annualincome_milyen + forfree_crc + othercity_crc

, subset =  sex == "female")
summary(res_crc2016_female_prefmod_workinggen_gov)
vif(res_crc2016_female_prefmod_workinggen_gov)
step(res_crc2016_female_prefmod_workinggen_gov)


```

```{r cscrcrc_work female}


res_crc2016_female_prefmod_workinggen_work <- lm(data = crc2016_female_prefmod_workinggen, cscr_workcrc_2016 ~ 
                                maritalrate + annualincome_milyen + forfree_crc + 
    othercity_crc + offhours_crc
, subset =  sex == "female")
summary(res_crc2016_female_prefmod_workinggen_work)
vif(res_crc2016_female_prefmod_workinggen_work)
step(res_crc2016_female_prefmod_workinggen_work)

```


```{r cscrcrc_other female}


res_crc2016_female_prefmod_workinggen_other <- lm(data = crc2016_female_prefmod_workinggen, cscr_othercrc_2016 ~ 
                               incomediffexpenceperpop_milyen + haslimit_crc + 
    midrate + forfree_crc + offhours_crc + incomediffexpenceperpop_milyen:haslimit_crc

, subset =  sex == "female")
summary(res_crc2016_female_prefmod_workinggen_other)
vif(res_crc2016_female_prefmod_workinggen_other)
step(res_crc2016_female_prefmod_workinggen_other)

# 全部無相関でstepしたら全部吹っ飛んだ。
```


```{r}
crc2016data2016_female_prefmod_workinggen <- tab_model(res_crc2016_female_prefmod_workinggen_total,res_crc2016_female_prefmod_workinggen_gov,res_crc2016_female_prefmod_workinggen_work,res_crc2016_female_prefmod_workinggen_other,
                      dv.labels = c("total_female","gov_female", "work_female",  "other_female"),
                      string.pred = "Coeffcient",
                      string.ci = "Conf. Int (95%)",
                      string.p = "P-Value", 
                      linebreak = TRUE,
                      digits = 3, digits.p = 2,
                      title = "crude screening rate (crc, 2016), data = 2016",
                      file = "C:\\Users\\megme\\Documents\\cleaning variables\\crc2016data2016_female_prefmod_workinggen.html" )
crc2016data2016_female_prefmod_workinggen
```



# bc female ----
cscr_totalbc_2016 + cscr_totalbc_mod_2016 + cscr_govbc_2016 + cscr_govbc_mod_2016 +
cscr_workbc_2016 +    cscr_workbc_mod_2016 +cscr_otherbc_2016 + cscr_otherbc_mod_2016 +

 
incomediffexpenceperpop_milyen +incomediffexpenceperpop_milyen*haslimit_bc +
safetynetperpop_milyen + pref_eiseihi_milyen + city_eiseihi_milyen +
GDP_milyen + 
gdpperperson_milyen + PD_1000perkm2 + elder_rate +midrate +
maritalrate + totalassets_pure + 
annualincome_milyen + haslimit_bc +  forfree_bc +   
othercity_bc +  offhours_bc + asmrbc2018
```{r lm cscrbc_total female}

res_bc2016_female_prefmod_workinggen_total <- lm(data = bc2016_female_prefmod_workinggen, cscr_totalbc_2016 ~ 
                                incomediffexpenceperpop_milyen + PD_1000perkm2 + 
    elder_rate + totalassets_pure + annualincome_milyen + forfree_bc
,subset =  sex == "female")
summary(res_bc2016_female_prefmod_workinggen_total)
vif(res_bc2016_female_prefmod_workinggen_total)
step(res_bc2016_female_prefmod_workinggen_total)
```




```{r cscrbc_gov female}


res_bc2016_female_prefmod_workinggen_gov <- lm(data = bc2016_female_prefmod_workinggen, cscr_govbc_2016 ~ 
                              incomediffexpenceperpop_milyen + haslimit_bc + 
    safetynetperpop_milyen + PD_1000perkm2 + maritalrate + totalassets_pure + 
    forfree_bc + offhours_bc + asmrbc2018
, subset =  sex == "female")
summary(res_bc2016_female_prefmod_workinggen_gov)
vif(res_bc2016_female_prefmod_workinggen_gov)
step(res_bc2016_female_prefmod_workinggen_gov)


```

```{r cscrbc_work female}


res_bc2016_female_prefmod_workinggen_work <- lm(data = bc2016_female_prefmod_workinggen, cscr_workbc_2016 ~ 
                               incomediffexpenceperpop_milyen + PD_1000perkm2 + 
    forfree_bc
, subset =  sex == "female")
summary(res_bc2016_female_prefmod_workinggen_work)
vif(res_bc2016_female_prefmod_workinggen_work)
step(res_bc2016_female_prefmod_workinggen_work)

```


```{r cscrbc_other female}


res_bc2016_female_prefmod_workinggen_other <- lm(data = bc2016_female_prefmod_workinggen, cscr_otherbc_2016 ~ 
                                haslimit_bc + GDP_milyen + PD_1000perkm2 + 
    elder_rate + midrate + annualincome_milyen + forfree_bc + 
    othercity_bc
, subset =  sex == "female")
summary(res_bc2016_female_prefmod_workinggen_other)
vif(res_bc2016_female_prefmod_workinggen_other)
step(res_bc2016_female_prefmod_workinggen_other)

# 全部無相関でstepしたら全部吹っ飛んだ。
```
現時点での結論は、
gov,female,bcでは歳出-歳入が受診率に影響し、work,female,bcではstepすると吹っ飛んで消える。otherは無相関。
ということで、市町村検診では財政状況が影響するらしいことの確認ができたのと、職域検診はその影響を受けないようだ、ということの示唆ができた。

では、こないだ話したみたいに外れ値の東北３件を削るとどうなるのか？




```{r}
bc2016data2016_female_prefmod_workinggen <- tab_model(res_bc2016_female_prefmod_workinggen_total,res_bc2016_female_prefmod_workinggen_gov,res_bc2016_female_prefmod_workinggen_work,res_bc2016_female_prefmod_workinggen_other,
                      dv.labels = c("total_female","gov_female", "work_female",  "other_female"),
                      string.pred = "Coeffcient",
                      string.ci = "Conf. Int (95%)",
                      string.p = "P-Value", 
                      linebreak = TRUE,
                      digits = 3, digits.p = 2,
                      title = "crude screening rate (bc, 2016), data = 2016",
                      file = "C:\\Users\\megme\\Documents\\cleaning variables\\bc2016data2016_female_prefmod_workinggen.html" )
bc2016data2016_female_prefmod_workinggen
```

#up20to64----


```{r setting dataset}
merge20to64 <- merge(mergecscr_h28_up20to64, merged_variables3, by = c("pref","sex"), all = T) %>% 
  select(year,pref,sex, everything() )

merge20to64 %>% names()

merge20to64 %>% 
  select( -contains("_lc"), -contains("lc_"),
          -contains("_crc"), -contains("crc_"),
          -contains("_bc"), -contains("bc_"),
          -contains("_cvc"), -contains("cvc_")) ->merge20to64_gc

merge20to64 %>% 
  select( -contains("_gc"), -contains("gc_"),
          -contains("_crc"), -contains("crc_"),
          -contains("_bc"), -contains("bc_"),
          -contains("_cvc"), -contains("cvc_")) ->merge20to64_lc

merge20to64 %>% 
  select( -contains("_lc"), -contains("lc_"),
          -contains("_gc"), -contains("gc_"),
          -contains("_bc"), -contains("bc_"),
          -contains("_cvc"), -contains("cvc_")) ->merge20to64_crc

merge20to64 %>% 
  select( -contains("_lc"), -contains("lc_"),
          -contains("_crc"), -contains("crc_"),
          -contains("_gc"), -contains("gc_"),
          -contains("_cvc"), -contains("cvc_")) ->merge20to64_bc

merge20to64 %>% 
  select( -contains("_lc"), -contains("lc_"),
          -contains("_crc"), -contains("crc_"),
          -contains("_gc"), -contains("gc_"),
          -contains("_bc"), -contains("bc_")) ->merge20to64_cvc


merge20to64_gc %>% 
  filter(pref != "熊本") %>% 
  filter(year == "2016") -> gc2016_male_20to64 

merge20to64_gc %>% 
  filter(year == "2016") %>% 
  filter(pref != "熊本") %>% 
  filter(pref != "宮城") %>%
    filter(pref != "福島") %>%  
    filter(pref != "岩手") -> gc2016_male_20to64_prefmod_workinggen

merge20to64_lc %>% 
  filter(pref != "熊本") %>% 
  filter(year == "2016") -> lc2016_male_20to64 

merge20to64_lc %>% 
  filter(year == "2016") %>% 
  filter(pref != "熊本") %>% 
  filter(pref != "宮城") %>%
    filter(pref != "福島") %>%  
    filter(pref != "岩手") -> lc2016_male_20to64_prefmod_workinggen

merge20to64_crc %>% 
  filter(pref != "熊本") %>% 
  filter(year == "2016") -> crc2016_male_20to64 

merge20to64_crc %>% 
  filter(year == "2016") %>% 
  filter(pref != "熊本") %>% 
  filter(pref != "宮城") %>%
    filter(pref != "福島") %>%  
    filter(pref != "岩手") -> crc2016_male_20to64_prefmod_workinggen


```

# making dataset for female----

```{r setting dataset for fefemale }


merge20to64_cvc %>% 
  filter(pref != "熊本") %>% 
  filter(year == "2016") -> cvc2016_female 

merge20to64_cvc %>% 
  filter(year == "2016") %>% 
  filter(pref != "熊本") %>% 
  filter(pref != "宮城") %>%
    filter(pref != "福島") %>%  
    filter(pref != "岩手") -> cvc2016_female_prefmod_workinggen

```

# cvc female ----
cscr_totalcvc_2016 + cscr_totalcvc_mod_2016 + cscr_govcvc_2016 + cscr_govcvc_mod_2016 +
cscr_workcvc_2016 +    cscr_workcvc_mod_2016 +cscr_othercvc_2016 + cscr_othercvc_mod_2016 +

 
 
incomediffexpenceperpop_milyen +incomediffexpenceperpop_milyen*haslimit_cvc +
safetynetperpop_milyen + pref_eiseihi_milyen + city_eiseihi_milyen +
GDP_milyen + 
gdpperperson_milyen + PD_1000perkm2 + elder_rate +midrate +
maritalrate + totalassets_pure + 
annualincome_milyen + haslimit_cvc +  forfree_cvc +   
othercity_cvc +  offhours_cvc + asmrcvc2018

```{r lm cscrcvc_total female}

res_cvc2016_female_prefmod_workinggen_total <- lm(data = cvc2016_female_prefmod_workinggen, cscr_totalcvc_2016 ~ 
                              incomediffexpenceperpop_milyen + PD_1000perkm2 + 
    annualincome_milyen + forfree_cvc + asmrcvc2018
,subset =  sex == "female")
summary(res_cvc2016_female_prefmod_workinggen_total)
vif(res_cvc2016_female_prefmod_workinggen_total)
step(res_cvc2016_female_prefmod_workinggen_total)
```




```{r cscrcvc_gov female}


res_cvc2016_female_prefmod_workinggen_gov <- lm(data = cvc2016_female_prefmod_workinggen, cscr_govcvc_2016 ~ 
                               incomediffexpenceperpop_milyen + maritalrate + 
    annualincome_milyen + offhours_cvc + asmrcvc2018


, subset =  sex == "female")
summary(res_cvc2016_female_prefmod_workinggen_gov)
vif(res_cvc2016_female_prefmod_workinggen_gov)
step(res_cvc2016_female_prefmod_workinggen_gov)


```

```{r cscrcvc_work female}


res_cvc2016_female_prefmod_workinggen_work <- lm(data = cvc2016_female_prefmod_workinggen, cscr_workcvc_2016 ~ 
                                 incomediffexpenceperpop_milyen + elder_rate + 
    maritalrate + totalassets_pure + forfree_cvc + othercity_cvc
, subset =  sex == "female")
summary(res_cvc2016_female_prefmod_workinggen_work)
vif(res_cvc2016_female_prefmod_workinggen_work)
step(res_cvc2016_female_prefmod_workinggen_work)

```


```{r cscrcvc_other female}


res_cvc2016_female_prefmod_workinggen_other <- lm(data = cvc2016_female_prefmod_workinggen, cscr_othercvc_2016 ~ 
                               haslimit_cvc + safetynetperpop_milyen + 
    pref_eiseihi_milyen + PD_1000perkm2 + elder_rate + midrate + 
    asmrcvc2018
, subset =  sex == "female")
summary(res_cvc2016_female_prefmod_workinggen_other)
vif(res_cvc2016_female_prefmod_workinggen_other)
step(res_cvc2016_female_prefmod_workinggen_other)

# 全部無相関でstepしたら全部吹っ飛んだ。
```
現時点での結論は、
gov,female,cvcでは歳出-歳入が受診率に影響し、work,female,cvcではstepすると吹っ飛んで消える。otherは無相関。
ということで、市町村検診では財政状況が影響するらしいことの確認ができたのと、職域検診はその影響を受けないようだ、ということの示唆ができた。

では、こないだ話したみたいに外れ値の東北３件を削るとどうなるのか？




```{r}
cvc2016data2016_female_prefmod_workinggen <- tab_model(res_cvc2016_female_prefmod_workinggen_total,res_cvc2016_female_prefmod_workinggen_gov,res_cvc2016_female_prefmod_workinggen_work,res_cvc2016_female_prefmod_workinggen_other,
                      dv.labels = c("total_female","gov_female", "work_female",  "other_female"),
                      string.pred = "Coeffcient",
                      string.ci = "Conf. Int (95%)",
                      string.p = "P-Value", 
                      linebreak = TRUE,
                      digits = 3, digits.p = 2,
                      title = "crude screening rate (cvc, 2016), data = 2016",
                      file = "C:\\Users\\megme\\Documents\\cleaning variables\\cvc2016data2016_female_prefmod_workinggen.html" )
cvc2016data2016_female_prefmod_workinggen
```
